臺灣臺南地方法院刑事判決
110年度訴字第858號
公  訴  人  臺灣臺南地方檢察署檢察官
被      告  王雪芳


選任辯護人  查名邦律師
上列被告因違反商業會計法等案件，經檢察官追加起訴（109年
度偵字第1416號、109年度偵字第2440號、109年度偵字第8433號
、109年度偵字第13989號、109年度偵字第13990號、109年度偵
字第16802號、109年度偵字第16803號、109年度偵字第19285號
、109年度偵字第19286號、110年度偵字第7186號、110年度偵字
第7187號、110年度偵字第9529號、110年度偵字第15113號、110
年度偵字第15114號、110年度偵字第17133號、110年度偵字第17
134號），本院判決如下：
    主  文
丁○○犯如附表一、二、三、四、五、六所示之罪，各處如附表一
、二、三、四、五、六所示之刑。應執行有期徒刑貳年拾月，如
易科罰金，均以新臺幣壹仟元折算壹日。
其餘被訴部分（即附表九）均無罪。
    事  實
一、丁○○與林宏達（民國107年7月27日歿，另經臺灣臺南地方檢
    察署檢察官為不起訴處分確定）前為男女朋友關係，丁○○係
    址設臺南市○○區○○里○○路0段000巷00弄00號1樓維銘新技有
    限公司(以下簡稱維銘新技公司，業於103年10月22日解散) 
    及址設臺南市○○區○○○路00號維銘工業有限公司（以下簡稱
    維銘工業公司，業於109年9月1日廢止登記) 之登記負責人
    兼任會計人員，係商業會計法所稱之商業負責人；林宏達則
    係維銘新技公司、維銘工業公司之實際負責人，總攬維銘新
    技公司、維銘工業公司包含會計事務在內之一切運作事務，
    係商業會計法所稱之主辦會計人員；林宏達並係址設臺南市
    安南區安順工業區開安四街9號貿德工業有限公司（以下簡
    稱貿德公司）之登記負責人，係商業會計法所稱之商業負責
    人；丁○○則擔任貿德公司之會計人員，係商業會計法所稱之
    經辦會計人員，其等就維銘工業公司、維銘新技公司、貿德
    公司而言，均負有據實製作會計憑證之義務，亦為稅捐稽徵
    法所規定之納稅義務人，負有據實申報稅捐之義務，為從事
    業務之人，並均以填製營業人銷售額與稅額申報書為其等之
    附隨業務；壬○○(另行審結）係址設臺南市○○區○○路0段000
    號2至4樓之名曜聯合會計師事務所（以下簡稱名曜會計師事
    務所）之經理及業務，維銘新技公司、維銘工業公司、貿德
    公司之會計記帳、申報稅捐等業務，均委由名曜會計師事務
    所處理。詎丁○○、林宏達為能提高維銘新技公司、貿德公司
    、維銘工業公司之銷項費用以提高該等公司帳目上之營業額
    ，俾利日後向金融機構進行融資，且同時避免於虛增營業額
    時須繳交增加之營業稅稅款，而為以下犯行：
(一)丁○○、林宏達與壬○○均明知維銘新技公司並未於如附表一所
    示之各申報營業稅期別期間，實際銷貨予如附表一所示之營
    業人，竟共同基於填製不實會計憑證、幫助他人逃漏稅捐及
    行使業務上登載不實文書之犯意聯絡，由壬○○於如附表一所
    示之各營業稅申報期別內，指示不知情之名曜會計師事務所
    人員，以維銘新技公司之名義填製各期所示不實銷貨事項於
    附表一所示之統一發票而填製不實會計憑證，並交與如附表
    一所示之貿德公司、發善公司、三藝塑膠顏料有限公司（以
    下簡稱三藝公司）、太玄企業有限公司（以下簡稱太玄公司
    ）、國貫機電有限公司（以下簡稱國貫公司）充作其等各稅
    期營業稅之進項憑證。另由壬○○指示不知情之某不詳名曜會
    計師事務所人員在貿德公司之「營業人銷售額與稅額申報書
    」上，虛列上開進項金額，分別於附表一所示公司之各期營
    業稅申報期間，向國稅局申報扣抵銷項稅額而行使之，以上
    開不正方法幫助三藝公司、太玄公司、國貫公司逃漏如附表
    一㈡所示之營業稅，足以生損害於稅捐稽徵機關核課營業稅
    之公平性及正確性，惟貿德公司、發善公司未發生實質逃漏
    營業稅之結果（發票日期、取具發票之營業人、發票字軌、
    銷售額及幫助逃漏營業稅額均詳如附表一所示）。
(二)丁○○、林宏達、壬○○均明知貿德公司並未於如附表二㈠所示
    之各申報營業稅期別期間，實際銷貨予維銘新技公司，
　　竟共同基於填製不實會計憑證及行使業務上登載不實文書之
    犯意聯絡，由壬○○於如附表二㈠所示之營業稅申報期別內，
    指示不知情之名曜會計師事務所人員，以貿德公司之名義填
    製不實銷貨事項於附表二㈠所示之統一發票而填製不實會計
    憑證。壬○○並與丁○○、林宏達共同基於行使業務上登載不實
    文書之犯意聯絡，由壬○○於如附表二所示各稅期申報截止日
    前之某日（即稅期翌月之15日前），取得如附表二所示表彰
    「維銘新技公司向各營業人進貨」不實內容之統一發票，充
    作維銘新技公司之進項憑證，再由壬○○指示不知情之某不詳
    名曜會計師事務所人員在維銘新技公司之「營業人銷售額與
    稅額申報書」上，虛列上開進項金額，分別於附表二所示公
    司之各期營業稅申報期間，向國稅局申報扣抵銷項稅額而行
    使之，足以生損害於稅捐稽徵機關核課營業稅之公平性及正
    確性，惟維銘新技公司並未發生實質逃漏營業稅之結果（發
    票日期、開立發票之營業人、發票字軌、銷售額均詳如附表
    二所示）。
(三)丁○○、林宏達與壬○○（僅參與附表三㈠編號1至3、編號8⑴、
    附表三㈡編號1、5）均明知貿德公司並未於如附表三所示之
    各申報營業稅期別期間，實際銷貨予如附表三所示之營業人
    ，竟由丁○○、林宏達共同或其等2人與壬○○共同基於填製不
    實會計憑證、幫助他人逃漏稅捐之犯意聯絡（各罪之共犯關
    係如附表三所示），於如附表三所示之各營業稅申報期別內
    ，由林宏達自行填製或由壬○○指示不知情之名曜會計師事務
    所人員，以貿德公司之名義填製各期所示不實銷貨事項於附
    表三所示之統一發票而填製不實會計憑證，並交與如附表三
    所示之營業人，充作其等各稅期營業稅之進項憑證，於附表
    三所示稅期持向稅捐稽徵機關申報扣抵各稅期之營業稅，以
    上開不正方法幫助附表三㈠所示之公司逃漏如附表三㈠所示之
    營業稅，惟如附表三㈡所示之公司並未發生實質逃漏營業稅
    之結果（發票日期、取具發票之營業人、發票字軌、銷售額
    及幫助逃漏營業稅額均詳如附表三所示）。
(四)丁○○、林宏達與壬○○（僅參與附表四㈠1⑴2⑴、附表四㈡1、2）
    均明知貿德公司未於附表四所示之各申報營業稅期別期間，
    向如附表四所示之「開立發票之營業人」進貨，竟由丁○○、
    林宏達共同或其等2人與壬○○共同基於行使業務上登載不實
    文書之犯意聯絡；丁○○單獨或與壬○○共同基於幫助他人逃漏
    稅捐之犯意聯絡（各罪之共犯關係如附表四所示），由林宏
    達自行或壬○○於如附表四所示各稅期申報截止日前之某日（
    即稅期翌月之15日前），分別自如附表四所示各營業人取得
    如附表四所示表彰「貿德公司向各營業人進貨」不實內容之
    統一發票，充作貿德公司之進項憑證，於附表四所示稅期持
    向稅捐稽徵機關申報扣抵各稅期之營業稅，以上開不正方法
    幫助貿德公司逃漏如附表四㈠所示之營業稅，惟貿德公司就
    附表四㈡所示部分並未發生實質逃漏營業稅之結果（發票日
    期、開立發票之營業人、發票字軌、銷售額及幫助逃漏營業
    稅額均詳如附表四所示）。
(五)丁○○、林宏達與壬○○（僅參與附表五㈠編號1至13、14⑵、15⑵
    、16至18⑴、19⑴⑵、20至22⑴、23-31、附表五㈡1至9、10⑵、1
    1、12⑵、13⑵、15⑴⑶、20⑴、22至25⑴）均明知維銘工業公司
    未於如附表五所示之各申報營業稅期別期間，銷貨與如附表
    五所示之「取得發票之營業人」，竟由丁○○、林宏達共同或
    其等2人與壬○○共同基於填製不實會計憑證、幫助他人逃漏
    營業稅之犯意聯絡（各罪之共犯關係如附表五所示），由林
    宏達自行填製或由壬○○指示不知情之名曜會計師事務所人員
    ，以維銘工業公司之名義填製各期所示不實銷貨事項於附表
    五所示之統一發票而填製不實會計憑證，並交與如附表五所
    示之營業人，充作其等各稅期營業稅之進項憑證，於附表五
    所示稅期持向稅捐稽徵機關申報扣抵各稅期之營業稅，以上
    開不正方法幫助附表五㈠所示之公司逃漏如附表五㈠所示之營
    業稅，惟如附表五㈡所示之公司並未發生實質逃漏營業稅之
    結果（發票日期、取具發票之營業人、發票字軌、銷售額及
    幫助逃漏營業稅額均詳如附表五所示）。
(六)丁○○、林宏達與壬○○（參與部分詳附表六所示）均明知維銘
    工業公司未於附表六所示之各申報營業稅期別期間，向如附
    表六所示之「開立發票之營業人」進貨，竟由丁○○、林宏達
    共同或其等2人與壬○○共同基於行使業務上登載不實文書之
    犯意聯絡（各罪之共犯關係如附表六所示），由林宏達自行
    或壬○○於如附表六所示各稅期申報截止日前之某日（即稅期
    翌月之15日前），分別自如附表六所示各營業人取得如附表
    六所示表彰「維銘工業公司向各營業人進貨」不實內容之統
    一發票，充作維銘工業公司之進項憑證，用以扣抵銷項稅額
    ，再由林宏達將自行取得之不實統一發票交與不知情之某不
    詳名曜會計師事務所人員，或由壬○○指示不知情之某不詳名
    曜會計師事務所人員在維銘工業公司之「營業人銷售額與稅
    額申報書」上，虛列上開進項金額，分別於附表六所示各期
    營業稅申報期間，以此業務上登載不實之文書持以向國稅局
    申報扣抵銷項稅額，足以生損害於稅捐稽徵機關核課營業稅
    之公平性與正確性，惟維銘工業公司未發生實質逃漏營業稅
    之結果（發票日期、開立發票之營業人、發票字軌、銷售額
    均詳如附表六所示）。
二、案經立新公司、光星公司告訴暨南區國稅局告發、法務部調
    查局臺南市調查處移送臺灣臺南地方檢察署檢察官偵查後追
    加起訴。
　　理  由
甲、有罪部分：　　
壹、證據能力部分：
一、被告以外之人於審判外之陳述，雖不符刑事訴訟法第159條
    之1、159條之2、159條之3、159條之4等規定，而經當事人
    於審判程序同意作為證據，法院審酌該言詞陳述或書面陳述
    作成時之情況，認為適當者，亦得為證據。當事人、代理人
    或辯護人於法院調查證據時，知有第159條第1項不得為證據
    之情形，而未於言詞辯論終結前聲明異議者，視為有前項之
    同意，刑事訴訟法第159條之5定有明文。本案當事人及辯護
    人就下述供述證據方法之證據能力，於言詞辯論終結前均同
    意作為證據使用，而經本院審酌各該證據方法之作成時，並
    無其他不法之情狀，均適宜為本案之證據，依刑事訴訟法第
    159條之5之規定，有證據能力。
二、其餘資以認定本案犯罪事實之非供述證據，亦查無違反法定
    程序取得之情形，依刑事訴訟法第158條之4反面規定，應具
    證據能力。　　　
貳、實體部分：
一、上開犯罪事實，業據被告丁○○於警詢、偵查及本院準備程序
    及審理時均坦承不諱(相關卷頁詳如附表七所示，卷目對照
    表詳附表十一)，並有如附表七所示之供述證據及非供述證
    據在卷可按，足認被告之自白應與事實相符，堪以採信。
二、新舊法比較：
(一)行為後法律有變更者，適用行為時之法律。但行為後之法律
    有利於行為人者，適用最有利於行為人之法律，刑法第2條
    第1項定有明文。被告行為後，稅捐稽徵法第43條規定，於1
    10年12月17日修正公布，並自同年月19日生效施行：修正前
    稅捐稽徵法第43條規定：「教唆或幫助犯第41條或第42條之
    罪者，處3年以下有期徒刑、拘役或科新臺幣6萬元以下罰金
    （第1項）。稅務人員、執行業務之律師、會計師或其他合
    法代理人犯前項之罪者，加重其刑至二分之一（第2項）。
    稅務稽徵人員違反第33條規定者，處1萬元以上5萬元以下罰
    鍰（第3項）」；修正後則規定：「教唆或幫助犯第41條或
    第42條之罪者，處3年以下有期徒刑，併科新臺幣100萬元以
    下罰金（第1項）。稅務人員、執行業務之律師、會計師或
    其他合法代理人犯前項之罪者，加重其刑至二分之一（第2
    項）。稅務稽徵人員違反第33條第1項規定者，處新臺幣3萬
    元以上15萬元以下罰鍰（第3項）」。新法除提高併科罰金
    之數額，就該條第1項部分並將過往選科罰金之立法模式，
    改為應併科罰金，經比較新舊法結果，修正後之規定，並未
    較有利於被告，是依刑法第2條第1項前段規定，就被告本案
    犯行，自應適用被告行為時即修正前之稅捐稽徵法第43條第
    1項規定。至稅捐稽徵法第43條前次固於103年6月4日公布施
    行，並於同年月6日生效，經比較新舊法後，新法僅刪除「
    除觸犯刑法者移送法辦外」，僅為文字條項之異動，該次修
    正不涉及刑罰法律所定要件之變動，不屬於刑法第2條所指
    之法律變更，自無新舊法比較之問題，附此敘明。
(二)被告行為後，刑法第215條於108年12月27日修正生效，惟此
    次修正，僅係將相關刑法分則條文中之罰金刑依原刑法施行
    法第1條之1第2項之罰金刑提高標準加以通盤換算後之結果
    ，實質上不生有利或不利被告之影響，應逕行適用修正後之
    規定，而無新舊法比較問題。　　
三、論罪科刑：
(一)按商業會計法所稱之商業會計憑證，分為原始憑證及記帳憑
    證，所謂原始憑證，係指證明事項之經過，而為造具記帳憑
    證所根據之憑證，計有外來憑證、對外憑證、內部憑證三類
    。其中記帳憑證則係指證明處理會計事項人員之責任而為記
    帳所根據之憑證而言，有收入傳票、支出傳票及轉帳傳票三
    類，此觀諸商業會計法第15、16、17條之規定自明。又按營
    利事業銷貨統一發票，係營業人依營業稅法規定於銷售貨物
    或勞務時，開立並交付予買受人之交易憑證，足以證明會計
    事項之經過，應屬商業會計法第15條第1 款所稱之原始憑證
    ，屬商業會計憑證之一種（最高法院87年度台非字第389號
    判決參照）。統一發票乃證明事項之經過而為造具記帳憑證
    所根據之原始憑證，商業負責人如明知為不實之事項，而
    開立不實之統一發票，係犯商業會計法第71條第1 款之以明
    知為不實之事項而填製會計憑證罪，該罪為刑法第215 條業
    務上登載不實文書罪之特別規定，依特別法優於普通法之原
    則，自應優先適用，無論以刑法第215 條業務上登載不實文
    書罪之餘地（最高法院87年度台上字第11號、92年度台上字
    第6792號、94年度台非字第98號判決意旨參照）。另按，刑
    法第215條所謂業務上作成之文書，係指從事業務之人，本
    於業務上所作成之文書者。又營業人應以每2月為1期，製作
    「營業人銷售額與稅額申報書」向稅捐稽徵機關申報，係加
    值型及非加值型營業稅法第35條第1項規定之法定申報義務
    ，而此申報行為既與公司之營業有密切關連，為公司反覆所
    為之社會行為，其雖非公司經營之主要業務，惟仍不失為附
    屬於該公司主要營業事項之附隨業務，營業稅申報書即屬業
    務上作成之文書，是從事業務之人，明知為不實之事項，填
    載在此申報書而持以向稅捐機關行使，即應成立刑法第216
    條、第215條之行使登載不實文書罪（最高法院102年度台上
    字第2599號判決意旨參照）。又稅捐稽徵法第43條第1項雖
    為一獨立之犯罪型態，為獨立之處罰規定，此所謂幫助，乃
    犯罪之特別構成要件，有別於刑法上之幫助犯，並非逃漏稅
    捐者之從犯。故如二人以上者同犯該條之罪，應不排除共同
    正犯之適用（最高法院99年度台上字第2159號判決意旨參照
    ）。
(二)商業會計法第71條第1 款之罪，其犯罪主體須為「商業負責
    人、主辦及經辦會計人員或依法受託代他人處理會計事務之
    人員」，屬因身分、特定關係成立之罪，然並不因此排除他
    人得依刑法第31條第1 項規定，與具上開身分或特定關係之
    人成立共犯。另按所謂主辦會計，是指公司會計事務之主要
    負責人，至於經辦會計，則是主辦會計以外之其他會計人員
    。查被告雖依行為時之公司法、商業登記法及其他法律規定
    ，非屬商業會計法第71條第1款所定之商業負責人，惟被告
    係貿德公司之會計，業據被告自承（詳本院卷一第477頁）
    在卷，堪認被告具有貿德公司「經辦會計人員」之特定身分
    關係，而仍屬商業會計法第71條之罪所定之責任主體。是核
    被告就附表一㈠、附表二㈠所為，均犯商業會計法第71條第1
    款之填製不實會計憑證罪、刑法第216條、第215條行使業務
    上登載不實文書罪；就附表一㈡、附表三㈠、附表五㈠所為，
    均係犯商業會計法第71條第1款之填製不實會計憑證罪、修
    正前稅捐稽徵法第43條第1項之幫助他人逃漏稅捐罪；就附
    表一㈢、附表三㈡、附表五㈡所為，均係犯商業會計法第71條
    第1款之填製不實會計憑證罪；就附表二㈡、附表四㈡、附表
    六所為，均係犯刑法第216條、第215條行使業務上登載不實
    文書罪；就附表四㈠所為，均係犯稅捐稽徵法第43條第1項之
    幫助他人逃漏稅捐、刑法第216條、第215條行使業務上登載
    不實文書罪。因商業會計法第71條第1款之罪原即含有業務
    上登載不實之本質，如前所述，即不另論刑法第215條之業
    務上登載不實文書罪。被告所犯業務上登載不實之低度行為
    ，為行使業務上登載不實文書之高度行為所吸收，不另論罪
    。至追加起訴書固就附表「幫助逃漏稅捐」欄位為「0」所
    示犯行，認被告稅捐稽徵法第43條第2項、第1項之幫助他人
    逃漏稅捐罪嫌，然此部分經公訴檢察官當庭表示並未起訴（
    詳本院卷一第476頁），自非本院審理範圍，附此敘明。
(三)被告就附表一至六所示犯行與林宏達，或就部分犯行與林宏
    達、壬○○間，有犯意聯絡及行為分擔，為共同正犯。被告就
    附表一至六所示之填製不實會計憑證、幫助他人逃漏稅捐、
    行使業務上登載不實文書等犯行，係利用不知情之名曜會計
    師事務所人員為之，為間接正犯。
(四)另按實質上或裁判上一罪，檢察官就犯罪事實一部起訴者，
    依刑事訴訟法第267條規定，其效力及於全部，受訴法院基
    於審判不可分原則，對於未經起訴之其餘事實，應合一審判
    ，此為犯罪事實之一部擴張（最高法院97年度台上字第6725
    號判決要旨參照）；又按稅捐稽徵法第41條之規定係屬結果
    犯，除犯罪之目的在逃漏稅捐外，並須有逃漏應納稅捐之結
    果事實，始足構成該條之罪。經查：貿德公司取具福錡公司
    、發善公司如附表四㈠所示之不實統一發票，充作貿德公司
    之進項憑證，並在貿德公司之「營業人銷售額與稅額申報書
    」上，虛列上開進項金額，向國稅局申報扣抵銷項稅額，貿
    德公司實際逃漏如附表四㈠所示之營業稅乙節，有財政部南
    區國稅局110年4月23日南區國稅審四字第1101003029號函暨
    逐期計算虛進虛銷應補繳稅額及漏稅額計算表各1份在卷（
    詳偵四十一卷第111頁、115頁）可按，貿德公司因附表四㈠
    之進項金額，扣抵銷項稅額後，有實際發生逃漏營業稅之結
    果，被告此部分行為，已成立稅捐稽徵法第43條第1項之幫
    助他人逃漏稅捐罪，此部分雖未據檢察官提起公訴（犯罪事
    實及起訴法條均僅載明刑法第216條、第215條之行使業務上
    登載不實文書罪），然與起訴經本院論罪之附表四㈠所示之
    行使業務上登載不實文書部分具有想像競合犯之裁判上一罪
    關係，自為起訴效力所及，應由本院併予審理。
(四)又按營業稅之申報，依加值型及非加值型營業稅法第35條第
    1 項明定，營業人除同法另有規定外，不論有無銷售額，應
    以每兩月為1期，於次期開始15日內，向主管稽徵機關申報
    。而每年申報時間，依加值型及非加值型營業稅法施行細則
    第38條之1第1項規定，應分別於每年1月、3月、5月、7月、
    9月、11月之15日前向主管稽徵機關申報上期之銷售額、應
    納或溢付營業稅額。是每期營業稅申報，於各期申報完畢即
    已結束，以「一期」作為認定逃漏營業稅次數之計算，區別
    不難，獨立性亦強（最高法院101年度台上字第4362號判決
    可資參照）。是以被告填製同一公司同一稅期之多張不實統
    一發票，幫助他人逃漏稅，於同一稅期將多筆不實進項內容
    填載於各公司之各期營業人銷售額與稅額申報書，各係出於
    該稅期內之數次舉動，均為實現單一目的所為，基於同一填
    載不實會計憑證、業務上登載不實文書之犯意，應認定為接
    續犯之單一法律行為，均僅論以一罪。又被告於各稅期或同
    一稅期不同公司所犯上開三罪或二罪，就行為外觀而言，客
    觀上已有局部之重合，可認被告均係基於同一犯罪故意，而
    實行一個犯罪行為，屬一行為觸犯數罪名，為想像競合犯，
    應依刑法第55條之規定，從法定刑較重之商業會計法第71條
    第1款之填製不實會計憑證罪或幫助他人逃漏稅捐罪處斷。
(五)被告所犯如附表一至六所示之罪，均犯意各別，應予分論併
    罰（罪數詳如附表十所示）。
(六)爰審酌被告所為上開犯罪事實，影響交易秩序，紊亂稅捐機
    關對於稅額查核之正確性及國家稅收，危害經濟秩序與租稅
    公平，並幫助附表一、三、四、五所示之公司有實質逃漏營
    業稅之結果，所為應值非難，兼衡被告開立及取具如附表所
    示之不實統一發票數量甚多，幫助逃漏稅捐之金額達新臺幣
    （下同）8,397,580元，足見本件犯罪有相當程度之危害，
    暨被告雖係維銘新技公司、維銘工業公司之登記負責人，然
    實係該等公司及貿德公司之會計，聽命於該等公司之實際負
    責人及登記負責人林宏達，與林宏達就上開犯行之分工情形
    、犯後坦承犯行之犯後態度、犯罪之動機、目的、手段、自
    稱高職畢業之智識程度、打工維生、月收入約2萬餘元、獨
    居等一切情狀，分別量處如附表所示之刑，並均諭知易科罰
    金之折算標準，以資懲儆。
(七)定應執行刑：
　1.按裁判確定前犯數罪者，併合處罰之；數罪併罰，分別宣告
    其罪之刑，其宣告多數有期徒刑者，於各刑中之最長期以上
    ，各刑合併之刑期以下，定其刑期，但不得逾30年，刑法第
    50條第1項前段、第51條第5款訂有明文。參其立法意旨，除
    在於緩和多數有期徒刑合併執行所造成之苛酷外，更避免責
    任非難之重複，蓋有期徒刑之科處，不僅在於懲罰犯罪行為
    ，更重在矯治犯罪行為人、提升其規範意識，及回復社會對
    於法律規範之信賴，是應併合處罰之複數有期徒刑倘一律合
    併執行，將造成責任非難之效果重複滿足、邊際效應遞減之
    不當效果，甚至有違責任主義，故採行加重單一刑主義，以
    期責罰相當。是法院就應併合處罰之數個有期徒刑宣告定其
    應執行刑時，不僅應遵守上開所定「以宣告各刑中之最長期
    為下限，各刑合併之刑期為上限，但最長不得逾30年」之外
    部界限，更應受不得明顯違反公平正義、法律秩序理念及目
    的之規範。具體而言，於併合處罰，其執行刑之酌定，應視
    行為人所犯數罪之犯罪類型而定，即倘行為人所犯數罪屬相
    同之犯罪類型者（如複數竊盜、施用或販賣毒品等），於併
    合處罰時，其責任非難重複之程度較高，自應酌定較低之應
    執行刑；然行為人所犯數罪雖屬相同之犯罪類型，但所侵犯
    者為具有不可替代性、不可回復性之個人法益（如殺人、妨
    害性自主），於併合處罰時，其責任非難重複之程度則較低
    ，而可酌定較高之應執行刑；另行為人所犯數罪非惟犯罪類
    型相同，且其行為態樣、手段、動機均相似者，於併合處罰
    時其責任非難重複之程度更高，更應酌定較低之應執行刑；
    反之，行為人所犯數罪各屬不同之犯罪類型者，於併合處罰
    時其責任非難重複之程度最低，當可酌定較高之應執行刑。
　2.審酌被告係維銘新技公司、維銘工業公司之登記負責人及會
    計，亦為貿德公司之會計，所犯如附表一至六所犯均屬與統
    一發票有關之犯行，各罪之不法與罪責程度，各犯罪之態樣
    及手段相似，責任非難重複程度較低，各犯行彼此間之時間
    與空間關係相近、刑罰規範之目的近似、侵害法益之類型相
    同、所犯數罪反應出之人格特性及犯罪傾向、施以矯正之必
    要性、數罪對法益侵害之加重效應等總體情狀，就被告應執
    行如主文所示之刑，以符合罪刑相當及比例原則，實現刑罰
    權之公平正義，並諭知易科罰金之折算標準。
四、沒收部分：
(一)被告行為後，刑法第38條、第38條之1、第38條之2等沒收規
    定業經修正增訂，並於105年7月1日生效施行，而刑法第2條
    第2項亦經修正施行為「關於沒收之規定應適用裁判時之法
    律」，故本案沒收尚無新舊法比較之問題，應適用修正後之
    法律規定。
(二)被告就附表一㈠、二、四、六所示業務上不實登載所作成各
    稅期之「營業人銷售額與稅額申報書」，固為其為本件犯罪
    所用之物，惟業經持以向稅捐稽徵機關申報而行使之，均已
    非屬於被告所有之物，尚無從依法宣告沒收。
(三)犯罪所得部分：
　⒈按刑法第38條之1 第1 項前段所定「犯罪所得，屬於犯罪行
    為人者，沒收之」，係以「屬於犯罪行為人」作為沒收之要
    件，應就犯罪所得之實際歸屬（事實上支配）為實際認定，
    以判斷是否應為沒收之諭知。而公司為法人，公司負責人為
    自然人，二者在法律上並非同一人格主體，於前揭犯罪所得
　　實際歸屬之判斷上，亦難認為係同一主體。
　2.被告就附表二、四、六部分所示犯行，雖有持不實登載之維
    銘新技公司、貿德公司、維銘工業公司之「營業人銷售額與
    稅額申報書」向稅捐稽徵機關申報而行使，惟被告非貿德公
    司之負責人，貿德公司雖有逃漏營業稅之結果，即與被告無
    涉，而維銘新技公司、維銘工業公司並未因此發生實質逃漏
    營業稅之結果，縱有發生實質逃漏營業稅之結果，亦非被告
    之犯罪所得，復查無其他積極證據足證被告確因此部分犯行
    獲有任何犯罪所得，尚無從依法宣告沒收。
　3.被告就附表所示以維銘新技公司、貿德公司、維銘工業公司
    名義開立不實統一發票與如附表所示之各營業人，供各營業
    人持向稅捐稽徵機關申報扣抵營業稅，並以此不正當方法幫
    助附表所示之各營業人逃漏如附表所示之營業稅，此等減省
    未繳納稅金之消極財產上利益，固應屬犯罪所得，惟其係歸
    屬於該等營業人（法人），並非歸屬於被告，核與前揭刑法
    第38條之1 第1 項前段「屬於犯罪行為人」之要件有間，自
    無從依法宣告沒收，附此敘明。
五、不另為無罪部分（即附表八）：
一、追加起訴意旨略以：被告壬○○、丁○○、林宏達均明知維銘工
    業公司並無實際向附表八所示昇泰公司購買貨物或勞務之事
    實，仍由被告壬○○指示名曜會計師事務所內不知情員工以代
    領或申報營業稅額而持有附表八所示之不實統一發票，作為
    扣抵維銘工業公司之進項憑，藉以完成表彰維銘工業公司向
    昇泰公司購買貨物或勞務而支出，再由被告壬○○指示名曜會
    計師事務所不知情員工或填載業務上製作維銘工業公司各期
    之營業人銷售額與稅額申報書，在該表上記載不實之進項金
    額，持向財政部南區國稅局行使，足以生損害於稅捐稽徵機
    關對於稅捐稽徵及核課管理之正確性，因認被告涉犯刑法第
    216條、第215條之行使業務上登載不實文書罪嫌等語。
二、按犯罪事實應依證據認定之，無證據不得認定犯罪事實；不
    能證明被告犯罪者，應諭知無罪之判決，刑事訴訟法第154
    條第2項、第301條第1項分別定有明文。申言之，犯罪事實
    之認定應憑證據，如未能發現相當證據，或證據不足以證明
    ，自不能以推測或擬制之方法，作為裁判基礎（最高法院40
    年台上字第86號判決意旨參照）；且認定犯罪事實所憑之證
    據，雖不以直接證據為限，間接證據亦包括在內，然而無論
    直接證據或間接證據，其為訴訟上之證明，須於通常一般之
    人均不致有所懷疑，而得確信其為真實之程度者，始得據為
    有罪之認定，倘其證明尚未達到此一程度，而有合理之懷疑
    存在而無從使事實審法院得有罪之確信時，即應由法院為被
    告無罪之判決（最高法院76年台上字第4986號判決意旨參照
    ）。再者，檢察官對於起訴之犯罪事實，仍應負提出證據及
    說服之實質舉證責任。倘其所提出之證據，不足為被告有罪
    之積極證明，或其指出證明之方法，無從說服法院以形成被
    告有罪之心證，基於無罪推定之原則，自應為被告無罪判決
    之諭知（最高法院92年台上字第128號判決意旨參照）。
三、經查：按從事業務之人，明知為不實之事項，而登載於其業
    務上作成之文書，足以生損害於公眾或他人，刑法第215條
    定有明文。觀諸附表八所示統一發票之銷售額係0元，該筆
    交易顯非不實交易，從而，自難認被告壬○○有何指示名曜會
    計師事務所之員工在維銘工業公司之「營業人銷售額與稅額
    申報書」上虛偽不實之填載之犯行，自與刑法第215條之業
    務上登載不實文書之構成要件有間，揆諸前開說明，不能證
    明被告壬○○犯罪，本應為無罪之諭知，惟此部分若成立犯罪
    ，與附表六編號1所示經本院認定有罪之行使業務上登載不
    實文書罪部分具有接續犯之實質上一罪之關係，爰不另為無
    罪之諭知。
乙、無罪部分（即附表九）：　　
壹、追加起訴意旨另以：
(一)被告壬○○、林宏達、丁○○均明知貿德公司並無實際銷貨與如
    附表九㈠所示之發善公司，仍由被告壬○○利用出面接洽客戶
    之機會或利用名曜會計師事務所為貿德公司及發善公司處理
    記帳及報稅業務之機會，持貿德公司空白發票本，指示名曜
    會計師事務所內不知情之員工，在事務所內填載、開立如附
    表九㈠所示之不實統一發票，供附表九㈠所示之發善公司作為
    進項憑證使用，藉以完成表彰發善公司向貿德公司購買貨物
    或勞務而支出銷售額，復由發善公司持向稅捐機關，申報如
    附表九㈠所示之營業稅時，作為當期之進項憑證，而以該不
    實統一發票之進項稅額扣抵銷項稅額製作「營業人銷售額與
    稅額申報書」，足以生損害於稅捐稽徵機關對於稅捐稽徵及
    管理之正確性，因認被告涉嫌商業會計法第71條第1款填製
    不實會計憑證、稅捐稽徵法第43條第2項、第1項幫助他人逃
    漏稅捐罪嫌等語。
(二)被告丁○○、林宏達與壬○○均明知貿德公司未於附表九㈡所示
    之申報營業稅期別期間，向如附表九㈡所示開立發票之營業
    人昇泰公司進貨，其等竟共同基於行使業務上登載不實文書
    之犯意聯絡，由壬○○於如附表九㈡所示之稅期翌月，自昇泰
    公司取得如附表九㈡所示表彰「貿德公司向昇泰公司進貨」
    不實內容之統一發票，充作貿德公司之進項憑證，並據以不
    實登載於被告丁○○業務上作成之「營業人銷售額與稅額申報
    書」上，復持以向稅捐稽徵機關申報而行使之，申報扣抵貿
    德公司於如附表九㈡所示稅期之營業稅，足生損害於稅捐稽
    徵機關對於核課稅捐之公平性及正確性，惟並未發生實質逃
    漏營業稅之結果，因認被告丁○○涉犯刑法第216 條、第215 
    條之行使業務登載不實文書罪嫌等語。
貳、按犯罪事實應依證據認定之，無證據不得認定犯罪事實；又
    不能證明被告犯罪者，應諭知無罪之判決，刑事訴訟法第15
     4條第2 項、第301 條第1 項分別定有明文。次按認定不利
    於被告之事實，須依積極證據，苟積極證據不足為不利於被
    告事實之認定時，即應為有利於被告之認定，更不必有何有
    利之證據；所謂認定犯罪事實之積極證據，雖不以直接證據
    為限，間接證據亦包括在內，然而無論直接或間接證據，其
    為訴訟上之證明，須於通常一般之人均不致有所懷疑，而得
    確信其為真實之程度者，始得據為有罪之認定，倘其證明尚
    未達到此一程度，而有合理之懷疑存在時，自不能以推測或
    擬制之方法，以為有罪裁判之基礎。從而，檢察官對於起訴
    之犯罪事實，應負提出證據及說服之實質舉證責任。倘其所
    提出之證據，不足為被告有罪之積極證明，或其闡明之證明
    方法，無從說服法官以形成被告有罪之心證，基於無罪推定
    之原則，自應為被告無罪判決之諭知（最高法院76年台上字
    第4986號判決、92年度台上字第128號判決意旨參照）。
參、經查：
一、針對貿德公司開立不實統一發票予發善公司部分：　　
(一)卷附之國稅局查緝案件分析報告固認貿德公司與發善公司並
    無實際交易，發善公司竟取得貿德公司開立如附表九㈠所示
    之不實統一發票，向稅捐稽徵機關申報扣抵銷項稅額，有財
    政部南區國稅局查緝案件分析報告1份在卷（詳偵十四卷第4
    52頁）可按，然該報告是否足以認定附表九㈠所指交易為不
    實，並非無疑。且證人即貿德公司之會計丁○○於國稅局訪談
    時供稱：「貿德公司與發善公司確實有交易，但交易期間不
    清楚」等語（詳偵十卷第225頁），核與證人癸○○於本院審
    理時證稱：「（問：貿德公司、維銘公司與發善公司有無實
    際上的交易？）應該是已經跟庚○○合作後才有，我們交易是
    因廠商的東西需要在那邊購買」等語（詳本院卷二第162頁
    ）大致相符，從而，附表九㈠所示之交易是否為不實交易，
    即有疑義。且觀諸貿德公司開立如附表九㈠所示之統一發票
    後，貿德公司嗣另行針對此筆交易開立折讓或扣抵之統一發
    票予發善公司（銷售額為-2535元），而衡諸退貨機制乃一
    般市場交易之常態，倘貿德公司與發善公司就附表九所示之
    交易係虛偽不實，貿德公司實無再另行開立折讓、退回之統
    一發票予貿德公司之必要，益證附表九㈠所示之交易應係真
    實交易無訛。
(二)綜上所述，檢察官就被告壬○○此部分涉犯商業會計法第71條
    第1款之填製不實會計憑證及稅捐稽徵法第43條第2項、第1
    項幫助他人逃漏稅捐罪嫌所提出之證據，尚不足達於通常一
    般人均不致有所懷疑之程度，致未能形成被告有罪之確信。
    此外，卷內復查無其他積極證據足資證明被告壬○○有何公訴
    人所指犯行，揆諸前開說明，不能證明被告壬○○有何涉犯上
    開罪行，自應為無罪之諭知。
二、針對貿德公司取具發善公司開立之不實統一發票部分：
(一)卷附之國稅局查緝案件分析報告固認貿德公司與昇泰公司並
    無實際交易，貿德公司竟取得昇泰公司開立之不實統一發票
    ，向稅捐稽徵機關申報扣抵銷項稅額，有財政部南區國稅局
    查緝案件分析報告1份在卷（詳偵二十四卷第25頁至第32頁
    ）可按，然該報告是否足以認定附表九㈡所指交易為不實，
    並非無疑。證人即貿德公司之會計丁○○於國稅局訪談時供稱
    ：「昇泰公司與貿德公司有交易過」等語（詳偵十卷第224
    頁）等語，核與證人即昇泰公司之負責人戊○○於本院審理時
    具結證稱：「（問：昇泰公司有無曾開發票給貿德公司或貿
    德公司開給昇泰公司？）我們是做代工，所以有時會工作比
    較滿我會發給他代工，他們工作滿也會給我們代工，所以會
    互相代工」、「（問：當時代工的交易金額約多少？）不多
    ，約幾萬元而已」、「（問：昇泰公司開銷項發票給貿德公
    司，上面金額有53904元，後來又有折讓8007元，該筆交易
    是否實在？）如果是幾萬元應該是實在的，折讓部分可能是
    退貨」、「我與貿德的交易很短暫，幾個月而已，時間點我
    忘記了。如果交易金額很少，例如幾萬元的這種就可能是實
    際交易，如果金額很大幾十萬、幾百萬的可能是不實交易」
    、「（問：交易次數約幾次？）五次內，只是代工而已」、
    「（問：起訴書附表二之二編號3〈即附表九㈡〉，該筆交易是
    否是真實交易？）可能是實際交易，因為金額很小」、「（
    問：於國稅局時有無與國稅局人員就發票逐一核對？）沒有
    ，只有大概看過」、「（問：你們公司有無代工過？）有，
    我們現在還是以代工為主。如果產品有瑕疵，客戶會將貨退
    給我們並開折讓單給他們」、「（問：53904元不是整數，
    所以從該金額判斷，你認為有可能是真實交易？）是，但我
    不確定」、「（問：再加上有折讓或退回，有一張又開立了
    統一發票，所以你認為應該是真實交易？）是」等語（詳本
    院卷二第279頁至第282頁）相符，可知貿德公司與昇泰公司
    間，確實曾有實際交易之事實，附表九㈡所示之統一發票是
    否為不實交易，即有疑義。
(二)又觀諸昇泰公司開立如附表九㈡所示之統一發票予貿德公司
    後，昇泰公司嗣另行針對此筆交易開立折讓或扣抵之統一發
    票予貿德公司（銷售額為-8007元），而衡諸退貨機制乃一
    般市場交易之常態，倘昇泰公司與貿德公司就附表九㈡所示
    之交易係虛偽不實，昇泰公司實無再就另行開立折讓、退回
    之統一發票予貿德公司之必要，可見附表九㈡所示之交易應
    係真實交易無訛，從而，尚難認被告有何明知為不實，而於
    貿德公司之「營業人銷售額與稅額申報書」上為虛偽不實填
    載之犯行。
(三)綜上所述，檢察官就被告此部分涉犯行使業務上登載不實罪
    嫌所提出之證據，尚不足達於通常一般人均不致有所懷疑之
    程度，致未能形成被告有罪之確信。此外，卷內復查無其他
    積極證據足資證明被告有何公訴人所指犯行，揆諸前開說明
    ，不能證明被告有何涉犯上開罪行，自應為無罪之諭知。
據上論斷，應依刑事訴訟法第299 條第1項前段、第301條第1項
，修正前稅捐稽徵法第43條第1 項，商業會計法第71條第1 款，
刑法第2條第1項前段、第11條前段、第28條、第216條、第215條
、第55條、第31條第1項、第41條第1項前段、第8項、第51條第5
款，刑法施行法第1條之1第1項，判決如主文。
本案經檢察官王宇承追加起訴，由檢察官甲○○到庭執行職務。
中　　華　　民　　國　　111 　年　　11　　月　　25　　日
                  刑事第八庭  審判長  法　官　鄭燕璘
　　　　　　　　　
　　　　　　　　　                    法  官  郭瓊徽

　　　　　　　　　                    法  官　陳碧玉　　
以上正本證明與原本無異                               
如不服本判決應於收受本判後20日內向本院提出上訴書狀，並應
敘述具體理由。其未敘述上訴理由者，應於上訴期間屆滿後20日
內向本院補提理由書狀（均須按他造當事人之人數附繕本）「切
勿逕送上級法院」。
                                      書記官　楊玉寧
中　　華　　民　　國　　111 　年　　11　　月　　28　　日
附錄本案論罪科刑法條全文：
商業會計法第71條：
商業負責人、主辦及經辦會計人員或依法受託代他人處理會計事
務之人員有下列情事之一者，處5年以下有期徒刑、拘役或科或
併科新臺幣60萬元以下罰金：
一、以明知為不實之事項，而填製會計憑證或記入帳冊。
二、故意使應保存之會計憑證、會計帳簿報表滅失毀損。
三、偽造或變造會計憑證、會計帳簿報表內容或毀損其頁數。
四、故意遺漏會計事項不為記錄，致使財務報表發生不實之結果
    。
五、其他利用不正當方法，致使會計事項或財務報表發生不實之
    結果。

修正前稅捐稽徵法第43條：
教唆或幫助犯第41條或第42條之罪者，處3年以下有期徒刑、拘
役或科新臺幣6萬元以下罰金。
稅務人員、執行業務之律師、會計師或其他合法代理人犯前項之
罪者，加重其刑至二分之一。
稅務稽徵人員違反第33條第1項規定者，處新臺幣3萬元以上15萬
元以下罰鍰。　　
　　

刑法第216條：
行使第210條至第215條之文書者，依偽造、變造文書或登載不實
事項或使登載不實事項之規定處斷。

刑法第215條：
從事業務之人，明知為不實之事項，而登載於其業務上作成之文
書，足以生損害於公眾或他人者，處3年以下有期徒刑、拘役或1
萬5千元以下罰金。

附表一、維銘新技有限公司開立不實統一發票明細表(即本院110
年度訴字第858號追加起訴書附表一之一)
㈠同時起訴開立、取具(未生幫助逃漏稅捐結果)
編號 稅期 發票 年月 取具發票之營業人 發票字軌 銷售額 (元) 稅額 (元) 有無申報扣抵 幫助逃漏稅額(元) 主文/備註         法條及共犯  1 101年5-6月 10105 貿德工業有限公司 BW00000000 356,800 17,840 有 0 主文: 丁○○共同犯填製不實會計憑證罪，處有期徒刑參參月，如易科罰金，以新臺幣壹仟元折算壹日。 備註: 就追加起訴書附表二之二貿德工業有限公司自維銘新技有限公司取具左列統一發票部分一併判決。   10105 貿德工業有限公司 BW00000000 379,600 18,980 有 商業會計法第71條第1款填製不實會計憑證罪:壬○○、丁○○、林宏達 刑法第215條、第216條行使業務上登載不實文書罪:壬○○、丁○○、林宏達    10105 貿德工業有限公司 BW00000000 263,600 13,180 有     10105 貿德工業有限公司 BW00000000 285,000 14,250 有     10106 貿德工業有限公司 BW00000000 313,060 15,653 有     10106 貿德工業有限公司 BW00000000 201,920 10,096 有     10106 貿德工業有限公司 BW00000000 215,020 10,751 有       小計 2,015,000 100,750    

㈡僅起訴開立(生幫助逃漏稅捐結果)
編號 稅期 發票 年月 取具發票之營業人 發票字軌 銷售額 (元) 稅額 (元) 有無申報扣抵 幫助逃漏稅額(元) 主文         法條及共犯  1 102年3-4月 10203 三藝塑膠顏料有限公司 LL00000000 395,140 19,757 有 100,705 丁○○共同犯填製不實會計憑證罪，處有期徒刑參月，如易科罰金，以新臺幣壹仟元折算壹日。   10203 三藝塑膠顏料有限公司 LL00000000 359,660 17,983 有 商業會計法第71條第1款填製不實會計憑證罪:壬○○、丁○○、林宏達 修正前稅捐稽徵法第43條第1項幫助他人逃漏稅捐罪:壬○○、丁○○、林宏達    10203 三藝塑膠顏料有限公司 LL00000000 269,100 13,455 有     10204 三藝塑膠顏料有限公司 LL00000000 328,650 16,433 有     10204 三藝塑膠顏料有限公司 LL00000000 297,693 14,885 有     10204 三藝塑膠顏料有限公司 LL00000000 363,847 18,192 有       小計 2,014,090 100,705    2 102年5-6月 10205 三藝塑膠顏料有限公司 MJ00000000 624,583 31,229 有 201,999 丁○○共同犯填製不實會計憑證罪，處有期徒刑參月，如易科罰金，以新臺幣壹仟元折算壹日。   10205 三藝塑膠顏料有限公司 MJ00000000 432,187 21,609 有 商業會計法第71條第1款填製不實會計憑證罪:壬○○、丁○○、林宏達 修正前稅捐稽徵法第43條第1項幫助他人逃漏稅捐罪:壬○○、丁○○、林宏達    10205 三藝塑膠顏料有限公司 MJ00000000 514,688 25,734 有     10205 三藝塑膠顏料有限公司 MJ00000000 438,542 21,927 有     10206 三藝塑膠顏料有限公司 MJ00000000 621,435 31,072 有     10206 三藝塑膠顏料有限公司 MJ00000000 364,521 18,226 有     10206 三藝塑膠顏料有限公司 MJ00000000 467,589 23,379 有     10206 三藝塑膠顏料有限公司 MJ00000000 576,455 28,823 有       小計 4,040,000 201,999    3 102年9-10月 10209 國貫機電有限公司 PE00000000 239,898 11,995 有 100,783 丁○○共同犯填製不實會計憑證罪，處有期徒刑參月，如易科罰金，以新臺幣壹仟元折算壹日。   10209 國貫機電有限公司 PE00000000 172,328 8,616 有 商業會計法第71條第1款填製不實會計憑證罪:壬○○、丁○○、林宏達 修正前稅捐稽徵法第43條第1項幫助他人逃漏稅捐罪:壬○○、丁○○、林宏達    10209 國貫機電有限公司 PE00000000 125,591 6,280 有     10209 國貫機電有限公司 PE00000000 156,772 7,839 有     10209 國貫機電有限公司 PE00000000 144,197 7,210 有     10209 國貫機電有限公司 PE00000000 102,293 5,115 有     10210 國貫機電有限公司 PE00000000 198,676 9,934 有     10210 國貫機電有限公司 PE00000000 195,935 9,797 有     10210 國貫機電有限公司 PE00000000 170,375 8,519 有     10210 國貫機電有限公司 PE00000000 198,188 9,909 有     10210 國貫機電有限公司 PE00000000 211,193 10,560 有     10210 國貫機電有限公司 PE00000000 100,175 5,009 有       小計 2,015,621 100,783    4 103年3-4月 10303 太玄企業有限公司 ZV00000000 298,000 14,900 有 30,000 丁○○共同犯填製不實會計憑證罪，處有期徒刑參月，如易科罰金，以新臺幣壹仟元折算壹日。   10304 太玄企業有限公司 ZV00000000 302,000 15,100 有 商業會計法第71條第1款填製不實會計憑證罪:壬○○、丁○○、林宏達 修正前稅捐稽徵法第43條第1項幫助他人逃漏稅捐罪:壬○○、丁○○、林宏達      小計 600,000 30,000    

㈢僅起訴開立(未生幫助逃漏稅捐結果)
編號 稅期 發票 年月 取具發票之營業人 發票字軌 銷售額 (元) 稅額 (元) 有無申報扣抵 幫助逃漏稅額(元) 主文         法條及共犯  1 102年11-12月 10211 發善塑膠有限公司 QC00000000 446,000 22,300 有 0 丁○○共同犯填製不實會計憑證罪，處有期徒刑參月，如易科罰金，以新臺幣壹仟元折算壹日。   10211 發善塑膠有限公司 QC00000000 315,200 15,760 有 商業會計法第71條第1款填製不實會計憑證罪:壬○○、丁○○、林宏達    10211 發善塑膠有限公司 QC00000000 195,750 9,788 有     10212 發善塑膠有限公司 QC00000000 504,150 25,207 有     10212 發善塑膠有限公司 QC00000000 340,860 17,043 有     10212 發善塑膠有限公司 QC00000000 218,040 10,902 有       小計 2,020,000 101,000    

附表二、維銘新技有限公司取具不實統一發票明細表(即本院110
年度訴字第858號追加起訴書附表一之二)
㈠同時起訴開立、取具(未生逃漏稅捐結果)
編號 稅期 發票 年月  開立發票之營業人 發票字軌 銷售額 (元) 稅額 (元) 有無申報扣抵 逃漏稅額 (元) 主文/備註         法條及共犯  1 103年3-4月 10303 貿德工業有限公司 ZV00000000 235,000 11,750 有 0 主文: 丁○○共同犯填製不實會計憑證罪，處有期徒刑參月，如易科罰金，以新臺幣壹仟元折算壹日。　 備註: 就追加起訴書附表二之一貿德工業有限公司開立左列統一發票予維銘新技有限公司部分一併判決。   10304 貿德工業有限公司 ZV00000000 415,000 20,750 有 商業會計法第71條第1款填製不實會計憑證罪:壬○○、丁○○、林宏達 刑法第215條、第216條行使業務上登載不實文書罪:壬○○、丁○○、林宏達      小計 650,000 32,500    

㈡僅起訴取具(未生逃漏稅捐結果)
編號 稅期 發票 年月  開立發票之營業人 發票字軌 銷售額 (元) 稅額 (元) 有無申報扣抵 逃漏稅額 (元) 主文         法條及共犯  1 102年1-2月 10201 昇泰塑膠股份有限公司 KN00000000 219,560 10,978 有 0 丁○○共同犯行使業務上登載不實文書罪，處有期徒刑貳月，如易科罰金，以新臺幣壹仟元折算壹日。   10201 昇泰塑膠股份有限公司 KN00000000 100,440 5,022 有 刑法第215條、第216條行使業務上登載不實文書罪:壬○○、丁○○、林宏達      小計 320,000 16,000      10202 群泰塑膠有限公司 KN00000000 105,690 5,285 有 0    10202 群泰塑膠有限公司 KN00000000 174,310 8,715 有 刑法第215條、第216條行使業務上登載不實文書罪:壬○○、丁○○、林宏達      小計 280,000 14,000    2 102年3-4月 10203 昇泰塑膠股份有限公司 LL00000000 395,600 19,780 有 0 丁○○共同犯行使業務上登載不實文書罪，處有期徒刑貳月，如易科罰金，以新臺幣壹仟元折算壹日。   10203 昇泰塑膠股份有限公司 LL00000000 487,800 24,390 有 刑法第215條、第216條行使業務上登載不實文書罪:壬○○、丁○○、林宏達    10204 昇泰塑膠股份有限公司 LL00000000 330,000 16,500 有     10204 昇泰塑膠股份有限公司 LL00000000 188,000 9,400 有       小計 1,401,400 70,070    

附表三、貿德工業有限公司開立不實統一發票明細表(即本院110
年度訴字第858號追加起訴書附表二之一)
㈠僅起訴開立(生幫助逃漏稅捐結果)
編號 稅期  發票 年月 取具發票之營業人 發票字軌 銷售額 (元) 稅額 (元) 有無申報扣抵 幫助逃漏稅捐 (元) 主文          法條及共犯  1 102年3-4月  10203 三藝塑膠顏料有限公司 LL00000000 498,550 24,928 有 50,510 丁○○共同犯填製不實會計憑證罪，處有期徒刑參月，如易科罰金，以新臺幣壹仟元折算壹日。     10203 三藝塑膠顏料有限公司 LL00000000 511,630 25,582 有 商業會計法第71條第1款填製不實會計憑證罪:壬○○、丁○○、林宏達 修正前稅捐稽徵法第43條第1項幫助他人逃漏稅捐罪:壬○○、丁○○、林宏達       小計 1,010,180 50,510       10203 見盈交通工業有限公司 LL00000000 385,790 19,290 有 50,632 丁○○共同犯填製不實會計憑證罪，處有期徒刑參月，如易科罰金，以新臺幣壹仟元折算壹日。     10203 見盈交通工業有限公司 LL00000000 626,840 31,342 有 商業會計法第71條第1款填製不實會計憑證罪:壬○○、丁○○、林宏達 修正前稅捐稽徵法第43條第1項幫助他人逃漏稅捐罪:壬○○、丁○○、林宏達       小計 1,012,630 50,632    2 102年7-8月  10207 三藝塑膠顏料有限公司 NG00000000 297,500 14,875 有 40,483 丁○○共同犯填製不實會計憑證罪，處有期徒刑參月，如易科罰金，以新臺幣壹仟元折算壹日。     10207 三藝塑膠顏料有限公司 NG00000000 112,300 5,615 有 商業會計法第71條第1款填製不實會計憑證罪:壬○○、丁○○、林宏達 修正前稅捐稽徵法第43條第1項幫助他人逃漏稅捐罪:壬○○、丁○○、林宏達     10208 三藝塑膠顏料有限公司 NG00000000 220,080 11,004 有      10208 三藝塑膠顏料有限公司 NG00000000 179,780 8,989 有        小計 809,660 40,483    3 102年9-10月  10209 國貫機電有限公司 PE00000000 230,192 11,510 有 100,050 丁○○共同犯填製不實會計憑證罪，處有期徒刑參月，如易科罰金，以新臺幣壹仟元折算壹日。     10209 國貫機電有限公司 PE00000000 140,060 7,003 有 商業會計法第71條第1款填製不實會計憑證罪:壬○○、丁○○、林宏達 修正前稅捐稽徵法第43條第1項幫助他人逃漏稅捐罪:壬○○、丁○○、林宏達     10209 國貫機電有限公司 PE00000000 189,900 9,495 有      10209 國貫機電有限公司 PE00000000 180,400 9,020 有      10209 國貫機電有限公司 PE00000000 243,402 12,170 有      10210 國貫機電有限公司 PE00000000 168,780 8,439 有      10210 國貫機電有限公司 PE00000000 209,687 10,484 有      10210 國貫機電有限公司 PE00000000 197,180 9,859 有      10210 國貫機電有限公司 PE00000000 191,512 9,576 有      10210 國貫機電有限公司 PE00000000 249,886 12,494 有        小計 2,000,999 100,050    4 103年7-8月  10307 太玄企業有限公司 BK00000000 443,810 22,190 有 146,219 丁○○共同犯填製不實會計憑證罪，處有期徒刑參月，如易科罰金，以新臺幣壹仟元折算壹日。     10307 太玄企業有限公司 BK00000000 525,000 26,250 有 商業會計法第71條第1款填製不實會計憑證罪:丁○○、林宏達 修正前稅捐稽徵法第43條第1項幫助他人逃漏稅捐罪:丁○○、林宏達     10307 太玄企業有限公司 BK00000000 405,714 20,286 有      10307 太玄企業有限公司 BK00000000 343,730 17,187 有      10307 太玄企業有限公司 BK00000000 392,381 19,619 有      10308 太玄企業有限公司 BK00000000 687,460 34,373 有      10308 太玄企業有限公司 BK00000000 126,286 6,314 有        小計 2,924,381 146,219    5 103年 9-10月  10309 福錡電機實業社 CE00000000 473,000 23,650 有 150,050 丁○○共同犯填製不實會計憑證罪，處有期徒刑參月，如易科罰金，以新臺幣壹仟元折算壹日。     10309 福錡電機實業社 CE00000000 511,000 25,550 有 商業會計法第71條第1款填製不實會計憑證罪:丁○○、林宏達 修正前稅捐稽徵法第43條第1項幫助他人逃漏稅捐罪:丁○○、林宏達     10309 福錡電機實業社 CE00000000 377,000 18,850 有      10309 福錡電機實業社 CE00000000 730,000 36,500 有      10310 福錡電機實業社 CE00000000 550,300 27,515 有      10310 福錡電機實業社 CE00000000 359,700 17,985 有        小計 3,001,000 150,050    6 104年1-2月  10401 太玄企業有限公司 NN00000000 529,550 26,478 有 125,000 丁○○共同犯填製不實會計憑證罪，處有期徒刑參月，如易科罰金，以新臺幣壹仟元折算壹日。     10401 太玄企業有限公司 NN00000000 591,040 29,552 有 商業會計法第71條第1款填製不實會計憑證罪:丁○○、林宏達 修正前稅捐稽徵法第43條第1項幫助他人逃漏稅捐罪:丁○○、林宏達     10401 太玄企業有限公司 NN00000000 482,500 24,125 有      10402 太玄企業有限公司 NN00000000 396,900 19,845 有      10402 太玄企業有限公司 NN00000000 500,010 25,000 有        小計 2,500,000 125,000       10401 福錡電機實業社 NN00000000 385,700 19,285 有 200,001 丁○○共同犯填製不實會計憑證罪，處有期徒刑參月，如易科罰金，以新臺幣壹仟元折算壹日。     10401 福錡電機實業社 NN00000000 323,800 16,190 有 商業會計法第71條第1款填製不實會計憑證罪:丁○○、林宏達 修正前稅捐稽徵法第43條第1項幫助他人逃漏稅捐罪:丁○○、林宏達     10401 福錡電機實業社 NN00000000 326,800 16,340 有      10401 福錡電機實業社 NN00000000 370,800 18,540 有      10401 福錡電機實業社 NN00000000 314,800 15,740 有      10402 福錡電機實業社 NN00000000 397,200 19,860 有      10402 福錡電機實業社 NN00000000 388,400 19,420 有      10402 福錡電機實業社 NN00000000 378,500 18,925 有      10402 福錡電機實業社 NN00000000 389,450 19,473 有      10402 福錡電機實業社 NN00000000 364,950 18,248 有      10402 福錡電機實業社 NN00000000 359,600 17,980 有        小計 4,000,000 200,001    7 104年3-4月  10403 福錡電機實業社 PG00000000 541,800 27,090 有 150,001 丁○○共同犯填製不實會計憑證罪，處有期徒刑參月，如易科罰金，以新臺幣壹仟元折算壹日。     10403 福錡電機實業社 PG00000000 143,050 7,153 有 商業會計法第71條第1款填製不實會計憑證罪:丁○○、林宏達 修正前稅捐稽徵法第43條第1項幫助他人逃漏稅捐罪:丁○○、林宏達     10403 福錡電機實業社 PG00000000 349,505 17,475 有      10403 福錡電機實業社 PG00000000 349,505 17,475 有      10403 福錡電機實業社 PG00000000 381,619 19,081 有      10404 福錡電機實業社 PG00000000 381,617 19,081 有      10404 福錡電機實業社 PG00000000 238,480 11,924 有      10404 福錡電機實業社 PG00000000 307,210 15,361 有      10404 福錡電機實業社 PG00000000 307,216 15,361 有        小計 3,000,002 150,001    8 104年5-6月 ⑴ 10405 見盈交通工業有限公司 QA00000000 73,560 3,678 有 50,502 丁○○共同犯填製不實會計憑證罪，處有期徒刑參月，如易科罰金，以新臺幣壹仟元折算壹日。     10405 見盈交通工業有限公司 QA00000000 94,850 4,743 有 商業會計法第71條第1款填製不實會計憑證罪:壬○○、丁○○、林宏達 修正前稅捐稽徵法第43條第1項幫助他人逃漏稅捐罪:壬○○、丁○○、林宏達     10405 見盈交通工業有限公司 QA00000000 75,432 3,772 有      10405 見盈交通工業有限公司 QA00000000 88,925 4,446 有      10405 見盈交通工業有限公司 QA00000000 89,890 4,495 有      10405 見盈交通工業有限公司 QA00000000 80,233 4,012 有      10405 見盈交通工業有限公司 QA00000000 124,505 6,225 有      10405 見盈交通工業有限公司 QA00000000 82,040 4,102 有      10405 見盈交通工業有限公司 QA00000000 90,630 4,532 有      10405 見盈交通工業有限公司 QA00000000 97,685 4,884 有      10405 見盈交通工業有限公司 QA00000000 112,250 5,613 有        小計 1,010,000 50,502      ⑵ 10405 福錡有限公司 QA00000000 499,000 24,950 有 95,000 丁○○共同犯填製不實會計憑證罪，處有期徒刑參月，如易科罰金，以新臺幣壹仟元折算壹日。     10405 福錡有限公司 QA00000000 510,000 25,500 有 商業會計法第71條第1款填製不實會計憑證罪:丁○○、林宏達 修正前稅捐稽徵法第43條第1項幫助他人逃漏稅捐罪:丁○○、林宏達     10405 福錡有限公司 QA00000000 550,000 27,500 有      10406 福錡有限公司 QA00000000 341,000 17,050 有        小計 1,900,000 95,000    9 105年11-12月  10511 鉅豐塑膠企業有限公司 ED00000000 406,289 20,314 有 60,943 丁○○共同犯填製不實會計憑證罪，處有期徒刑參月，如易科罰金，以新臺幣壹仟元折算壹日。     10511 鉅豐塑膠企業有限公司 ED00000000 441,719 22,086 有 商業會計法第71條第1款填製不實會計憑證罪:丁○○、林宏達 修正前稅捐稽徵法第43條第1項幫助他人逃漏稅捐罪:丁○○、林宏達     10511 鉅豐塑膠企業有限公司 ED00000000 370,859 18,543 有        小計 1,218,867 60,943    

㈡僅起訴開立(未生幫助逃漏稅捐結果)
編號 稅期 發票 年月 取具發票之營業人 發票字軌 銷售額 (元) 稅額 (元) 有無申報扣抵 幫助逃漏稅捐 (元) 主文         法條及共犯  1 102年1-2月 10201 昇泰塑膠股份有限公司 KN00000000 320,000 16,000 有 0 丁○○共同犯填製不實會計憑證罪，處有期徒刑參月，如易科罰金，以新臺幣壹仟元折算壹日。     小計 320,000 16,000  商業會計法第71條第1款填製不實會計憑證罪:壬○○、丁○○、林宏達    10201 群泰塑膠有限公司 KN00000000 280,000 14,000 有 0 丁○○共同犯填製不實會計憑證罪，處有期徒刑參月，如易科罰金，以新臺幣壹仟元折算壹日。    10201 群泰塑膠有限公司 KN00000000 556,700 27,835 有 商業會計法第71條第1款填製不實會計憑證罪:壬○○、丁○○、林宏達    10201 群泰塑膠有限公司 KN00000000 723,250 36,163 有     10202 群泰塑膠有限公司 KN00000000 320,000 16,000 有     10202 群泰塑膠有限公司 KN00000000 415,400 20,770 有       小計 2,295,350 114,768    2 102年11-12月 10211 瑞展國際開發有限公司 QC00000000 457,000 22,850 有 0 丁○○共同犯填製不實會計憑證罪，處有期徒刑參月，如易科罰金，以新臺幣壹仟元折算壹日。    10211 瑞展國際開發有限公司 QC00000000 305,500 15,275 有 商業會計法第71條第1款填製不實會計憑證罪:丁○○、林宏達    10211 瑞展國際開發有限公司 QC00000000 612,000 30,600 有     10211 瑞展國際開發有限公司 QC00000000 295,800 14,790 有     10212 瑞展國際開發有限公司 QC00000000 575,600 28,780 有     10212 瑞展國際開發有限公司 QC00000000 221,100 11,055 有     10212 瑞展國際開發有限公司 QC00000000 539,630 26,981 有       小計 3,006,630 150,331    3 103年 7-8月 10307 發善塑膠有限公司 BK00000000 1,145,787 57,289 有 0 丁○○共同犯填製不實會計憑證罪，處有期徒刑參月，如易科罰金，以新臺幣壹仟元折算壹日。   10308 發善塑膠有限公司 BK00000000 647,866 32,393 有 商業會計法第71條第1款填製不實會計憑證罪:丁○○、林宏達    10308 發善塑膠有限公司 BK00000000 206,547 10,327 有       小計 2,000,200 100,009    4 103年9-10月 10309 發善塑膠有限公司 CE00000000 857,000 42,850 有 0 丁○○共同犯填製不實會計憑證罪，處有期徒刑參月，如易科罰金，以新臺幣壹仟元折算壹日。    10309 發善塑膠有限公司 CE00000000 43,873 2,194 有 商業會計法第71條第1款填製不實會計憑證罪:丁○○、林宏達    10309 發善塑膠有限公司 CE00000000 635,000 31,750 有     10310 發善塑膠有限公司 CE00000000 15,089 754 有     10310 發善塑膠有限公司 CE00000000 11,040 552 有       小計 1,562,002 78,100    5 105年1-2月 10501 瑞展國際開發有限公司 AU00000000 720,000 36,000 有 0 丁○○共同犯填製不實會計憑證罪，處有期徒刑參月，如易科罰金，以新臺幣壹仟元折算壹日。    10501 瑞展國際開發有限公司 AU00000000 788,000 39,400 有 商業會計法第71條第1款填製不實會計憑證罪:壬○○、丁○○、林宏達    10501 瑞展國際開發有限公司 AU00000000 330,000 16,500 有     10501 瑞展國際開發有限公司 AU00000000 350,000 17,500 有     10501 瑞展國際開發有限公司 AU00000000 442,000 22,100 有     10502 瑞展國際開發有限公司 AU00000000 390,000 19,500 有     10502 瑞展國際開發有限公司 AU00000000 481,000 24,050 有       小計 3,501,000 175,050    6 106年1-2月 10601 鴻江國際開發有限公司 MP00000000 556,000 27,800 有 0 丁○○共同犯填製不實會計憑證罪，處有期徒刑參月，如易科罰金，以新臺幣壹仟元折算壹日。     小計 556,000 27,800  商業會計法第71條第1款填製不實會計憑證罪:丁○○、林宏達  

附表四、貿德工業有限公司取具不實統一發票明細表(即本院110
年度訴字第858號追加起訴書附表二之二)
㈠生逃漏稅捐結果
編號 稅期  發票 年月 開立發票之營業人 發票字軌 銷售額 (元) 稅額 (元) 有無申報扣抵 逃漏稅捐 (元) 主文          法條及共犯  1 104年7-8月 ⑴ 10407 福錡有限公司 QU00000000 220,135 11,007 有 2,690 丁○○共同犯幫助他人逃漏稅捐罪，處有期徒刑貳月，如易科罰金，以新臺幣壹仟元折算壹日。　    10407 福錡有限公司 QU00000000 203,846 10,192 有 ㈠福錡公司: ①修正前稅捐稽徵法第43條第1項幫助他人逃漏稅捐罪:壬○○、丁○○ ②刑法第215條、第216條行使業務上登載不實文書罪:壬○○、丁○○、林宏達 ㈡發善公司: ①修正前稅捐稽徵法第43條第1項幫助他人逃漏稅捐罪:丁○○ ②刑法第215條、第216條行使業務上登載不實文書罪:丁○○、林宏達     10407 福錡有限公司 QU00000000 257,779 12,889 有      10407 福錡有限公司 QU00000000 115,568 5,778 有      10407 福錡有限公司 QU00000000 109,762 5,488 有      10407 福錡有限公司 QU00000000 247,875 12,394 有      10407 福錡有限公司 QU00000000 273,255 13,663 有      10407 福錡有限公司 QU00000000 122,445 6,122 有      10407 福錡有限公司 QU00000000 235,872 11,794 有      10407 福錡有限公司 QU00000000 213,468 10,673 有        小計 2,000,005 100,000      ⑵ 10408 發善塑膠有限公司 QU00000000 5,500 275 有        小計 5,500 275    2 104年9-10月 ⑴ 10409 福錡有限公司 RN00000000 254,013 12,701 有 71,508 丁○○共同犯幫助他人逃漏稅捐罪，處有期徒刑貳月，如易科罰金，以新臺幣壹仟元折算壹日。　    10409 福錡有限公司 RN00000000 177,697 8,885 有 ㈠福錡公司: ①修正前稅捐稽徵法第43條第1項幫助他人逃漏稅捐罪:壬○○、丁○○ ②刑法第215條、第216條行使業務上登載不實文書罪:壬○○、丁○○、林宏達 ㈡發善公司: ①修正前稅捐稽徵法第43條第1項幫助他人逃漏稅捐罪:丁○○ ②刑法第215條、第216條行使業務上登載不實文書罪:丁○○、林宏達     10410 福錡有限公司 RN00000000 368,879 18,444 有      10410 福錡有限公司 RN00000000 201,647 10,082 有        小計 1,002,236 50,112      ⑵ 10409 發善塑膠有限公司 RN00000000 630,000 31,500 有      10409 發善塑膠有限公司 RN00000000 375,150 18,757 有        小計 1,005,150 50,257    

㈡未生逃漏稅捐結果
編號 稅期 發票 年月 開立發票之營業人 發票字軌 銷售額 (元) 稅額 (元) 有無申報扣抵 逃漏稅捐 (元) 主文         法條及共犯  1 102年3-4月 10203 昇泰塑膠股份有限公司 LL00000000 357,700 17,885 有 0 丁○○共同犯行使業務上登載不實文書罪，處有期徒刑貳月，如易科罰金，以新臺幣壹仟元折算壹日。　   10204 昇泰塑膠股份有限公司 LL00000000 216,500 10,825 有 刑法第215條、第216條行使業務上登載不實文書罪:壬○○、丁○○、林宏達      小計 574,200 28,710      10203 群泰塑膠有限公司 LL00000000 257,500 12,875 有 0    10204 群泰塑膠有限公司 LL00000000 178,500 8,925 有 刑法第215條、第216條行使業務上登載不實文書罪:壬○○、丁○○、林宏達      小計 436,000 21,800    2 102年11-12月 10211 發善塑膠有限公司 QC00000000 512,300 25,615 有 0 丁○○共同犯行使業務上登載不實文書罪，處有期徒刑貳月，如易科罰金，以新臺幣壹仟元折算壹日。　   10211 發善塑膠有限公司 QC00000000 475,500 23,775 有 刑法第215條、第216條行使業務上登載不實文書罪:壬○○、丁○○、林宏達    10212 發善塑膠有限公司 QC00000000 607,510 30,376 有     10212 發善塑膠有限公司 QC00000000 586,020 29,301 有     10212 發善塑膠有限公司 QC00000000 825,300 41,265 有       小計 3,006,630 150,332    3 103年7-8月 10307 瑞展國際開發有限公司 BK00000000 380,000 19,000 有 0 丁○○共同犯行使業務上登載不實文書罪，處有期徒刑貳月，如易科罰金，以新臺幣壹仟元折算壹日。　   10307 瑞展國際開發有限公司 BK00000000 270,000 13,500 有 刑法第215條、第216條行使業務上登載不實文書罪:丁○○、林宏達    10307 瑞展國際開發有限公司 BK00000000 480,000 24,000 有     10307 瑞展國際開發有限公司 BK00000000 365,000 18,250 有     10307 瑞展國際開發有限公司 BK00000000 295,000 14,750 有     10307 瑞展國際開發有限公司 BK00000000 210,000 10,500 有     10308 瑞展國際開發有限公司 BK00000000 410,000 20,500 有     10308 瑞展國際開發有限公司 BK00000000 370,000 18,500 有     10308 瑞展國際開發有限公司 BK00000000 290,000 14,500 有     10308 瑞展國際開發有限公司 BK00000000 450,000 22,500 有     10308 瑞展國際開發有限公司 BK00000000 480,000 24,000 有       小計 4,000,000 200,000      10308 福錡有限公司 BK00000000 367,000 18,350 有 0    10308 福錡有限公司 BK00000000 283,010 14,151 有 刑法第215條、第216條行使業務上登載不實文書罪:丁○○、林宏達    10308 福錡有限公司 BK00000000 100,700 5,035 有     10308 福錡有限公司 BK00000000 302,000 15,100 有       小計 1,052,710 52,636    4 103年9-10月 10309 太玄企業有限公司 CE00000000 523,200 26,160 有 0 丁○○共同犯行使業務上登載不實文書罪，處有期徒刑貳月，如易科罰金，以新臺幣壹仟元折算壹日。　   10309 太玄企業有限公司 CE00000000 732,600 36,630 有 刑法第215條、第216條行使業務上登載不實文書罪:丁○○、林宏達    10309 太玄企業有限公司 CE00000000 612,000 30,600 有     10309 太玄企業有限公司 CE00000000 778,780 38,939 有     10309 太玄企業有限公司 CE00000000 479,020 23,951 有     10309 太玄企業有限公司 CE00000000 425,680 21,284 有     10310 太玄企業有限公司 CE00000000 599,500 29,975 有     10310 太玄企業有限公司 CE00000000 678,400 33,920 有     10310 太玄企業有限公司 CE00000000 694,320 34,716 有     10310 太玄企業有限公司 CE00000000 476,500 23,825 有       小計 6,000,000 300,000    5 103年11-12月 10311 太玄企業有限公司 CZ00000000 685,000 34,250 有 0 丁○○共同犯行使業務上登載不實文書罪，處有期徒刑貳月，如易科罰金，以新臺幣壹仟元折算壹日。　   10311 太玄企業有限公司 CZ00000000 437,500 21,875 有 刑法第215條、第216條行使業務上登載不實文書罪:丁○○、林宏達    10311 太玄企業有限公司 CZ00000000 558,700 27,935 有     10311 太玄企業有限公司 CZ00000000 490,200 24,510 有     10311 太玄企業有限公司 CZ00000000 621,000 31,050 有     10312 太玄企業有限公司 CZ00000000 825,900 41,295 有     10312 太玄企業有限公司 CZ00000000 799,000 39,950 有     10312 太玄企業有限公司 CZ00000000 590,300 29,515 有     10312 太玄企業有限公司 CZ00000000 992,400 49,620 有       小計 6,000,000 300,000      10312 發善塑膠有限公司 CZ00000000 13,750 688 有 0    10312 發善塑膠有限公司 CZ00000000 13,750 688 有 刑法第215條、第216條行使業務上登載不實文書罪:丁○○、林宏達    10312 發善塑膠有限公司 CZ00000000 895,431 44,771 有       小計 922,931 46,147      10311 鉅豐塑膠企業有限公司 CZ00000000 405,500 20,275 有 0    10312 鉅豐塑膠企業有限公司 CZ00000000 594,500 29,725 有 刑法第215條、第216條行使業務上登載不實文書罪:丁○○、林宏達      小計 1,000,000 50,000    6 104年1-2月 10401 太玄企業有限公司 NN00000000 320,500 16,025 有 0 丁○○共同犯行使業務上登載不實文書罪，處有期徒刑貳月，如易科罰金，以新臺幣壹仟元折算壹日。　   10401 太玄企業有限公司 NN00000000 470,500 23,525 有 刑法第215條、第216條行使業務上登載不實文書罪:丁○○、林宏達    10401 太玄企業有限公司 NN00000000 210,500 10,525 有     10401 太玄企業有限公司 NN00000000 330,500 16,525 有     10401 太玄企業有限公司 NN00000000 270,500 13,525 有     10401 太玄企業有限公司 NN00000000 350,500 17,525 有     10402 太玄企業有限公司 NN00000000 250,500 12,525 有     10402 太玄企業有限公司 NN00000000 570,500 28,525 有     10402 太玄企業有限公司 NN00000000 490,500 24,525 有     10402 太玄企業有限公司 NN00000000 640,500 32,025 有     10402 太玄企業有限公司 NN00000000 95,000 4,750 有       小計 4,000,000 200,000    7 104年3-4月 10403 太玄企業有限公司 PG00000000 155,000 7,750 有 0 丁○○共同犯行使業務上登載不實文書罪，處有期徒刑貳月，如易科罰金，以新臺幣壹仟元折算壹日。　   10403 太玄企業有限公司 PG00000000 294,000 14,700 有 刑法第215條、第216條行使業務上登載不實文書罪:丁○○、林宏達    10403 太玄企業有限公司 PG00000000 278,500 13,925 有     10403 太玄企業有限公司 PG00000000 573,000 28,650 有     10403 太玄企業有限公司 PG00000000 241,000 12,050 有     10403 太玄企業有限公司 PG00000000 386,500 19,325 有     10404 太玄企業有限公司 PG00000000 278,500 13,925 有     10404 太玄企業有限公司 PG00000000 467,000 23,350 有     10404 太玄企業有限公司 PG00000000 326,500 16,325 有       小計 3,000,000 150,000      10403 發善塑膠有限公司 PG00000000 47,000 2,350 有 0    10404 發善塑膠有限公司 PG00000000 18,000 900 有 刑法第215條、第216條行使業務上登載不實文書罪:丁○○、林宏達      小計 65,000 3,250    8 104年5-6月 10406 太玄企業有限公司 QA00000000 456,000 22,800 有 0 丁○○共同犯行使業務上登載不實文書罪，處有期徒刑貳月，如易科罰金，以新臺幣壹仟元折算壹日。　   10406 太玄企業有限公司 QA00000000 525,000 26,250 有 刑法第215條、第216條行使業務上登載不實文書罪:丁○○、林宏達    10406 太玄企業有限公司 QA00000000 231,000 11,550 有     10406 太玄企業有限公司 QA00000000 300,000 15,000 有     10406 太玄企業有限公司 QA00000000 388,000 19,400 有       小計 1,900,000 95,000      10406 發善塑膠有限公司 QA00000000 399,178 19,958 有 0    10406 發善塑膠有限公司 QA00000000 455,565 22,778 有 刑法第215條、第216條行使業務上登載不實文書罪:丁○○、林宏達      小計 854,743 42,736    9 104年11-12月 10411 瑞展國際開發有限公司 SG00000000 481,000 24,050 有 0 丁○○共同犯行使業務上登載不實文書罪，處有期徒刑貳月，如易科罰金，以新臺幣壹仟元折算壹日。　     小計 481,000 24,050  刑法第215條、第216條行使業務上登載不實文書罪:丁○○、林宏達  10 105年1-2月 10502 錦揚塑膠企業社 AU00000000 876,898 43,845 有 0 丁○○共同犯行使業務上登載不實文書罪，處有期徒刑貳月，如易科罰金，以新臺幣壹仟元折算壹日。　   10502 錦揚塑膠企業社 AU00000000 659,811 32,991 有 刑法第215條、第216條行使業務上登載不實文書罪:丁○○、林宏達    10502 錦揚塑膠企業社 AU00000000 598,311 29,915 有     10502 錦揚塑膠企業社 AU00000000 699,112 34,956 有     10502 錦揚塑膠企業社 AU00000000 675,868 33,793 有       小計 3,510,000 175,500    11 106年1-2月 10601 瑞展國際開發有限公司 MP00000000 556,000 27,800 有 0 丁○○共同犯行使業務上登載不實文書罪，處有期徒刑貳月，如易科罰金，以新臺幣壹仟元折算壹日。　     小計 556,000 27,800  刑法第215條、第216條行使業務上登載不實文書罪:丁○○、林宏達  12 106年5-6月 10605 錦揚塑膠企業社 NV00000000 1,235,293 61,764 有 0 丁○○共同犯行使業務上登載不實文書罪，處有期徒刑貳月，如易科罰金，以新臺幣壹仟元折算壹日。　     小計 1,235,293 61,764  刑法第215條、第216條行使業務上登載不實文書罪:丁○○、林宏達  13 107年1-2月 10701 瑞展國際開發有限公司 YR00000000 527,266 26,363 有 0 丁○○共同犯行使業務上登載不實文書罪，處有期徒刑貳月，如易科罰金，以新臺幣壹仟元折算壹日。　     小計 527,266 26,363  刑法第215條、第216條行使業務上登載不實文書罪:丁○○、林宏達  

附表五、維銘工業有限公司開立不實統一發票明細表(即本院110
年度訴字第858號追加起訴書附表三之一)
㈠僅起訴開立(生幫助逃漏稅結果)
編號 稅期  發票 年月 取具發票之營業人 發票字軌 銷售額 (元) 稅額 (元) 有無申報扣抵 幫助逃漏稅捐 (元) 主文          法條及共犯  1 101年7-8月  10107 弘安盛光電科技有限公司 DK00000000 101,098 5,055 有 64,221 丁○○共同犯填製不實會計憑證罪，處有期徒刑參月，如易科罰金，以新臺幣壹仟元折算壹日。    10107 弘安盛光電科技有限公司 DK00000000 235,902 11,795 有 商業會計法第71條第1款填製不實會計憑證罪:壬○○、丁○○、林宏達 修正前稅捐稽徵法第43條第1項幫助他人逃漏稅捐罪:壬○○、丁○○、林宏達     10107 弘安盛光電科技有限公司 DK00000000 148,840 7,442 有      10108 弘安盛光電科技有限公司 DK00000000 141,140 7,057 有      10108 弘安盛光電科技有限公司 DK00000000 192,668 9,633 有      10108 弘安盛光電科技有限公司 DK00000000 207,142 10,357 有      10108 弘安盛光電科技有限公司 DK00000000 131,178 6,559 有      10108 弘安盛光電科技有限公司 DK00000000 126,466 6,323 有        小計 1,284,434 64,221    2 101年9-10月  10109 弘安盛光電科技有限公司 EY00000000 157,656 7,883 有 64,235 丁○○共同犯填製不實會計憑證罪，處有期徒刑參月，如易科罰金，以新臺幣壹仟元折算壹日。     10109 弘安盛光電科技有限公司 EY00000000 111,137 5,557 有 商業會計法第71條第1款填製不實會計憑證罪:壬○○、丁○○、林宏達 修正前稅捐稽徵法第43條第1項幫助他人逃漏稅捐罪:壬○○、丁○○、林宏達     10109 弘安盛光電科技有限公司 EY00000000 136,279 6,814 有      10109 弘安盛光電科技有限公司 EY00000000 115,055 5,753 有      10109 弘安盛光電科技有限公司 EY00000000 124,008 6,200 有      10110 弘安盛光電科技有限公司 EY00000000 100,919 5,046 有      10110 弘安盛光電科技有限公司 EY00000000 152,723 7,636 有      10110 弘安盛光電科技有限公司 EY00000000 112,640 5,632 有      10110 弘安盛光電科技有限公司 EY00000000 115,460 5,773 有      10110 弘安盛光電科技有限公司 EY00000000 158,814 7,941 有        小計 1,284,691 64,235       10109 聖釭有限公司 EY00000000 84,180 4,209 有 102,015 丁○○共同犯填製不實會計憑證罪，處有期徒刑參月，如易科罰金，以新臺幣壹仟元折算壹日。     10109 聖釭有限公司 EY00000000 125,499 6,275 有 商業會計法第71條第1款填製不實會計憑證罪:壬○○、丁○○、林宏達 修正前稅捐稽徵法第43條第1項幫助他人逃漏稅捐罪:壬○○、丁○○、林宏達     10109 聖釭有限公司 EY00000000 69,347 3,467 有      10109 聖釭有限公司 EY00000000 179,026 8,951 有      10109 聖釭有限公司 EY00000000 127,676 6,384 有      10109 聖釭有限公司 EY00000000 125,957 6,298 有      10109 聖釭有限公司 EY00000000 126,006 6,300 有      10109 聖釭有限公司 EY00000000 97,098 4,855 有      10109 聖釭有限公司 EY00000000 105,211 5,261 有      10110 聖釭有限公司 EY00000000 57,098 2,855 有      10110 聖釭有限公司 EY00000000 117,098 5,855 有      10110 聖釭有限公司 EY00000000 75,804 3,790 有      10110 聖釭有限公司 EY00000000 168,047 8,402 有      10110 聖釭有限公司 EY00000000 160,346 8,017 有      10110 聖釭有限公司 EY00000000 4,320 216 有      10110 聖釭有限公司 EY00000000 135,063 6,753 有      10110 聖釭有限公司 EY00000000 128,224 6,411 有      10110 聖釭有限公司 EY00000000 2,810 141 有      10110 聖釭有限公司 EY00000000 151,500 7,575 有        小計 2,040,310 102,015    3 101年11-12月  10111 聖釭有限公司 GM00000000 67,516 3,376 有 250,483 丁○○共同犯填製不實會計憑證罪，處有期徒刑參月，如易科罰金，以新臺幣壹仟元折算壹日。     10111 聖釭有限公司 GM00000000 76,000 3,800 有 商業會計法第71條第1款填製不實會計憑證罪:壬○○、丁○○、林宏達 修正前稅捐稽徵法第43條第1項幫助他人逃漏稅捐罪:壬○○、丁○○、林宏達     10111 聖釭有限公司 GM00000000 153,971 7,699 有      10111 聖釭有限公司 GM00000000 143,516 7,176 有      10111 聖釭有限公司 GM00000000 102,069 5,103 有      10111 聖釭有限公司 GM00000000 87,032 4,352 有      10111 聖釭有限公司 GM00000000 125,936 6,297 有      10111 聖釭有限公司 GM00000000 200,355 10,018 有      10111 聖釭有限公司 GM00000000 70,000 3,500 有      10111 聖釭有限公司 GM00000000 166,857 8,343 有      10111 聖釭有限公司 GM00000000 34,832 1,742 有      10111 聖釭有限公司 GM00000000 223,044 11,152 有      10111 聖釭有限公司 GM00000000 187,452 9,373 有      10111 聖釭有限公司 GM00000000 75,000 3,750 有      10111 聖釭有限公司 GM00000000 169,873 8,494 有      10111 聖釭有限公司 GM00000000 255,427 12,771 有      10111 聖釭有限公司 GM00000000 117,255 5,863 有      10111 聖釭有限公司 GM00000000 70,168 3,508 有      10111 聖釭有限公司 GM00000000 174,052 8,703 有      10112 聖釭有限公司 GM00000000 170,841 8,542 有      10112 聖釭有限公司 GM00000000 102,500 5,125 有      10112 聖釭有限公司 GM00000000 73,000 3,650 有      10112 聖釭有限公司 GM00000000 196,311 9,816 有      10112 聖釭有限公司 GM00000000 163,675 8,184 有      10112 聖釭有限公司 GM00000000 163,532 8,177 有      10112 聖釭有限公司 GM00000000 74,500 3,725 有      10112 聖釭有限公司 GM00000000 182,501 9,125 有      10112 聖釭有限公司 GM00000000 308,000 15,400 有      10112 聖釭有限公司 GM00000000 146,296 7,315 有      10112 聖釭有限公司 GM00000000 164,272 8,214 有      10112 聖釭有限公司 GM00000000 236,388 11,819 有      10112 聖釭有限公司 GM00000000 173,008 8,650 有      10112 聖釭有限公司 GM00000000 9,710 486 有      10112 聖釭有限公司 GM00000000 157,075 7,854 有      10112 聖釭有限公司 GM00000000 117,619 5,881 有      10112 聖釭有限公司 GM00000000 70,000 3,500 有        小計 5,009,583 250,483    4 102年1-2月  10201 三藝塑膠顏料有限公司 KN00000000 365,215 18,261 有 100,001 丁○○共同犯填製不實會計憑證罪，處有期徒刑參月，如易科罰金，以新臺幣壹仟元折算壹日。     10201 三藝塑膠顏料有限公司 KN00000000 287,648 14,382 有 商業會計法第71條第1款填製不實會計憑證罪:壬○○、丁○○、林宏達 修正前稅捐稽徵法第43條第1項幫助他人逃漏稅捐罪:壬○○、丁○○、林宏達     10201 三藝塑膠顏料有限公司 KN00000000 347,137 17,357 有      10202 三藝塑膠顏料有限公司 KN00000000 381,973 19,099 有      10202 三藝塑膠顏料有限公司 KN00000000 162,774 8,139 有      10202 三藝塑膠顏料有限公司 KN00000000 455,253 22,763 有        小計 2,000,000 100,001       10201 正州實業股份有限公司 KN00000000 195,583 9,779 有 57,456 丁○○共同犯填製不實會計憑證罪，處有期徒刑參月，如易科罰金，以新臺幣壹仟元折算壹日。     10201 正州實業股份有限公司 KN00000000 171,359 8,568 有 商業會計法第71條第1款填製不實會計憑證罪:壬○○、丁○○、林宏達 修正前稅捐稽徵法第43條第1項幫助他人逃漏稅捐罪:壬○○、丁○○、林宏達     10201 正州實業股份有限公司 KN00000000 205,993 10,300 有      10202 正州實業股份有限公司 KN00000000 165,983 8,299 有      10202 正州實業股份有限公司 KN00000000 158,953 7,948 有      10202 正州實業股份有限公司 KN00000000 251,236 12,562 有        小計 1,149,107 57,456       10201 見盈交通工業有限公司 KN00000000 436,204 21,810 有 80,504 丁○○共同犯填製不實會計憑證罪，處有期徒刑參月，如易科罰金，以新臺幣壹仟元折算壹日。     10201 見盈交通工業有限公司 KN00000000 363,900 18,195 有 商業會計法第71條第1款填製不實會計憑證罪:壬○○、丁○○、林宏達 修正前稅捐稽徵法第43條第1項幫助他人逃漏稅捐罪:壬○○、丁○○、林宏達     10202 見盈交通工業有限公司 KN00000000 480,160 24,008 有      10202 見盈交通工業有限公司 KN00000000 329,810 16,491 有        小計 1,610,074 80,504    5 102年3-4月  10203 三藝塑膠顏料有限公司 LL00000000 531,243 26,562 有 75,000 丁○○共同犯填製不實會計憑證罪，處有期徒刑參月，如易科罰金，以新臺幣壹仟元折算壹日。    10203 三藝塑膠顏料有限公司 LL00000000 300,898 15,045 有 商業會計法第71條第1款填製不實會計憑證罪:壬○○、丁○○、林宏達 修正前稅捐稽徵法第43條第1項幫助他人逃漏稅捐罪:壬○○、丁○○、林宏達     10203 三藝塑膠顏料有限公司 LL00000000 238,883 11,944 有      10203 三藝塑膠顏料有限公司 LL00000000 428,976 21,449 有        小計 1,500,000 75,000       10203 弘安盛光電科技有限公司 LL00000000 157,632 7,882 有 15,000 丁○○共同犯填製不實會計憑證罪，處有期徒刑參月，如易科罰金，以新臺幣壹仟元折算壹日。    10203 弘安盛光電科技有限公司 LL00000000 142,368 7,118 有 商業會計法第71條第1款填製不實會計憑證罪:壬○○、丁○○、林宏達 修正前稅捐稽徵法第43條第1項幫助他人逃漏稅捐罪:壬○○、丁○○、林宏達       小計 300,000 15,000       10203 正州實業股份有限公司 LL00000000 153,623 7,681 有 57,238 丁○○共同犯填製不實會計憑證罪，處有期徒刑參月，如易科罰金，以新臺幣壹仟元折算壹日。    10203 正州實業股份有限公司 LL00000000 220,356 11,018 有 商業會計法第71條第1款填製不實會計憑證罪:壬○○、丁○○、林宏達 修正前稅捐稽徵法第43條第1項幫助他人逃漏稅捐罪:壬○○、丁○○、林宏達     10203 正州實業股份有限公司 LL00000000 198,365 9,918 有      10203 正州實業股份有限公司 LL00000000 168,986 8,449 有      10203 正州實業股份有限公司 LL00000000 197,122 9,856 有      10203 正州實業股份有限公司 LL00000000 206,326 10,316 有        小計 1,144,778 57,238       10203 見盈交通工業有限公司 LL00000000 249,980 12,499 有 150,643 丁○○共同犯填製不實會計憑證罪，處有期徒刑參月，如易科罰金，以新臺幣壹仟元折算壹日。    10203 見盈交通工業有限公司 LL00000000 755,560 37,778 有 商業會計法第71條第1款填製不實會計憑證罪:壬○○、丁○○、林宏達 修正前稅捐稽徵法第43條第1項幫助他人逃漏稅捐罪:壬○○、丁○○、林宏達     10203 見盈交通工業有限公司 LL00000000 426,510 21,326 有      10203 見盈交通工業有限公司 LL00000000 612,500 30,625 有      10203 見盈交通工業有限公司 LL00000000 555,440 27,772 有      10203 見盈交通工業有限公司 LL00000000 412,860 20,643 有        小計 3,012,850 150,643    6 102年5-6月  10205 三藝塑膠顏料有限公司 MJ00000000 426,744 21,337 有 150,000 丁○○共同犯填製不實會計憑證罪，處有期徒刑參月，如易科罰金，以新臺幣壹仟元折算壹日。    10205 三藝塑膠顏料有限公司 MJ00000000 621,983 31,099 有 商業會計法第71條第1款填製不實會計憑證罪:壬○○、丁○○、林宏達 修正前稅捐稽徵法第43條第1項幫助他人逃漏稅捐罪:壬○○、丁○○、林宏達     10205 三藝塑膠顏料有限公司 MJ00000000 379,854 18,993 有      10206 三藝塑膠顏料有限公司 MJ00000000 871,562 43,578 有      10206 三藝塑膠顏料有限公司 MJ00000000 699,857 34,993 有        小計 3,000,000 150,000       10205 正州實業股份有限公司 MJ00000000 173,595 8,680 有 57,740 丁○○共同犯填製不實會計憑證罪，處有期徒刑參月，如易科罰金，以新臺幣壹仟元折算壹日。    10205 正州實業股份有限公司 MJ00000000 214,358 10,718 有 商業會計法第71條第1款填製不實會計憑證罪:壬○○、丁○○、林宏達 修正前稅捐稽徵法第43條第1項幫助他人逃漏稅捐罪:壬○○、丁○○、林宏達     10205 正州實業股份有限公司 MJ00000000 189,148 9,457 有      10206 正州實業股份有限公司 MJ00000000 158,305 7,915 有      10206 正州實業股份有限公司 MJ00000000 206,863 10,343 有      10206 正州實業股份有限公司 MJ00000000 212,530 10,627 有        小計 1,154,799 57,740    7 102年7-8月  10207 三藝塑膠顏料有限公司 NG00000000 104,740 5,237 有 75,250 丁○○共同犯填製不實會計憑證罪，處有期徒刑參月，如易科罰金，以新臺幣壹仟元折算壹日。    10207 三藝塑膠顏料有限公司 NG00000000 587,720 29,386 有 商業會計法第71條第1款填製不實會計憑證罪:壬○○、丁○○、林宏達 修正前稅捐稽徵法第43條第1項幫助他人逃漏稅捐罪:壬○○、丁○○、林宏達     10208 三藝塑膠顏料有限公司 NG00000000 316,630 15,832 有      10208 三藝塑膠顏料有限公司 NG00000000 495,900 24,795 有        小計 1,504,990 75,250       10207 正州實業股份有限公司 NG00000000 179,220 8,961 有 57,689 丁○○共同犯填製不實會計憑證罪，處有期徒刑參月，如易科罰金，以新臺幣壹仟元折算壹日。    10207 正州實業股份有限公司 NG00000000 198,957 9,948 有 商業會計法第71條第1款填製不實會計憑證罪:壬○○、丁○○、林宏達 修正前稅捐稽徵法第43條第1項幫助他人逃漏稅捐罪:壬○○、丁○○、林宏達     10207 正州實業股份有限公司 NG00000000 199,255 9,963 有      10208 正州實業股份有限公司 NG00000000 175,863 8,793 有      10208 正州實業股份有限公司 NG00000000 210,157 10,508 有      10208 正州實業股份有限公司 NG00000000 190,320 9,516 有        小計 1,153,772 57,689       10207 見盈交通工業有限公司 NG00000000 342,254 17,113 有 200,193 丁○○共同犯填製不實會計憑證罪，處有期徒刑參月，如易科罰金，以新臺幣壹仟元折算壹日。     10207 見盈交通工業有限公司 NG00000000 378,006 18,900 有 商業會計法第71條第1款填製不實會計憑證罪:壬○○、丁○○、林宏達 修正前稅捐稽徵法第43條第1項幫助他人逃漏稅捐罪:壬○○、丁○○、林宏達     10207 見盈交通工業有限公司 NG00000000 254,875 12,744 有      10207 見盈交通工業有限公司 NG00000000 354,989 17,749 有      10207 見盈交通工業有限公司 NG00000000 378,142 18,907 有      10207 見盈交通工業有限公司 NG00000000 299,855 14,993 有      10208 見盈交通工業有限公司 NG00000000 264,819 13,241 有      10208 見盈交通工業有限公司 NG00000000 398,563 19,928 有      10208 見盈交通工業有限公司 NG00000000 347,586 17,379 有      10208 見盈交通工業有限公司 NG00000000 243,689 12,184 有      10208 見盈交通工業有限公司 NG00000000 359,107 17,955 有      10208 見盈交通工業有限公司 NG00000000 382,008 19,100 有        小計 4,003,893 200,193    8 102年9-10月  10209 正州實業股份有限公司 PE00000000 54,631 2,732 有 60,314 丁○○共同犯填製不實會計憑證罪，處有期徒刑參月，如易科罰金，以新臺幣壹仟元折算壹日。     10209 正州實業股份有限公司 PE00000000 45,549 2,277 有 商業會計法第71條第1款填製不實會計憑證罪:壬○○、丁○○、林宏達 修正前稅捐稽徵法第43條第1項幫助他人逃漏稅捐罪:壬○○、丁○○、林宏達     10209 正州實業股份有限公司 PE00000000 72,583 3,629 有      10209 正州實業股份有限公司 PE00000000 84,937 4,247 有      10209 正州實業股份有限公司 PE00000000 79,236 3,962 有      10209 正州實業股份有限公司 PE00000000 55,977 2,799 有      10209 正州實業股份有限公司 PE00000000 75,446 3,772 有      10209 正州實業股份有限公司 PE00000000 74,563 3,728 有      10209 正州實業股份有限公司 PE00000000 42,379 2,119 有      10210 正州實業股份有限公司 PE00000000 85,266 4,263 有      10210 正州實業股份有限公司 PE00000000 84,219 4,211 有      10210 正州實業股份有限公司 PE00000000 55,649 2,782 有      10210 正州實業股份有限公司 PE00000000 44,788 2,239 有      10210 正州實業股份有限公司 PE00000000 43,422 2,171 有      10210 正州實業股份有限公司 PE00000000 73,248 3,662 有      10210 正州實業股份有限公司 PE00000000 43,742 2,187 有      10210 正州實業股份有限公司 PE00000000 55,648 2,782 有      10210 正州實業股份有限公司 PE00000000 45,384 2,269 有      10210 正州實業股份有限公司 PE00000000 89,651 4,483 有        小計 1,206,318 60,314       10209 泰暉企業有限公司 PE00000000 453,000 22,650 有 101,300 丁○○共同犯填製不實會計憑證罪，處有期徒刑參月，如易科罰金，以新臺幣壹仟元折算壹日。    10209 泰暉企業有限公司 PE00000000 376,000 18,800 有 商業會計法第71條第1款填製不實會計憑證罪:壬○○、丁○○、林宏達 修正前稅捐稽徵法第43條第1項幫助他人逃漏稅捐罪:壬○○、丁○○、林宏達     10210 泰暉企業有限公司 PE00000000 647,000 32,350 有      10210 泰暉企業有限公司 PE00000000 550,000 27,500 有        小計 2,026,000 101,300    9 102年11-12月  10211 正州實業股份有限公司 QC00000000 147,550 7,378 有 60,049 丁○○共同犯填製不實會計憑證罪，處有期徒刑參月，如易科罰金，以新臺幣壹仟元折算壹日。     10211 正州實業股份有限公司 QC00000000 128,300 6,415 有 商業會計法第71條第1款填製不實會計憑證罪:壬○○、丁○○、林宏達 修正前稅捐稽徵法第43條第1項幫助他人逃漏稅捐罪:壬○○、丁○○、林宏達     10211 正州實業股份有限公司 QC00000000 105,000 5,250 有      10211 正州實業股份有限公司 QC00000000 164,540 8,227 有      10212 正州實業股份有限公司 QC00000000 198,770 9,939 有      10212 正州實業股份有限公司 QC00000000 110,430 5,522 有      10212 正州實業股份有限公司 QC00000000 97,860 4,893 有      10212 正州實業股份有限公司 QC00000000 144,600 7,230 有      10212 正州實業股份有限公司 QC00000000 103,900 5,195 有        小計 1,200,950 60,049       10211 兆陽塑膠有限公司 QC00000000 247,520 12,376 有 50,000 丁○○共同犯填製不實會計憑證罪，處有期徒刑參月，如易科罰金，以新臺幣壹仟元折算壹日。    10211 兆陽塑膠有限公司 QC00000000 252,480 12,624 有 商業會計法第71條第1款填製不實會計憑證罪:壬○○、丁○○、林宏達 修正前稅捐稽徵法第43條第1項幫助他人逃漏稅捐罪:壬○○、丁○○、林宏達     10212 兆陽塑膠有限公司 QC00000000 256,580 12,829 有      10212 兆陽塑膠有限公司 QC00000000 243,420 12,171 有        小計 1,000,000 50,000    10 103年1-2月  10301 正州實業股份有限公司 ZA00000000 120,337 6,017 有 61,534 丁○○共同犯填製不實會計憑證罪，處有期徒刑參月，如易科罰金，以新臺幣壹仟元折算壹日。     10301 正州實業股份有限公司 ZA00000000 153,454 7,673 有 商業會計法第71條第1款填製不實會計憑證罪:壬○○、丁○○、林宏達 修正前稅捐稽徵法第43條第1項幫助他人逃漏稅捐罪:壬○○、丁○○、林宏達     10301 正州實業股份有限公司 ZA00000000 143,749 7,187 有      10301 正州實業股份有限公司 ZA00000000 137,426 6,871 有      10302 正州實業股份有限公司 ZA00000000 110,724 5,536 有      10302 正州實業股份有限公司 ZA00000000 109,426 5,471 有      10302 正州實業股份有限公司 ZA00000000 159,632 7,982 有      10302 正州實業股份有限公司 ZA00000000 127,419 6,371 有      10302 正州實業股份有限公司 ZA00000000 168,520 8,426 有        小計 1,230,687 61,534       10301 泰暉企業有限公司 ZA00000000 341,600 17,080 有 51,250 丁○○共同犯填製不實會計憑證罪，處有期徒刑參月，如易科罰金，以新臺幣壹仟元折算壹日。    10301 泰暉企業有限公司 ZA00000000 455,600 22,780 有 商業會計法第71條第1款填製不實會計憑證罪:壬○○、丁○○、林宏達 修正前稅捐稽徵法第43條第1項幫助他人逃漏稅捐罪:壬○○、丁○○、林宏達     10301 泰暉企業有限公司 ZA00000000 227,800 11,390 有        小計 1,025,000 51,250    11 103年3-4月  10303 正州實業股份有限公司 ZV00000000 160,398 8,020 有 69,974 丁○○共同犯填製不實會計憑證罪，處有期徒刑參月，如易科罰金，以新臺幣壹仟元折算壹日。     10303 正州實業股份有限公司 ZV00000000 156,384 7,819 有 商業會計法第71條第1款填製不實會計憑證罪:壬○○、丁○○、林宏達 修正前稅捐稽徵法第43條第1項幫助他人逃漏稅捐罪:壬○○、丁○○、林宏達     10303 正州實業股份有限公司 ZV00000000 146,784 7,339 有      10303 正州實業股份有限公司 ZV00000000 165,431 8,272 有      10303 正州實業股份有限公司 ZV00000000 157,633 7,882 有      10304 正州實業股份有限公司 ZV00000000 153,642 7,682 有      10304 正州實業股份有限公司 ZV00000000 163,627 8,181 有      10304 正州實業股份有限公司 ZV00000000 162,941 8,147 有      10304 正州實業股份有限公司 ZV00000000 132,632 6,632 有        小計 1,399,472 69,974    12 103年5-6月  10305 正州實業股份有限公司 AQ00000000 167,773 8,389 有 69,161 丁○○共同犯填製不實會計憑證罪，處有期徒刑參月，如易科罰金，以新臺幣壹仟元折算壹日。     10305 正州實業股份有限公司 AQ00000000 184,842 9,242 有 商業會計法第71條第1款填製不實會計憑證罪:壬○○、丁○○、林宏達 修正前稅捐稽徵法第43條第1項幫助他人逃漏稅捐罪:壬○○、丁○○、林宏達     10305 正州實業股份有限公司 AQ00000000 177,558 8,878 有      10305 正州實業股份有限公司 AQ00000000 165,729 8,286 有      10306 正州實業股份有限公司 AQ00000000 185,819 9,291 有      10306 正州實業股份有限公司 AQ00000000 159,286 7,964 有      10306 正州實業股份有限公司 AQ00000000 173,354 8,668 有      10306 正州實業股份有限公司 AQ00000000 168,855 8,443 有        小計 1,383,216 69,161    13 103年7-8月  10307 正州實業股份有限公司 BK00000000 172,659 8,633 有 70,328 丁○○共同犯填製不實會計憑證罪，處有期徒刑參月，如易科罰金，以新臺幣壹仟元折算壹日。     10307 正州實業股份有限公司 BK00000000 183,447 9,172 有 商業會計法第71條第1款填製不實會計憑證罪:壬○○、丁○○、林宏達 修正前稅捐稽徵法第43條第1項幫助他人逃漏稅捐罪:壬○○、丁○○、林宏達     10307 正州實業股份有限公司 BK00000000 161,528 8,076 有      10307 正州實業股份有限公司 BK00000000 183,427 9,171 有      10308 正州實業股份有限公司 BK00000000 187,824 9,391 有      10308 正州實業股份有限公司 BK00000000 188,449 9,422 有      10308 正州實業股份有限公司 BK00000000 160,648 8,032 有      10308 正州實業股份有限公司 BK00000000 168,611 8,431 有        小計 1,406,593 70,328    14 103年9-10月 ⑴ 10309 太玄企業有限公司 CE00000000 540,000 27,000 有 200,015 丁○○共同犯填製不實會計憑證罪，處有期徒刑參月，如易科罰金，以新臺幣壹仟元折算壹日。    10309 太玄企業有限公司 CE00000000 330,000 16,500 有 商業會計法第71條第1款填製不實會計憑證罪:丁○○、林宏達 修正前稅捐稽徵法第43條第1項幫助他人逃漏稅捐罪:丁○○、林宏達     10309 太玄企業有限公司 CE00000000 580,000 29,000 有      10309 太玄企業有限公司 CE00000000 570,000 28,500 有      10309 太玄企業有限公司 CE00000000 620,000 31,000 有      10310 太玄企業有限公司 CE00000000 680,000 34,000 有      10310 太玄企業有限公司 CE00000000 10,000 500 有      10310 太玄企業有限公司 CE00000000 476,000 23,800 有      10310 太玄企業有限公司 CE00000000 194,300 9,715 有        小計 4,000,300 200,015      ⑵ 10309 正州實業股份有限公司 CE00000000 156,858 7,843 有 69,269 丁○○共同犯填製不實會計憑證罪，處有期徒刑參月，如易科罰金，以新臺幣壹仟元折算壹日。     10309 正州實業股份有限公司 CE00000000 148,542 7,427 有 商業會計法第71條第1款填製不實會計憑證罪:壬○○、丁○○、林宏達 修正前稅捐稽徵法第43條第1項幫助他人逃漏稅捐罪:壬○○、丁○○、林宏達     10309 正州實業股份有限公司 CE00000000 161,283 8,064 有      10309 正州實業股份有限公司 CE00000000 152,645 7,632 有      10310 正州實業股份有限公司 CE00000000 143,881 7,194 有      10310 正州實業股份有限公司 CE00000000 158,379 7,919 有      10310 正州實業股份有限公司 CE00000000 162,541 8,127 有      10310 正州實業股份有限公司 CE00000000 151,478 7,574 有      10310 正州實業股份有限公司 CE00000000 149,783 7,489 有        小計 1,385,390 69,269    15 103年11-12月 ⑴ 10311 太玄企業有限公司 CZ00000000 758,912 37,946 有 450,001 丁○○共同犯填製不實會計憑證罪，處有期徒刑參月，如易科罰金，以新臺幣壹仟元折算壹日。     10311 太玄企業有限公司 CZ00000000 805,882 40,294 有 商業會計法第71條第1款填製不實會計憑證罪:丁○○、林宏達 修正前稅捐稽徵法第43條第1項幫助他人逃漏稅捐罪:丁○○、林宏達     10311 太玄企業有限公司 CZ00000000 814,480 40,724 有      10311 太玄企業有限公司 CZ00000000 995,475 49,774 有      10311 太玄企業有限公司 CZ00000000 405,200 20,260 有      10311 太玄企業有限公司 CZ00000000 582,800 29,140 有      10311 太玄企業有限公司 CZ00000000 378,400 18,920 有      10312 太玄企業有限公司 CZ00000000 957,427 47,871 有      10312 太玄企業有限公司 CZ00000000 808,912 40,446 有      10312 太玄企業有限公司 CZ00000000 858,912 42,946 有      10312 太玄企業有限公司 CZ00000000 662,400 33,120 有      10312 太玄企業有限公司 CZ00000000 415,400 20,770 有      10312 太玄企業有限公司 CZ00000000 555,800 27,790 有        小計 9,000,000 450,001      ⑵ 10311 正州實業股份有限公司 CZ00000000 151,961 7,598 有 170,251 丁○○共同犯填製不實會計憑證罪，處有期徒刑參月，如易科罰金，以新臺幣壹仟元折算壹日。     10311 正州實業股份有限公司 CZ00000000 233,800 11,690 有 商業會計法第71條第1款填製不實會計憑證罪:壬○○、丁○○、林宏達 修正前稅捐稽徵法第43條第1項幫助他人逃漏稅捐罪:壬○○、丁○○、林宏達     10311 正州實業股份有限公司 CZ00000000 169,754 8,488 有      10311 正州實業股份有限公司 CZ00000000 155,341 7,767 有      10311 正州實業股份有限公司 CZ00000000 261,400 13,070 有      10311 正州實業股份有限公司 CZ00000000 149,568 7,478 有      10311 正州實業股份有限公司 CZ00000000 254,500 12,725 有      10311 正州實業股份有限公司 CZ00000000 153,259 7,663 有      10311 正州實業股份有限公司 CZ00000000 260,300 13,015 有      10312 正州實業股份有限公司 CZ00000000 147,898 7,395 有      10312 正州實業股份有限公司 CZ00000000 248,700 12,435 有      10312 正州實業股份有限公司 CZ00000000 148,398 7,420 有      10312 正州實業股份有限公司 CZ00000000 252,500 12,625 有      10312 正州實業股份有限公司 CZ00000000 153,476 7,674 有      10312 正州實業股份有限公司 CZ00000000 263,200 13,160 有      10312 正州實業股份有限公司 CZ00000000 155,369 7,768 有      10312 正州實業股份有限公司 CZ00000000 245,600 12,280 有        小計 3,405,024 170,251    16 104年1-2月  10401 正州實業股份有限公司 NN00000000 311,400 15,570 有 150,115 丁○○共同犯填製不實會計憑證罪，處有期徒刑參月，如易科罰金，以新臺幣壹仟元折算壹日。     10401 正州實業股份有限公司 NN00000000 298,700 14,935 有 商業會計法第71條第1款填製不實會計憑證罪:壬○○、丁○○、林宏達 修正前稅捐稽徵法第43條第1項幫助他人逃漏稅捐罪:壬○○、丁○○、林宏達     10401 正州實業股份有限公司 NN00000000 315,000 15,750 有      10401 正州實業股份有限公司 NN00000000 308,500 15,425 有      10401 正州實業股份有限公司 NN00000000 267,500 13,375 有      10402 正州實業股份有限公司 NN00000000 288,400 14,420 有      10402 正州實業股份有限公司 NN00000000 305,900 15,295 有      10402 正州實業股份有限公司 NN00000000 288,800 14,440 有      10402 正州實業股份有限公司 NN00000000 297,600 14,880 有      10402 正州實業股份有限公司 NN00000000 320,500 16,025 有        小計 3,002,300 150,115    17 104年3-4月  10403 正州實業股份有限公司 PG00000000 305,480 15,274 有 150,674 丁○○共同犯填製不實會計憑證罪，處有期徒刑參月，如易科罰金，以新臺幣壹仟元折算壹日。     10403 正州實業股份有限公司 PG00000000 289,400 14,470 有 商業會計法第71條第1款填製不實會計憑證罪:壬○○、丁○○、林宏達 修正前稅捐稽徵法第43條第1項幫助他人逃漏稅捐罪:壬○○、丁○○、林宏達     10403 正州實業股份有限公司 PG00000000 298,700 14,935 有      10403 正州實業股份有限公司 PG00000000 306,500 15,325 有      10403 正州實業股份有限公司 PG00000000 306,230 15,312 有      10404 正州實業股份有限公司 PG00000000 299,800 14,990 有      10404 正州實業股份有限公司 PG00000000 302,950 15,148 有      10404 正州實業股份有限公司 PG00000000 303,600 15,180 有      10404 正州實業股份有限公司 PG00000000 301,300 15,065 有      10404 正州實業股份有限公司 PG00000000 299,500 14,975 有        小計 3,013,460 150,674    18 104年5-6月 ⑴ 10405 正州實業股份有限公司 QA00000000 305,000 15,250 有 150,250 丁○○共同犯填製不實會計憑證罪，處有期徒刑參月，如易科罰金，以新臺幣壹仟元折算壹日。     10405 正州實業股份有限公司 QA00000000 320,000 16,000 有 商業會計法第71條第1款填製不實會計憑證罪:壬○○、丁○○、林宏達 修正前稅捐稽徵法第43條第1項幫助他人逃漏稅捐罪:壬○○、丁○○、林宏達     10405 正州實業股份有限公司 QA00000000 280,000 14,000 有      10405 正州實業股份有限公司 QA00000000 295,000 14,750 有      10405 正州實業股份有限公司 QA00000000 310,000 15,500 有      10406 正州實業股份有限公司 QA00000000 305,000 15,250 有      10406 正州實業股份有限公司 QA00000000 290,000 14,500 有      10406 正州實業股份有限公司 QA00000000 285,000 14,250 有      10406 正州實業股份有限公司 QA00000000 330,000 16,500 有      10406 正州實業股份有限公司 QA00000000 285,000 14,250 有        小計 3,005,000 150,250      ⑵ 10405 福錡電機實業社 QA00000000 330,000 16,500 有 95,000 丁○○共同犯填製不實會計憑證罪，處有期徒刑參月，如易科罰金，以新臺幣壹仟元折算壹日。    10405 福錡電機實業社 QA00000000 485,000 24,250 有 商業會計法第71條第1款填製不實會計憑證罪:丁○○、林宏達 修正前稅捐稽徵法第43條第1項幫助他人逃漏稅捐罪:丁○○、林宏達     10405 福錡電機實業社 QA00000000 530,000 26,500 有      10406 福錡電機實業社 QA00000000 555,000 27,750 有        小計 1,900,000 95,000    19 104年7-8月 ⑴ 10407 正州實業股份有限公司 QU00000000 301,250 15,063 有 150,268 丁○○共同犯填製不實會計憑證罪，處有期徒刑參月，如易科罰金，以新臺幣壹仟元折算壹日。     10407 正州實業股份有限公司 QU00000000 305,400 15,270 有 商業會計法第71條第1款填製不實會計憑證罪:壬○○、丁○○、林宏達 修正前稅捐稽徵法第43條第1項幫助他人逃漏稅捐罪:壬○○、丁○○、林宏達     10407 正州實業股份有限公司 QU00000000 295,000 14,750 有      10407 正州實業股份有限公司 QU00000000 304,700 15,235 有      10407 正州實業股份有限公司 QU00000000 297,600 14,880 有      10408 正州實業股份有限公司 QU00000000 299,500 14,975 有      10408 正州實業股份有限公司 QU00000000 301,200 15,060 有      10408 正州實業股份有限公司 QU00000000 298,900 14,945 有      10408 正州實業股份有限公司 QU00000000 303,300 15,165 有      10408 正州實業股份有限公司 QU00000000 298,500 14,925 有        小計 3,005,350 150,268      ⑵ 10407 福錡有限公司 QU00000000 352,709 17,635 有 100,000 丁○○共同犯填製不實會計憑證罪，處有期徒刑參月，如易科罰金，以新臺幣壹仟元折算壹日。    10407 福錡有限公司 QU00000000 392,000 19,600 有 商業會計法第71條第1款填製不實會計憑證罪:壬○○、丁○○、林宏達 修正前稅捐稽徵法第43條第1項幫助他人逃漏稅捐罪:壬○○、丁○○、林宏達     10408 福錡有限公司 QU00000000 328,920 16,446 有      10408 福錡有限公司 QU00000000 442,206 22,110 有      10408 福錡有限公司 QU00000000 484,170 24,209 有        小計 2,000,005 100,000      ⑶ 10407 錦揚塑膠企業社 QU00000000 395,048 19,752 有 175,002 丁○○共同犯填製不實會計憑證罪，處有期徒刑參月，如易科罰金，以新臺幣壹仟元折算壹日。     10407 錦揚塑膠企業社 QU00000000 415,000 20,750 有 商業會計法第71條第1款填製不實會計憑證罪:丁○○、林宏達 修正前稅捐稽徵法第43條第1項幫助他人逃漏稅捐罪:丁○○、林宏達     10407 錦揚塑膠企業社 QU00000000 325,600 16,280 有      10407 錦揚塑膠企業社 QU00000000 405,000 20,250 有      10408 錦揚塑膠企業社 QU00000000 369,870 18,494 有      10408 錦揚塑膠企業社 QU00000000 455,800 22,790 有      10408 錦揚塑膠企業社 QU00000000 398,012 19,901 有      10408 錦揚塑膠企業社 QU00000000 365,987 18,299 有      10408 錦揚塑膠企業社 QU00000000 369,729 18,486 有        小計 3,500,046 175,002    20 104年9-10月  10409 正州實業股份有限公司 RN00000000 255,000 12,750 有 100,150 丁○○共同犯填製不實會計憑證罪，處有期徒刑參月，如易科罰金，以新臺幣壹仟元折算壹日。     10409 正州實業股份有限公司 RN00000000 248,000 12,400 有 商業會計法第71條第1款填製不實會計憑證罪:壬○○、丁○○、林宏達 修正前稅捐稽徵法第43條第1項幫助他人逃漏稅捐罪:壬○○、丁○○、林宏達     10409 正州實業股份有限公司 RN00000000 253,000 12,650 有      10409 正州實業股份有限公司 RN00000000 247,000 12,350 有      10409 正州實業股份有限公司 RN00000000 251,000 12,550 有      10409 正州實業股份有限公司 RN00000000 248,000 12,400 有      10410 正州實業股份有限公司 RN00000000 249,000 12,450 有      10410 正州實業股份有限公司 RN00000000 252,000 12,600 有        小計 2,003,000 100,150       10409 福錡有限公司 RN00000000 275,010 13,751 有 50,112 丁○○共同犯填製不實會計憑證罪，處有期徒刑參月，如易科罰金，以新臺幣壹仟元折算壹日。    10410 福錡有限公司 RN00000000 589,905 29,495 有 商業會計法第71條第1款填製不實會計憑證罪:壬○○、丁○○、林宏達 修正前稅捐稽徵法第43條第1項幫助他人逃漏稅捐罪:壬○○、丁○○、林宏達     10410 福錡有限公司 RN00000000 137,321 6,866 有        小計 1,002,236 50,112    21 104年11-12月  10411 三藝塑膠顏料有限公司 SG00000000 200,000 10,000 有 200,411 丁○○共同犯填製不實會計憑證罪，處有期徒刑參月，如易科罰金，以新臺幣壹仟元折算壹日。     10411 三藝塑膠顏料有限公司 SG00000000 235,760 11,788 有 商業會計法第71條第1款填製不實會計憑證罪:壬○○、丁○○、林宏達 修正前稅捐稽徵法第43條第1項幫助他人逃漏稅捐罪:壬○○、丁○○、林宏達     10411 三藝塑膠顏料有限公司 SG00000000 228,148 11,407 有      10411 三藝塑膠顏料有限公司 SG00000000 332,550 16,628 有      10411 三藝塑膠顏料有限公司 SG00000000 200,782 10,039 有      10411 三藝塑膠顏料有限公司 SG00000000 268,220 13,411 有      10412 三藝塑膠顏料有限公司 SG00000000 242,165 12,108 有      10412 三藝塑膠顏料有限公司 SG00000000 247,230 12,362 有      10412 三藝塑膠顏料有限公司 SG00000000 310,712 15,536 有      10412 三藝塑膠顏料有限公司 SG00000000 320,000 16,000 有      10412 三藝塑膠顏料有限公司 SG00000000 299,503 14,975 有      10412 三藝塑膠顏料有限公司 SG00000000 278,610 13,931 有      10412 三藝塑膠顏料有限公司 SG00000000 254,800 12,740 有      10412 三藝塑膠顏料有限公司 SG00000000 262,900 13,145 有      10412 三藝塑膠顏料有限公司 SG00000000 326,815 16,341 有        小計 4,008,195 200,411       10411 正州實業股份有限公司 SG00000000 250,500 12,525 有 100,175 丁○○共同犯填製不實會計憑證罪，處有期徒刑參月，如易科罰金，以新臺幣壹仟元折算壹日。     10411 正州實業股份有限公司 SG00000000 251,000 12,550 有 商業會計法第71條第1款填製不實會計憑證罪:壬○○、丁○○、林宏達 修正前稅捐稽徵法第43條第1項幫助他人逃漏稅捐罪:壬○○、丁○○、林宏達     10411 正州實業股份有限公司 SG00000000 253,000 12,650 有      10411 正州實業股份有限公司 SG00000000 248,500 12,425 有      10412 正州實業股份有限公司 SG00000000 248,000 12,400 有      10412 正州實業股份有限公司 SG00000000 249,000 12,450 有      10412 正州實業股份有限公司 SG00000000 252,000 12,600 有      10412 正州實業股份有限公司 SG00000000 251,500 12,575 有        小計 2,003,500 100,175    22 105年1-2月 ⑴ 10501 正州實業股份有限公司 AU00000000 402,000 20,100 有 200,300 丁○○共同犯填製不實會計憑證罪，處有期徒刑參月，如易科罰金，以新臺幣壹仟元折算壹日。     10501 正州實業股份有限公司 AU00000000 400,500 20,025 有 商業會計法第71條第1款填製不實會計憑證罪:壬○○、丁○○、林宏達 修正前稅捐稽徵法第43條第1項幫助他人逃漏稅捐罪:壬○○、丁○○、林宏達     10501 正州實業股份有限公司 AU00000000 399,000 19,950 有      10501 正州實業股份有限公司 AU00000000 403,500 20,175 有      10501 正州實業股份有限公司 AU00000000 401,000 20,050 有      10502 正州實業股份有限公司 AU00000000 398,500 19,925 有      10502 正州實業股份有限公司 AU00000000 400,500 20,025 有      10502 正州實業股份有限公司 AU00000000 399,500 19,975 有      10502 正州實業股份有限公司 AU00000000 401,000 20,050 有      10502 正州實業股份有限公司 AU00000000 400,500 20,025 有        小計 4,006,000 200,300      ⑵ 10501 錦揚塑膠企業社 AU00000000 942,000 47,100 有 175,500 丁○○共同犯填製不實會計憑證罪，處有期徒刑參月，如易科罰金，以新臺幣壹仟元折算壹日。    10501 錦揚塑膠企業社 AU00000000 827,000 41,350 有 商業會計法第71條第1款填製不實會計憑證罪:丁○○、林宏達 修正前稅捐稽徵法第43條第1項幫助他人逃漏稅捐罪:丁○○、林宏達     10501 錦揚塑膠企業社 AU00000000 687,000 34,350 有      10502 錦揚塑膠企業社 AU00000000 333,000 16,650 有      10502 錦揚塑膠企業社 AU00000000 721,000 36,050 有        小計 3,510,000 175,500    23 105年3-4月  10503 正州實業股份有限公司 BM00000000 401,000 20,050 有 200,350 丁○○共同犯填製不實會計憑證罪，處有期徒刑參月，如易科罰金，以新臺幣壹仟元折算壹日。     10503 正州實業股份有限公司 BM00000000 403,000 20,150 有 商業會計法第71條第1款填製不實會計憑證罪:壬○○、丁○○、林宏達 修正前稅捐稽徵法第43條第1項幫助他人逃漏稅捐罪:壬○○、丁○○、林宏達     10503 正州實業股份有限公司 BM00000000 400,500 20,025 有      10503 正州實業股份有限公司 BM00000000 399,500 19,975 有      10503 正州實業股份有限公司 BM00000000 402,000 20,100 有      10504 正州實業股份有限公司 BM00000000 399,000 19,950 有      10504 正州實業股份有限公司 BM00000000 400,500 20,025 有      10504 正州實業股份有限公司 BM00000000 401,000 20,050 有      10504 正州實業股份有限公司 BM00000000 402,000 20,100 有      10504 正州實業股份有限公司 BM00000000 398,500 19,925 有        小計 4,007,000 200,350    24 105年5-6月  10505 正州實業股份有限公司 CD00000000 402,000 20,100 有 200,150 丁○○共同犯填製不實會計憑證罪，處有期徒刑參月，如易科罰金，以新臺幣壹仟元折算壹日。     10505 正州實業股份有限公司 CD00000000 401,000 20,050 有 商業會計法第71條第1款填製不實會計憑證罪:壬○○、丁○○、林宏達 修正前稅捐稽徵法第43條第1項幫助他人逃漏稅捐罪:壬○○、丁○○、林宏達     10505 正州實業股份有限公司 CD00000000 402,500 20,125 有      10505 正州實業股份有限公司 CD00000000 398,000 19,900 有      10505 正州實業股份有限公司 CD00000000 401,500 20,075 有      10506 正州實業股份有限公司 CD00000000 399,000 19,950 有      10506 正州實業股份有限公司 CD00000000 401,000 20,050 有      10506 正州實業股份有限公司 CD00000000 399,000 19,950 有      10506 正州實業股份有限公司 CD00000000 400,500 20,025 有      10506 正州實業股份有限公司 CD00000000 398,500 19,925 有        小計 4,003,000 200,150    25 105年7-8月  10507 正州實業股份有限公司 CV00000000 401,000 20,050 有 300,375 丁○○共同犯填製不實會計憑證罪，處有期徒刑參月，如易科罰金，以新臺幣壹仟元折算壹日。    10507 正州實業股份有限公司 CV00000000 398,000 19,900 有 商業會計法第71條第1款填製不實會計憑證罪:壬○○、丁○○、林宏達 修正前稅捐稽徵法第43條第1項幫助他人逃漏稅捐罪:壬○○、丁○○、林宏達     10507 正州實業股份有限公司 CV00000000 334,500 16,725 有      10507 正州實業股份有限公司 CV00000000 402,000 20,100 有      10507 正州實業股份有限公司 CV00000000 401,000 20,050 有      10507 正州實業股份有限公司 CV00000000 335,000 16,750 有      10507 正州實業股份有限公司 CV00000000 399,000 19,950 有      10507 正州實業股份有限公司 CV00000000 332,000 16,600 有      10508 正州實業股份有限公司 CV00000000 400,500 20,025 有      10508 正州實業股份有限公司 CV00000000 401,000 20,050 有      10508 正州實業股份有限公司 CV00000000 338,000 16,900 有      10508 正州實業股份有限公司 CV00000000 399,500 19,975 有      10508 正州實業股份有限公司 CV00000000 335,000 16,750 有      10508 正州實業股份有限公司 CV00000000 402,000 20,100 有      10508 正州實業股份有限公司 CV00000000 331,000 16,550 有      10508 正州實業股份有限公司 CV00000000 398,000 19,900 有        小計 6,007,500 300,375    26 105年9-10月  10509 正州實業股份有限公司 DM00000000 501,000 25,050 有 250,100 丁○○共同犯填製不實會計憑證罪，處有期徒刑參月，如易科罰金，以新臺幣壹仟元折算壹日。     10509 正州實業股份有限公司 DM00000000 500,500 25,025 有 商業會計法第71條第1款填製不實會計憑證罪:壬○○、丁○○、林宏達 修正前稅捐稽徵法第43條第1項幫助他人逃漏稅捐罪:壬○○、丁○○、林宏達     10509 正州實業股份有限公司 DM00000000 499,500 24,975 有      10509 正州實業股份有限公司 DM00000000 499,000 24,950 有      10509 正州實業股份有限公司 DM00000000 500,500 25,025 有      10510 正州實業股份有限公司 DM00000000 499,500 24,975 有      10510 正州實業股份有限公司 DM00000000 500,500 25,025 有      10510 正州實業股份有限公司 DM00000000 501,000 25,050 有      10510 正州實業股份有限公司 DM00000000 499,000 24,950 有      10510 正州實業股份有限公司 DM00000000 501,500 25,075 有        小計 5,002,000 250,100    27 105年11-12月  10511 正州實業股份有限公司 ED00000000 401,500 20,075 有 200,200 丁○○共同犯填製不實會計憑證罪，處有期徒刑參月，如易科罰金，以新臺幣壹仟元折算壹日。     10511 正州實業股份有限公司 ED00000000 402,000 20,100 有 商業會計法第71條第1款填製不實會計憑證罪:壬○○、丁○○、林宏達 修正前稅捐稽徵法第43條第1項幫助他人逃漏稅捐罪:壬○○、丁○○、林宏達     10511 正州實業股份有限公司 ED00000000 399,000 19,950 有      10511 正州實業股份有限公司 ED00000000 398,000 19,900 有      10511 正州實業股份有限公司 ED00000000 401,000 20,050 有      10512 正州實業股份有限公司 ED00000000 399,000 19,950 有      10512 正州實業股份有限公司 ED00000000 401,000 20,050 有      10512 正州實業股份有限公司 ED00000000 401,500 20,075 有      10512 正州實業股份有限公司 ED00000000 402,000 20,100 有      10512 正州實業股份有限公司 ED00000000 399,000 19,950 有        小計 4,004,000 200,200    28 106年1-2月  10601 正州實業股份有限公司 MP00000000 374,000 18,700 有 150,200 丁○○共同犯填製不實會計憑證罪，處有期徒刑參月，如易科罰金，以新臺幣壹仟元折算壹日。     10601 正州實業股份有限公司 MP00000000 375,500 18,775 有 商業會計法第71條第1款填製不實會計憑證罪:壬○○、丁○○、林宏達 修正前稅捐稽徵法第43條第1項幫助他人逃漏稅捐罪:壬○○、丁○○、林宏達     10601 正州實業股份有限公司 MP00000000 375,000 18,750 有      10601 正州實業股份有限公司 MP00000000 376,000 18,800 有      10602 正州實業股份有限公司 MP00000000 375,500 18,775 有      10602 正州實業股份有限公司 MP00000000 377,000 18,850 有      10602 正州實業股份有限公司 MP00000000 376,000 18,800 有      10602 正州實業股份有限公司 MP00000000 375,000 18,750 有        小計 3,004,000 150,200    29 106年3-4月  10603 正州實業股份有限公司 NE00000000 399,000 19,950 有 200,100 丁○○共同犯填製不實會計憑證罪，處有期徒刑參月，如易科罰金，以新臺幣壹仟元折算壹日。     10603 正州實業股份有限公司 NE00000000 398,000 19,900 有 商業會計法第71條第1款填製不實會計憑證罪:壬○○、丁○○、林宏達 修正前稅捐稽徵法第43條第1項幫助他人逃漏稅捐罪:壬○○、丁○○、林宏達     10603 正州實業股份有限公司 NE00000000 401,000 20,050 有      10603 正州實業股份有限公司 NE00000000 403,000 20,150 有      10603 正州實業股份有限公司 NE00000000 398,000 19,900 有      10604 正州實業股份有限公司 NE00000000 403,000 20,150 有      10604 正州實業股份有限公司 NE00000000 401,000 20,050 有      10604 正州實業股份有限公司 NE00000000 399,000 19,950 有      10604 正州實業股份有限公司 NE00000000 402,000 20,100 有      10604 正州實業股份有限公司 NE00000000 398,000 19,900 有        小計 4,002,000 200,100    30 106年5-6月  10605 正州實業股份有限公司 NV00000000 352,000 17,600 有 175,100 丁○○共同犯填製不實會計憑證罪，處有期徒刑參月，如易科罰金，以新臺幣壹仟元折算壹日。     10605 正州實業股份有限公司 NV00000000 349,500 17,475 有 商業會計法第71條第1款填製不實會計憑證罪:壬○○、丁○○、林宏達 修正前稅捐稽徵法第43條第1項幫助他人逃漏稅捐罪:壬○○、丁○○、林宏達     10605 正州實業股份有限公司 NV00000000 345,000 17,250 有      10605 正州實業股份有限公司 NV00000000 354,500 17,725 有      10605 正州實業股份有限公司 NV00000000 348,000 17,400 有      10606 正州實業股份有限公司 NV00000000 351,500 17,575 有      10606 正州實業股份有限公司 NV00000000 351,000 17,550 有      10606 正州實業股份有限公司 NV00000000 352,000 17,600 有      10606 正州實業股份有限公司 NV00000000 350,500 17,525 有      10606 正州實業股份有限公司 NV00000000 348,000 17,400 有        小計 3,502,000 175,100    31 106年7-8月  10607 正州實業股份有限公司 PL00000000 249,000 12,450 有 100,125 丁○○共同犯填製不實會計憑證罪，處有期徒刑參月，如易科罰金，以新臺幣壹仟元折算壹日。     10607 正州實業股份有限公司 PL00000000 250,500 12,525 有 商業會計法第71條第1款填製不實會計憑證罪:壬○○、丁○○、林宏達 修正前稅捐稽徵法第43條第1項幫助他人逃漏稅捐罪:壬○○、丁○○、林宏達     10607 正州實業股份有限公司 PL00000000 251,000 12,550 有      10607 正州實業股份有限公司 PL00000000 250,500 12,525 有      10608 正州實業股份有限公司 PL00000000 249,000 12,450 有      10608 正州實業股份有限公司 PL00000000 251,000 12,550 有      10608 正州實業股份有限公司 PL00000000 250,500 12,525 有      10608 正州實業股份有限公司 PL00000000 251,000 12,550 有        小計 2,002,500 100,125    32 107年3-4月  10704 鉅豐塑膠企業有限公司 AN00000000 596,141 29,807 有 29,807 丁○○共同犯填製不實會計憑證罪，處有期徒刑參月，如易科罰金，以新臺幣壹仟元折算壹日。      小計 596,141 29,807  商業會計法第71條第1款填製不實會計憑證罪:丁○○、林宏達 修正前稅捐稽徵法第43條第1項幫助他人逃漏稅捐罪:丁○○、林宏達     10704 鎛遠貿易企業有限公司 AN00000000 498,519 24,926 有 24,926 丁○○共同犯填製不實會計憑證罪，處有期徒刑參月，如易科罰金，以新臺幣壹仟元折算壹日。      小計 498,519 24,926  商業會計法第71條第1款填製不實會計憑證罪:丁○○、林宏達 修正前稅捐稽徵法第43條第1項幫助他人逃漏稅捐罪:丁○○、林宏達  

㈡僅起訴開立(未生幫助逃漏稅結果)
編號 稅期  發票 年月 取具發票之營業人 發票字軌 銷售額 (元) 稅額 (元) 有無申報扣抵 幫助逃漏稅捐 (元) 主文          法條及共犯  1 102年1-2月  10201 昇泰塑膠股份有限公司 KN00000000 428,000 21,400 有 0 丁○○共同犯填製不實會計憑證罪，處有期徒刑參月，如易科罰金，以新臺幣壹仟元折算壹日。    10201 昇泰塑膠股份有限公司 KN00000000 660,700 33,035 有 商業會計法第71條第1款填製不實會計憑證罪:壬○○、丁○○、林宏達     10202 昇泰塑膠股份有限公司 KN00000000 269,000 13,450 有      10202 昇泰塑膠股份有限公司 KN00000000 387,650 19,383 有      10202 昇泰塑膠股份有限公司 KN00000000 436,500 21,825 有        小計 2,181,850 109,093       10201 瑞展國際開發有限公司 KN00000000 215,216 10,761 有 0 丁○○共同犯填製不實會計憑證罪，處有期徒刑參月，如易科罰金，以新臺幣壹仟元折算壹日。     10201 瑞展國際開發有限公司 KN00000000 209,210 10,461 有 商業會計法第71條第1款填製不實會計憑證罪:壬○○、丁○○、林宏達     10201 瑞展國際開發有限公司 KN00000000 211,212 10,561 有      10201 瑞展國際開發有限公司 KN00000000 213,204 10,660 有      10201 瑞展國際開發有限公司 KN00000000 152,218 7,611 有      10202 瑞展國際開發有限公司 KN00000000 217,224 10,861 有      10202 瑞展國際開發有限公司 KN00000000 203,202 10,160 有      10202 瑞展國際開發有限公司 KN00000000 205,232 10,262 有      10202 瑞展國際開發有限公司 KN00000000 219,220 10,961 有      10202 瑞展國際開發有限公司 KN00000000 162,205 8,110 有      10202 瑞展國際開發有限公司 KN00000000 31,113 1,555 有        小計 2,039,256 101,963    2 102年3-4月  10203 瑞展國際開發有限公司 LL00000000 282,739 14,137 有 0 丁○○共同犯填製不實會計憑證罪，處有期徒刑參月，如易科罰金，以新臺幣壹仟元折算壹日。    10203 瑞展國際開發有限公司 LL00000000 236,415 11,821 有 商業會計法第71條第1款填製不實會計憑證罪:壬○○、丁○○、林宏達     10203 瑞展國際開發有限公司 LL00000000 241,010 12,050 有      10203 瑞展國際開發有限公司 LL00000000 245,502 12,275 有      10203 瑞展國際開發有限公司 LL00000000 345,020 17,251 有      10203 瑞展國際開發有限公司 LL00000000 108,793 5,440 有      10203 瑞展國際開發有限公司 LL00000000 258,121 12,906 有      10203 瑞展國際開發有限公司 LL00000000 289,597 14,480 有        小計 2,007,197 100,360    3 102年5-6月  10205 瑞展國際開發有限公司 MJ00000000 266,324 13,316 有 0 丁○○共同犯填製不實會計憑證罪，處有期徒刑參月，如易科罰金，以新臺幣壹仟元折算壹日。     10205 瑞展國際開發有限公司 MJ00000000 251,956 12,598 有 商業會計法第71條第1款填製不實會計憑證罪:壬○○、丁○○、林宏達     10205 瑞展國際開發有限公司 MJ00000000 249,211 12,461 有      10205 瑞展國際開發有限公司 MJ00000000 239,395 11,970 有      10206 瑞展國際開發有限公司 MJ00000000 239,382 11,969 有      10206 瑞展國際開發有限公司 MJ00000000 280,680 14,034 有      10206 瑞展國際開發有限公司 MJ00000000 206,362 10,318 有      10206 瑞展國際開發有限公司 MJ00000000 278,272 13,914 有        小計 2,011,582 100,580    4 102年7-8月  10207 皆詮塑膠有限公司 NG00000000 306,500 15,325 有 0 丁○○共同犯填製不實會計憑證罪，處有期徒刑參月，如易科罰金，以新臺幣壹仟元折算壹日。    10208 皆詮塑膠有限公司 NG00000000 193,500 9,675 有 商業會計法第71條第1款填製不實會計憑證罪:壬○○、丁○○、林宏達       小計 500,000 25,000    5 102年9-10月  10209 昇泰塑膠股份有限公司 PE00000000 231,000 11,550 有 0 丁○○共同犯填製不實會計憑證罪，處有期徒刑參月，如易科罰金，以新臺幣壹仟元折算壹日。    10209 昇泰塑膠股份有限公司 PE00000000 610,000 30,500 有 商業會計法第71條第1款填製不實會計憑證罪:壬○○、丁○○、林宏達     10210 昇泰塑膠股份有限公司 PE00000000 567,500 28,375 有      10210 昇泰塑膠股份有限公司 PE00000000 416,000 20,800 有      10210 昇泰塑膠股份有限公司 PE00000000 705,500 35,275 有        小計 2,530,000 126,500       10209 珀楷塑膠鋼有限公司 PE00000000 532,500 26,625 有 0 丁○○共同犯填製不實會計憑證罪，處有期徒刑參月，如易科罰金，以新臺幣壹仟元折算壹日。    10209 珀楷塑膠鋼有限公司 PE00000000 427,100 21,355 有 商業會計法第71條第1款填製不實會計憑證罪:壬○○、丁○○、林宏達     10210 珀楷塑膠鋼有限公司 PE00000000 395,000 19,750 有      10210 珀楷塑膠鋼有限公司 PE00000000 770,700 38,535 有        小計 2,125,300 106,265       10209 群泰塑膠有限公司 PE00000000 730,000 36,500 有 0 丁○○共同犯填製不實會計憑證罪，處有期徒刑參月，如易科罰金，以新臺幣壹仟元折算壹日。    10209 群泰塑膠有限公司 PE00000000 315,000 15,750 有 商業會計法第71條第1款填製不實會計憑證罪:壬○○、丁○○、林宏達     10209 群泰塑膠有限公司 PE00000000 213,500 10,675 有      10210 群泰塑膠有限公司 PE00000000 605,000 30,250 有      10210 群泰塑膠有限公司 PE00000000 487,000 24,350 有        小計 2,350,500 117,525    6 102年11-12月  10211 發善塑膠有限公司 QC00000000 965,000 48,250 有 0 丁○○共同犯填製不實會計憑證罪，處有期徒刑參月，如易科罰金，以新臺幣壹仟元折算壹日。    10211 發善塑膠有限公司 QC00000000 677,000 33,850 有 商業會計法第71條第1款填製不實會計憑證罪:壬○○、丁○○、林宏達     10211 發善塑膠有限公司 QC00000000 392,500 19,625 有      10211 發善塑膠有限公司 QC00000000 570,300 28,515 有      10212 發善塑膠有限公司 QC00000000 499,500 24,975 有      10212 發善塑膠有限公司 QC00000000 681,400 34,070 有      10212 發善塑膠有限公司 QC00000000 550,700 27,535 有      10212 發善塑膠有限公司 QC00000000 763,000 38,150 有      10212 發善塑膠有限公司 QC00000000 907,230 45,362 有        小計 6,006,630 300,332    7 103年1-2月  10301 發善塑膠有限公司 ZA00000000 559,645 27,982 有 0 丁○○共同犯填製不實會計憑證罪，處有期徒刑參月，如易科罰金，以新臺幣壹仟元折算壹日。     10301 發善塑膠有限公司 ZA00000000 389,500 19,475 有 商業會計法第71條第1款填製不實會計憑證罪:壬○○、丁○○、林宏達     10301 發善塑膠有限公司 ZA00000000 495,000 24,750 有      10301 發善塑膠有限公司 ZA00000000 760,500 38,025 有      10301 發善塑膠有限公司 ZA00000000 249,560 12,478 有      10301 發善塑膠有限公司 ZA00000000 509,500 25,475 有      10301 發善塑膠有限公司 ZA00000000 536,295 26,815 有      10302 發善塑膠有限公司 ZA00000000 165,590 8,279 有      10302 發善塑膠有限公司 ZA00000000 854,200 42,710 有      10302 發善塑膠有限公司 ZA00000000 750,000 37,500 有      10302 發善塑膠有限公司 ZA00000000 250,450 12,523 有      10302 發善塑膠有限公司 ZA00000000 339,800 16,990 有      10302 發善塑膠有限公司 ZA00000000 685,450 34,272 有      10302 發善塑膠有限公司 ZA00000000 468,100 23,405 有        小計 7,013,590 350,679    8 103年3-4月  10303 發善塑膠有限公司 ZV00000000 658,000 32,900 有 0 丁○○共同犯填製不實會計憑證罪，處有期徒刑參月，如易科罰金，以新臺幣壹仟元折算壹日。     10303 發善塑膠有限公司 ZV00000000 771,000 38,550 有 商業會計法第71條第1款填製不實會計憑證罪:壬○○、丁○○、林宏達     10303 發善塑膠有限公司 ZV00000000 610,000 30,500 有      10303 發善塑膠有限公司 ZV00000000 448,000 22,400 有      10303 發善塑膠有限公司 ZV00000000 688,000 34,400 有      10303 發善塑膠有限公司 ZV00000000 325,000 16,250 有      10304 發善塑膠有限公司 ZV00000000 555,000 27,750 有      10304 發善塑膠有限公司 ZV00000000 702,000 35,100 有      10304 發善塑膠有限公司 ZV00000000 435,000 21,750 有      10304 發善塑膠有限公司 ZV00000000 604,000 30,200 有      10304 發善塑膠有限公司 ZV00000000 590,000 29,500 有      10304 發善塑膠有限公司 ZV00000000 614,000 30,700 有        小計 7,000,000 350,000 有   9 103年5-6月  10305 珀楷塑膠鋼有限公司 AQ00000000 244,000 12,200 有 0 丁○○共同犯填製不實會計憑證罪，處有期徒刑參月，如易科罰金，以新臺幣壹仟元折算壹日。    10305 珀楷塑膠鋼有限公司 AQ00000000 481,000 24,050 有 商業會計法第71條第1款填製不實會計憑證罪:壬○○、丁○○、林宏達     10305 珀楷塑膠鋼有限公司 AQ00000000 275,000 13,750 有      10306 珀楷塑膠鋼有限公司 AQ00000000 335,000 16,750 有      10306 珀楷塑膠鋼有限公司 AQ00000000 402,000 20,100 有      10306 珀楷塑膠鋼有限公司 AQ00000000 263,000 13,150 有        小計 2,000,000 100,000       10305 皆詮塑膠有限公司 AQ00000000 416,000 20,800 有 0 丁○○共同犯填製不實會計憑證罪，處有期徒刑參月，如易科罰金，以新臺幣壹仟元折算壹日。     10305 皆詮塑膠有限公司 AQ00000000 307,000 15,350 有 商業會計法第71條第1款填製不實會計憑證罪:壬○○、丁○○、林宏達     10305 皆詮塑膠有限公司 AQ00000000 277,000 13,850 有      10306 皆詮塑膠有限公司 AQ00000000 385,000 19,250 有      10306 皆詮塑膠有限公司 AQ00000000 246,000 12,300 有      10306 皆詮塑膠有限公司 AQ00000000 369,000 18,450 有        小計 2,000,000 100,000    10 103年7-8月 ⑴ 10307 發善塑膠有限公司 BK00000000 405,714 20,286 有 0 丁○○共同犯填製不實會計憑證罪，處有期徒刑參月，如易科罰金，以新臺幣壹仟元折算壹日。    10307 發善塑膠有限公司 BK00000000 392,381 19,619 有 商業會計法第71條第1款填製不實會計憑證罪:丁○○、林宏達     10308 發善塑膠有限公司 BK00000000 126,286 6,314 有        小計 924,381 46,219      ⑵ 10307 瑞展國際開發有限公司 BK00000000 380,000 19,000 有 0 丁○○共同犯填製不實會計憑證罪，處有期徒刑參月，如易科罰金，以新臺幣壹仟元折算壹日。     10307 瑞展國際開發有限公司 BK00000000 270,000 13,500 有 商業會計法第71條第1款填製不實會計憑證罪:壬○○、丁○○、林宏達      10307 瑞展國際開發有限公司 BK00000000 480,000 24,000 有      10307 瑞展國際開發有限公司 BK00000000 295,000 14,750 有      10307 瑞展國際開發有限公司 BK00000000 365,000 18,250 有      10307 瑞展國際開發有限公司 BK00000000 210,000 10,500 有      10308 瑞展國際開發有限公司 BK00000000 410,000 20,500 有      10308 瑞展國際開發有限公司 BK00000000 370,000 18,500 有      10308 瑞展國際開發有限公司 BK00000000 290,000 14,500 有      10308 瑞展國際開發有限公司 BK00000000 450,000 22,500 有      10308 瑞展國際開發有限公司 BK00000000 480,000 24,000 有        小計 4,000,000 200,000    11 103年9-10月  10309 瑞展國際開發有限公司 CE00000000 367,500 18,375 有 0 丁○○共同犯填製不實會計憑證罪，處有期徒刑參月，如易科罰金，以新臺幣壹仟元折算壹日。     10309 瑞展國際開發有限公司 CE00000000 585,000 29,250 有 商業會計法第71條第1款填製不實會計憑證罪:壬○○、丁○○、林宏達     10309 瑞展國際開發有限公司 CE00000000 495,000 24,750 有      10309 瑞展國際開發有限公司 CE00000000 210,000 10,500 有      10309 瑞展國際開發有限公司 CE00000000 644,000 32,200 有      10309 瑞展國際開發有限公司 CE00000000 608,800 30,440 有      10310 瑞展國際開發有限公司 CE00000000 376,600 18,830 有      10310 瑞展國際開發有限公司 CE00000000 489,000 24,450 有      10310 瑞展國際開發有限公司 CE00000000 591,100 29,555 有      10310 瑞展國際開發有限公司 CE00000000 684,400 34,220 有      10310 瑞展國際開發有限公司 CE00000000 416,800 20,840 有      10310 瑞展國際開發有限公司 CE00000000 531,800 26,590 有        小計 6,000,000 300,000    12 103年11-12月 ⑴ 10312 發善塑膠有限公司 CZ00000000 6,240 312 有 0 丁○○共同犯填製不實會計憑證罪，處有期徒刑參月，如易科罰金，以新臺幣壹仟元折算壹日。      小計 6,240 312 有 商業會計法第71條第1款填製不實會計憑證罪:丁○○、林宏達    ⑵ 10311 瑞展國際開發有限公司 CZ00000000 245,500 12,275 有 0 丁○○共同犯填製不實會計憑證罪，處有期徒刑參月，如易科罰金，以新臺幣壹仟元折算壹日。     10311 瑞展國際開發有限公司 CZ00000000 502,700 25,135 有 商業會計法第71條第1款填製不實會計憑證罪:壬○○、丁○○、林宏達      10311 瑞展國際開發有限公司 CZ00000000 418,800 20,940 有      10311 瑞展國際開發有限公司 CZ00000000 677,700 33,885 有      10312 瑞展國際開發有限公司 CZ00000000 610,100 30,505 有      10312 瑞展國際開發有限公司 CZ00000000 438,500 21,925 有      10312 瑞展國際開發有限公司 CZ00000000 595,700 29,785 有      10312 瑞展國際開發有限公司 CZ00000000 655,700 32,785 有      10312 瑞展國際開發有限公司 CZ00000000 345,400 17,270 有      10312 瑞展國際開發有限公司 CZ00000000 509,900 25,495 有        小計 5,000,000 250,000    13 104年1-2月 ⑴ 10401 發善塑膠有限公司 NN00000000 571,400 28,570 有 0 丁○○共同犯填製不實會計憑證罪，處有期徒刑參月，如易科罰金，以新臺幣壹仟元折算壹日。    10401 發善塑膠有限公司 NN00000000 685,700 34,285 有 商業會計法第71條第1款填製不實會計憑證罪:丁○○、林宏達     10401 發善塑膠有限公司 NN00000000 12,640 632 有      10401 發善塑膠有限公司 NN00000000 742,900 37,145 有      10402 發善塑膠有限公司 NN00000000 666,800 33,340 有      10402 發善塑膠有限公司 NN00000000 544,400 27,220 有      10402 發善塑膠有限公司 NN00000000 788,800 39,440 有        小計 4,012,640 200,632      ⑵ 10401 瑞展國際開發有限公司 NN00000000 351,000 17,550 有 0 丁○○共同犯填製不實會計憑證罪，處有期徒刑參月，如易科罰金，以新臺幣壹仟元折算壹日。     10401 瑞展國際開發有限公司 NN00000000 647,500 32,375 有 商業會計法第71條第1款填製不實會計憑證罪:壬○○、丁○○、林宏達     10401 瑞展國際開發有限公司 NN00000000 492,100 24,605 有      10401 瑞展國際開發有限公司 NN00000000 617,700 30,885 有      10401 瑞展國際開發有限公司 NN00000000 308,500 15,425 有      10401 瑞展國際開發有限公司 NN00000000 557,200 27,860 有      10402 瑞展國際開發有限公司 NN00000000 276,100 13,805 有      10402 瑞展國際開發有限公司 NN00000000 411,550 20,578 有      10402 瑞展國際開發有限公司 NN00000000 656,000 32,800 有      10402 瑞展國際開發有限公司 NN00000000 388,600 19,430 有      10402 瑞展國際開發有限公司 NN00000000 555,800 27,790 有      10402 瑞展國際開發有限公司 NN00000000 400,510 20,025 有      10402 瑞展國際開發有限公司 NN00000000 347,440 17,372 有        小計 6,010,000 300,500    14 104年3-4月  10403 發善塑膠有限公司 PG00000000 476,544 23,827 有 0 丁○○共同犯填製不實會計憑證罪，處有期徒刑參月，如易科罰金，以新臺幣壹仟元折算壹日。     10403 發善塑膠有限公司 PG00000000 275,000 13,750 有 商業會計法第71條第1款填製不實會計憑證罪:丁○○、林宏達     10403 發善塑膠有限公司 PG00000000 333,000 16,650 有      10403 發善塑膠有限公司 PG00000000 470,101 23,505 有      10403 發善塑膠有限公司 PG00000000 319,871 15,994 有      10403 發善塑膠有限公司 PG00000000 497,395 24,870 有      10403 發善塑膠有限公司 PG00000000 192,381 9,619 有      10404 發善塑膠有限公司 PG00000000 227,493 11,375 有      10404 發善塑膠有限公司 PG00000000 24,400 1,220 有      10404 發善塑膠有限公司 PG00000000 208,214 10,411 有        小計 3,024,399 151,221    15 104年5-6月 ⑴ 10405 皆詮塑膠有限公司 QA00000000 216,426 10,821 有 0 丁○○共同犯填製不實會計憑證罪，處有期徒刑參月，如易科罰金，以新臺幣壹仟元折算壹日。     10405 皆詮塑膠有限公司 QA00000000 354,136 17,707 有 商業會計法第71條第1款填製不實會計憑證罪:壬○○、丁○○、林宏達     10405 皆詮塑膠有限公司 QA00000000 135,421 6,771 有      10406 皆詮塑膠有限公司 QA00000000 236,450 11,823 有      10406 皆詮塑膠有限公司 QA00000000 235,416 11,771 有      10406 皆詮塑膠有限公司 QA00000000 332,151 16,608 有        小計 1,510,000 75,501      ⑵ 10405 發善塑膠有限公司 QA00000000 2,640 132 有 0 丁○○共同犯填製不實會計憑證罪，處有期徒刑參月，如易科罰金，以新臺幣壹仟元折算壹日。    10405 發善塑膠有限公司 QA00000000 589,000 29,450 有 商業會計法第71條第1款填製不實會計憑證罪:丁○○、林宏達     10405 發善塑膠有限公司 QA00000000 487,000 24,350 有      10405 發善塑膠有限公司 QA00000000 535,000 26,750 有      10406 發善塑膠有限公司 QA00000000 289,000 14,450 有        小計 1,902,640 95,132      ⑶ 10405 瑞展國際開發有限公司 QA00000000 241,500 12,075 有 0 丁○○共同犯填製不實會計憑證罪，處有期徒刑參月，如易科罰金，以新臺幣壹仟元折算壹日。     10405 瑞展國際開發有限公司 QA00000000 419,800 20,990 有 商業會計法第71條第1款填製不實會計憑證罪:壬○○、丁○○、林宏達     10405 瑞展國際開發有限公司 QA00000000 323,350 16,168 有      10405 瑞展國際開發有限公司 QA00000000 397,760 19,888 有      10405 瑞展國際開發有限公司 QA00000000 402,250 20,113 有      10405 瑞展國際開發有限公司 QA00000000 279,500 13,975 有      10406 瑞展國際開發有限公司 QA00000000 355,000 17,750 有      10406 瑞展國際開發有限公司 QA00000000 206,790 10,340 有      10406 瑞展國際開發有限公司 QA00000000 501,350 25,068 有      10406 瑞展國際開發有限公司 QA00000000 394,400 19,720 有      10406 瑞展國際開發有限公司 QA00000000 489,000 24,450 有        小計 4,010,700 200,537    16 104年9-10月  10409 發善塑膠有限公司 RN00000000 363,644 18,182 有 0 丁○○共同犯填製不實會計憑證罪，處有期徒刑參月，如易科罰金，以新臺幣壹仟元折算壹日。    10410 發善塑膠有限公司 RN00000000 409,511 20,476 有 商業會計法第71條第1款填製不實會計憑證罪:丁○○、林宏達     10410 發善塑膠有限公司 RN00000000 231,995 11,600 有      10410 發善塑膠有限公司 RN00000000 17,472 874 有        小計 1,022,622 51,132       10409 瑞展國際開發有限公司 RN00000000 452,100 22,605 有 0 丁○○共同犯填製不實會計憑證罪，處有期徒刑參月，如易科罰金，以新臺幣壹仟元折算壹日。     10409 瑞展國際開發有限公司 RN00000000 395,000 19,750 有 商業會計法第71條第1款填製不實會計憑證罪:丁○○、林宏達     10409 瑞展國際開發有限公司 RN00000000 362,000 18,100 有      10409 瑞展國際開發有限公司 RN00000000 518,790 25,940 有      10409 瑞展國際開發有限公司 RN00000000 398,120 19,906 有      10410 瑞展國際開發有限公司 RN00000000 610,200 30,510 有      10410 瑞展國際開發有限公司 RN00000000 167,070 8,354 有      10410 瑞展國際開發有限公司 RN00000000 500,800 25,040 有      10410 瑞展國際開發有限公司 RN00000000 597,770 29,889 有        小計 4,001,850 200,094    17 104年11-12月  10411 瑞展國際開發有限公司 SG00000000 350,000 17,500 有 0 丁○○共同犯填製不實會計憑證罪，處有期徒刑參月，如易科罰金，以新臺幣壹仟元折算壹日。     10412 瑞展國際開發有限公司 SG00000000 231,776 11,589 有 商業會計法第71條第1款填製不實會計憑證罪:丁○○、林宏達     10412 瑞展國際開發有限公司 SG00000000 362,123 18,106 有      10412 瑞展國際開發有限公司 SG00000000 359,000 17,950 有      10412 瑞展國際開發有限公司 SG00000000 318,333 15,917 有      10412 瑞展國際開發有限公司 SG00000000 358,000 17,900 有      10412 瑞展國際開發有限公司 SG00000000 500,200 25,010 有      10412 瑞展國際開發有限公司 SG00000000 520,571 26,029 有        小計 3,000,003 150,001    18 105年3-4月  10503 鴻江國際開發有限公司 BM00000000 678,729 33,936 有 0 丁○○共同犯填製不實會計憑證罪，處有期徒刑參月，如易科罰金，以新臺幣壹仟元折算壹日。    10503 鴻江國際開發有限公司 BM00000000 312,500 15,625 有 商業會計法第71條第1款填製不實會計憑證罪:丁○○、林宏達     10503 鴻江國際開發有限公司 BM00000000 770,724 38,536 有      10504 鴻江國際開發有限公司 BM00000000 545,333 27,267 有      10504 鴻江國際開發有限公司 BM00000000 145,200 7,260 有        小計 2,452,486 122,624    19 105年5-6月  10505 鴻江國際開發有限公司 CD00000000 678,729 33,936 有 0 丁○○共同犯填製不實會計憑證罪，處有期徒刑參月，如易科罰金，以新臺幣壹仟元折算壹日。    10505 鴻江國際開發有限公司 CD00000000 312,500 15,625 有 商業會計法第71條第1款填製不實會計憑證罪:丁○○、林宏達     10505 鴻江國際開發有限公司 CD00000000 770,724 38,536 有      10505 鴻江國際開發有限公司 CD00000000 545,333 27,267 有      10506 鴻江國際開發有限公司 CD00000000 48,785 2,439 有      10506 鴻江國際開發有限公司 CD00000000 145,200 7,260 有        小計 2,501,271 125,063    20 106年1-2月 ⑴ 10601 金陽交通器材有限公司 MP00000000 349,800 17,490 有 0 丁○○共同犯填製不實會計憑證罪，處有期徒刑參月，如易科罰金，以新臺幣壹仟元折算壹日。    10601 金陽交通器材有限公司 MP00000000 440,100 22,005 有 商業會計法第71條第1款填製不實會計憑證罪:壬○○、丁○○、林宏達     10601 金陽交通器材有限公司 MP00000000 380,200 19,010 有      10601 金陽交通器材有限公司 MP00000000 280,000 14,000 有      10602 金陽交通器材有限公司 MP00000000 265,100 13,255 有      10602 金陽交通器材有限公司 MP00000000 402,030 20,102 有      10602 金陽交通器材有限公司 MP00000000 177,200 8,860 有      10602 金陽交通器材有限公司 MP00000000 409,500 20,475 有        小計 2,703,930 135,197      ⑵ 10601 鴻江國際開發有限公司 MP00000000 411,200 20,560 有 0 丁○○共同犯填製不實會計憑證罪，處有期徒刑參月，如易科罰金，以新臺幣壹仟元折算壹日。    10601 鴻江國際開發有限公司 MP00000000 351,740 17,587 有 商業會計法第71條第1款填製不實會計憑證罪:丁○○、林宏達     10602 鴻江國際開發有限公司 MP00000000 395,060 19,753 有      10602 鴻江國際開發有限公司 MP00000000 410,000 20,500 有      10602 鴻江國際開發有限公司 MP00000000 433,000 21,650 有        小計 2,001,000 100,050    21 106年5-6月  10606 鴻江國際開發有限公司 NV00000000 517,830 25,892 有 0 丁○○共同犯填製不實會計憑證罪，處有期徒刑參月，如易科罰金，以新臺幣壹仟元折算壹日。      小計 517,830 25,892  商業會計法第71條第1款填製不實會計憑證罪:丁○○、林宏達  22 106年7-8月  10607 金陽交通器材有限公司 PL00000000 250,500 12,525 有 0 丁○○共同犯填製不實會計憑證罪，處有期徒刑參月，如易科罰金，以新臺幣壹仟元折算壹日。     10607 金陽交通器材有限公司 PL00000000 263,000 13,150 有 商業會計法第71條第1款填製不實會計憑證罪:壬○○、丁○○、林宏達     10607 金陽交通器材有限公司 PL00000000 332,000 16,600 有      10607 金陽交通器材有限公司 PL00000000 278,000 13,900 有      10607 金陽交通器材有限公司 PL00000000 323,600 16,180 有      10607 金陽交通器材有限公司 PL00000000 297,500 14,875 有      10607 金陽交通器材有限公司 PL00000000 237,800 11,890 有      10608 金陽交通器材有限公司 PL00000000 310,000 15,500 有      10608 金陽交通器材有限公司 PL00000000 277,500 13,875 有      10608 金陽交通器材有限公司 PL00000000 221,400 11,070 有      10608 金陽交通器材有限公司 PL00000000 210,000 10,500 有      10608 金陽交通器材有限公司 PL00000000 320,000 16,000 有        小計 3,321,300 166,065    23 106年9-10月  10610 金陽交通器材有限公司 QB00000000 320,000 16,000 有 0 丁○○共同犯填製不實會計憑證罪，處有期徒刑參月，如易科罰金，以新臺幣壹仟元折算壹日。      小計 320,000 16,000  商業會計法第71條第1款填製不實會計憑證罪:壬○○、丁○○、林宏達  24 106年11-12月  10612 金陽交通器材有限公司 QS00000000 240,000 12,000 有 0 丁○○共同犯填製不實會計憑證罪，處有期徒刑參月，如易科罰金，以新臺幣壹仟元折算壹日。      小計 240,000 12,000  商業會計法第71條第1款填製不實會計憑證罪:壬○○、丁○○、林宏達  25 107年1-2月 ⑴ 10702 金陽交通器材有限公司 YR00000000 160,000 8,000 有 0 丁○○共同犯填製不實會計憑證罪，處有期徒刑參月，如易科罰金，以新臺幣壹仟元折算壹日。      小計 160,000 8,000  商業會計法第71條第1款填製不實會計憑證罪:壬○○、丁○○、林宏達    ⑵ 10702 鴻江國際開發有限公司 YR00000000 496,209 24,810 有 0 丁○○共同犯填製不實會計憑證罪，處有期徒刑參月，如易科罰金，以新臺幣壹仟元折算壹日。    10702 鴻江國際開發有限公司 YR00000000 527,266 26,363 有 商業會計法第71條第1款填製不實會計憑證罪:丁○○、林宏達       小計 1,023,475 51,173    

附表六、維銘工業有限公司取具不實統一發票明細表(即本院110
年度訴字第858號追加起訴書附表三之二)
編號 稅期  發票 年月 開立發票之營業人 發票字軌 銷售額 (元) 稅額(元) 有無申報扣抵 逃漏稅額 (元) 主文          法條及共犯  1 102年1-2月  10201 太玄企業有限公司 KN00000000 631,550 31,578 有 0 丁○○共同犯行使業務上登載不實文書罪，處有期徒刑貳月，如易科罰金，以新臺幣壹仟元折算壹日。　    10201 太玄企業有限公司 KN00000000 387,650 19,383 有 刑法第215條、第216條行使業務上登載不實文書罪:壬○○、丁○○、林宏達     10201 太玄企業有限公司 KN00000000 549,450 27,473 有      10201 太玄企業有限公司 KN00000000 681,350 34,068 有      10202 太玄企業有限公司 KN00000000 303,500 15,175 有      10202 太玄企業有限公司 KN00000000 818,000 40,900 有      10202 太玄企業有限公司 KN00000000 660,500 33,025 有      10202 太玄企業有限公司 KN00000000 468,000 23,400 有        小計 4,500,000 225,002       10201 太權塑膠有限公司 KN00000000 535,000 26,750 有 0     10201 太權塑膠有限公司 KN00000000 297,100 14,855 有 刑法第215條、第216條行使業務上登載不實文書罪:壬○○、丁○○、林宏達     10201 太權塑膠有限公司 KN00000000 405,700 20,285 有      10201 太權塑膠有限公司 KN00000000 512,200 25,610 有      10202 太權塑膠有限公司 KN00000000 248,437 12,422 有      10202 太權塑膠有限公司 KN00000000 300,000 15,000 有        小計 2,298,437 114,922       10201 昇泰塑膠股份有限公司 KN00000000 591,000 29,550 有 0     10201 昇泰塑膠股份有限公司 KN00000000 497,700 24,885 有 刑法第215條、第216條行使業務上登載不實文書罪:壬○○、丁○○、林宏達     10201 昇泰塑膠股份有限公司 KN00000000 0 0 有      10202 昇泰塑膠股份有限公司 KN00000000 312,000 15,600 有      10202 昇泰塑膠股份有限公司 KN00000000 273,300 13,665 有      10202 昇泰塑膠股份有限公司 KN00000000 507,850 25,393 有        小計 2,181,850 109,093    2 102年3-4月  10203 昇泰塑膠股份有限公司 LL00000000 210,430 10,522 有 0 丁○○共同犯行使業務上登載不實文書罪，處有期徒刑貳月，如易科罰金，以新臺幣壹仟元折算壹日。　    10203 昇泰塑膠股份有限公司 LL00000000 440,060 22,003 有 刑法第215條、第216條行使業務上登載不實文書罪:壬○○、丁○○、林宏達     10203 昇泰塑膠股份有限公司 LL00000000 530,200 26,510 有      10204 昇泰塑膠股份有限公司 LL00000000 417,770 20,889 有      10204 昇泰塑膠股份有限公司 LL00000000 399,020 19,951 有      10204 昇泰塑膠股份有限公司 LL00000000 436,000 21,800 有        小計 2,433,480 121,675       10203 群泰塑膠有限公司 LL00000000 431,390 21,570 有 0     10203 群泰塑膠有限公司 LL00000000 530,200 26,510 有 刑法第215條、第216條行使業務上登載不實文書罪:壬○○、丁○○、林宏達     10203 群泰塑膠有限公司 LL00000000 440,060 22,003 有      10203 群泰塑膠有限公司 LL00000000 210,430 10,522 有      10203 群泰塑膠有限公司 LL00000000 581,160 29,058 有      10203 群泰塑膠有限公司 LL00000000 399,020 19,951 有      10204 群泰塑膠有限公司 LL00000000 417,770 20,889 有        小計 3,010,030 150,503    3 102年5-6月  10205 福錡有限公司 MJ00000000 762,180 38,109 有 0 丁○○共同犯行使業務上登載不實文書罪，處有期徒刑貳月，如易科罰金，以新臺幣壹仟元折算壹日。　    10205 福錡有限公司 MJ00000000 837,500 41,875 有 刑法第215條、第216條行使業務上登載不實文書罪:壬○○、丁○○、林宏達     10205 福錡有限公司 MJ00000000 462,280 23,114 有      10205 福錡有限公司 MJ00000000 575,870 28,793 有      10206 福錡有限公司 MJ00000000 779,500 38,975 有      10206 福錡有限公司 MJ00000000 659,940 32,997 有      10206 福錡有限公司 MJ00000000 440,590 22,030 有      10206 福錡有限公司 MJ00000000 329,540 16,477 有      10206 福錡有限公司 MJ00000000 519,000 25,950 有        小計 5,366,400 268,320    4 102年7-8月  10207 昇泰塑膠股份有限公司 NG00000000 592,000 29,600 有 0 丁○○共同犯行使業務上登載不實文書罪，處有期徒刑貳月，如易科罰金，以新臺幣壹仟元折算壹日。　    10207 昇泰塑膠股份有限公司 NG00000000 479,900 23,995 有 刑法第215條、第216條行使業務上登載不實文書罪:壬○○、丁○○、林宏達     10207 昇泰塑膠股份有限公司 NG00000000 347,055 17,353 有      10208 昇泰塑膠股份有限公司 NG00000000 440,700 22,035 有        小計 1,859,655 92,983       10207 珀楷塑膠鋼有限公司 NG00000000 377,000 18,850 有 0     10207 珀楷塑膠鋼有限公司 NG00000000 701,500 35,075 有 刑法第215條、第216條行使業務上登載不實文書罪:壬○○、丁○○、林宏達     10208 珀楷塑膠鋼有限公司 NG00000000 623,000 31,150 有      10208 珀楷塑膠鋼有限公司 NG00000000 298,500 14,925 有        小計 2,000,000 100,000       10207 皆詮塑膠有限公司 NG00000000 425,000 21,250 有 0     10207 皆詮塑膠有限公司 NG00000000 604,300 30,215 有 刑法第215條、第216條行使業務上登載不實文書罪:壬○○、丁○○、林宏達     10208 皆詮塑膠有限公司 NG00000000 586,000 29,300 有      10208 皆詮塑膠有限公司 NG00000000 384,700 19,235 有        小計 2,000,000 100,000       10207 群泰塑膠有限公司 NG00000000 254,000 12,700 有 0     10207 群泰塑膠有限公司 NG00000000 188,600 9,430 有 刑法第215條、第216條行使業務上登載不實文書罪:壬○○、丁○○、林宏達     10208 群泰塑膠有限公司 NG00000000 300,500 15,025 有      10208 群泰塑膠有限公司 NG00000000 256,900 12,845 有        小計 1,000,000 50,000    5 102年9-10月  10209 光星興業有限公司 PE00000000 265,000 13,250 有 0 丁○○共同犯行使業務上登載不實文書罪，處有期徒刑貳月，如易科罰金，以新臺幣壹仟元折算壹日。　    10209 光星興業有限公司 PE00000000 437,000 21,850 有 刑法第215條、第216條行使業務上登載不實文書罪:壬○○、丁○○、林宏達     10209 光星興業有限公司 PE00000000 300,500 15,025 有      10210 光星興業有限公司 PE00000000 402,600 20,130 有      10210 光星興業有限公司 PE00000000 375,200 18,760 有      10210 光星興業有限公司 PE00000000 222,300 11,115 有        小計 2,002,600 100,130       10209 皆詮塑膠有限公司 PE00000000 130,670 6,534 有 0     10209 皆詮塑膠有限公司 PE00000000 305,000 15,250 有 刑法第215條、第216條行使業務上登載不實文書罪:壬○○、丁○○、林宏達     10210 皆詮塑膠有限公司 PE00000000 194,048 9,702 有        小計 629,718 31,486       10209 瑞展國際開發有限公司 PE00000000 437,500 21,875 有 0     10209 瑞展國際開發有限公司 PE00000000 457,300 22,865 有 刑法第215條、第216條行使業務上登載不實文書罪:壬○○、丁○○、林宏達     10209 瑞展國際開發有限公司 PE00000000 500,700 25,035 有      10209 瑞展國際開發有限公司 PE00000000 337,200 16,860 有      10209 瑞展國際開發有限公司 PE00000000 643,550 32,178 有      10209 瑞展國際開發有限公司 PE00000000 777,000 38,850 有      10209 瑞展國際開發有限公司 PE00000000 350,750 17,538 有      10210 瑞展國際開發有限公司 PE00000000 552,000 27,600 有      10210 瑞展國際開發有限公司 PE00000000 670,000 33,500 有      10210 瑞展國際開發有限公司 PE00000000 430,000 21,500 有      10210 瑞展國際開發有限公司 PE00000000 728,600 36,430 有      10210 瑞展國際開發有限公司 PE00000000 330,220 16,511 有      10210 瑞展國際開發有限公司 PE00000000 450,100 22,505 有      10210 瑞展國際開發有限公司 PE00000000 340,880 17,044 有        小計 7,005,800 350,291    6 102年11-12月  10211 昇泰塑膠股份有限公司 QC00000000 250,500 12,525 有 0 丁○○共同犯行使業務上登載不實文書罪，處有期徒刑貳月，如易科罰金，以新臺幣壹仟元折算壹日。　    10211 昇泰塑膠股份有限公司 QC00000000 421,300 21,065 有 刑法第215條、第216條行使業務上登載不實文書罪:壬○○、丁○○、林宏達     10212 昇泰塑膠股份有限公司 QC00000000 328,200 16,410 有        小計 1,000,000 50,000       10211 皆詮塑膠有限公司 QC00000000 375,600 18,780 有 0     10212 皆詮塑膠有限公司 QC00000000 553,300 27,665 有 刑法第215條、第216條行使業務上登載不實文書罪:壬○○、丁○○、林宏達     10212 皆詮塑膠有限公司 QC00000000 272,080 13,604 有        小計 1,200,980 60,049       10211 瑞展國際開發有限公司 QC00000000 350,000 17,500 有 0     10211 瑞展國際開發有限公司 QC00000000 430,530 21,527 有 刑法第215條、第216條行使業務上登載不實文書罪:壬○○、丁○○、林宏達     10211 瑞展國際開發有限公司 QC00000000 398,000 19,900 有      10211 瑞展國際開發有限公司 QC00000000 495,550 24,778 有      10211 瑞展國際開發有限公司 QC00000000 687,450 34,373 有      10211 瑞展國際開發有限公司 QC00000000 444,370 22,219 有      10211 瑞展國際開發有限公司 QC00000000 200,200 10,010 有      10212 瑞展國際開發有限公司 QC00000000 595,000 29,750 有      10212 瑞展國際開發有限公司 QC00000000 433,450 21,673 有      10212 瑞展國際開發有限公司 QC00000000 332,200 16,610 有      10212 瑞展國際開發有限公司 QC00000000 347,430 17,372 有      10212 瑞展國際開發有限公司 QC00000000 666,950 33,348 有      10212 瑞展國際開發有限公司 QC00000000 625,500 31,275 有        小計 6,006,630 300,335    7 103年1-2月  10301 太玄企業有限公司 ZA00000000 650,000 32,500 有 0 丁○○共同犯行使業務上登載不實文書罪，處有期徒刑貳月，如易科罰金，以新臺幣壹仟元折算壹日。　      小計 650,000 32,500  刑法第215條、第216條行使業務上登載不實文書罪:壬○○、丁○○、林宏達     10301 皆詮塑膠有限公司 ZA00000000 206,300 10,315 有 0     10301 皆詮塑膠有限公司 ZA00000000 186,200 9,310 有 刑法第215條、第216條行使業務上登載不實文書罪:壬○○、丁○○、林宏達     10301 皆詮塑膠有限公司 ZA00000000 171,422 8,571 有      10302 皆詮塑膠有限公司 ZA00000000 205,200 10,260 有      10302 皆詮塑膠有限公司 ZA00000000 138,600 6,930 有      10302 皆詮塑膠有限公司 ZA00000000 220,121 11,006 有        小計 1,127,843 56,392       10301 瑞展國際開發有限公司 ZA00000000 690,000 34,500 有 0     10301 瑞展國際開發有限公司 ZA00000000 350,440 17,522 有 刑法第215條、第216條行使業務上登載不實文書罪:壬○○、丁○○、林宏達     10301 瑞展國際開發有限公司 ZA00000000 385,000 19,250 有      10301 瑞展國際開發有限公司 ZA00000000 408,500 20,425 有      10301 瑞展國際開發有限公司 ZA00000000 500,500 25,025 有      10301 瑞展國際開發有限公司 ZA00000000 544,440 27,222 有      10301 瑞展國際開發有限公司 ZA00000000 630,000 31,500 有      10302 瑞展國際開發有限公司 ZA00000000 700,500 35,025 有      10302 瑞展國際開發有限公司 ZA00000000 508,880 25,444 有      10302 瑞展國際開發有限公司 ZA00000000 495,000 24,750 有      10302 瑞展國際開發有限公司 ZA00000000 350,000 17,500 有      10302 瑞展國際開發有限公司 ZA00000000 600,330 30,016 有      10302 瑞展國際開發有限公司 ZA00000000 850,000 42,500 有        小計 7,013,590 350,679       10301 群泰塑膠有限公司 ZA00000000 167,500 8,375 有 0     10301 群泰塑膠有限公司 ZA00000000 143,750 7,188 有 刑法第215條、第216條行使業務上登載不實文書罪:壬○○、丁○○、林宏達     10301 群泰塑膠有限公司 ZA00000000 150,372 7,519 有      10301 群泰塑膠有限公司 ZA00000000 102,300 5,115 有      10302 群泰塑膠有限公司 ZA00000000 187,909 9,395 有      10302 群泰塑膠有限公司 ZA00000000 168,309 8,415 有      10302 群泰塑膠有限公司 ZA00000000 207,704 10,385 有        小計 1,127,844 56,392    8 103年3-4月  10303 發善塑膠有限公司 ZV00000000 72,000 3,600 有 0 丁○○共同犯行使業務上登載不實文書罪，處有期徒刑貳月，如易科罰金，以新臺幣壹仟元折算壹日。　    10304 發善塑膠有限公司 ZV00000000 605,915 30,296 有 刑法第215條、第216條行使業務上登載不實文書罪:壬○○、丁○○、林宏達     10304 發善塑膠有限公司 ZV00000000 793,557 39,678 有         1,471,472 73,574       10303 瑞展國際開發有限公司 ZV00000000 350,000 17,500 有 0     10303 瑞展國際開發有限公司 ZV00000000 400,000 20,000 有 刑法第215條、第216條行使業務上登載不實文書罪:壬○○、丁○○、林宏達     10303 瑞展國際開發有限公司 ZV00000000 420,000 21,000 有      10303 瑞展國際開發有限公司 ZV00000000 580,000 29,000 有      10303 瑞展國際開發有限公司 ZV00000000 390,000 19,500 有      10303 瑞展國際開發有限公司 ZV00000000 530,000 26,500 有      10303 瑞展國際開發有限公司 ZV00000000 330,000 16,500 有      10303 瑞展國際開發有限公司 ZV00000000 500,000 25,000 有      10304 瑞展國際開發有限公司 ZV00000000 460,000 23,000 有      10304 瑞展國際開發有限公司 ZV00000000 210,000 10,500 有      10304 瑞展國際開發有限公司 ZV00000000 550,000 27,500 有      10304 瑞展國際開發有限公司 ZV00000000 600,000 30,000 有      10304 瑞展國際開發有限公司 ZV00000000 300,000 15,000 有      10304 瑞展國際開發有限公司 ZV00000000 510,000 25,500 有      10304 瑞展國際開發有限公司 ZV00000000 370,000 18,500 有      10304 瑞展國際開發有限公司 ZV00000000 250,000 12,500 有      10304 瑞展國際開發有限公司 ZV00000000 250,000 12,500 有        小計 7,000,000 350,000    9 103年5-6月  10305 瑞展國際開發有限公司 AQ00000000 450,450 22,523 有 0 丁○○共同犯行使業務上登載不實文書罪，處有期徒刑貳月，如易科罰金，以新臺幣壹仟元折算壹日。　    10305 瑞展國際開發有限公司 AQ00000000 500,210 25,010 有 刑法第215條、第216條行使業務上登載不實文書罪:壬○○、丁○○、林宏達     10305 瑞展國際開發有限公司 AQ00000000 379,990 19,000 有      10306 瑞展國際開發有限公司 AQ00000000 570,530 28,526 有      10306 瑞展國際開發有限公司 AQ00000000 668,425 33,422 有      10306 瑞展國際開發有限公司 AQ00000000 590,725 29,536 有      10306 瑞展國際開發有限公司 AQ00000000 330,670 16,533 有      10306 瑞展國際開發有限公司 AQ00000000 509,000 25,450 有        小計 4,000,000 200,000    10 103年7-8月 ⑴ 10307 珀楷塑膠鋼有限公司 BK00000000 205,165 10,258 有 0 丁○○共同犯行使業務上登載不實文書罪，處有期徒刑貳月，如易科罰金，以新臺幣壹仟元折算壹日。　    10307 珀楷塑膠鋼有限公司 BK00000000 334,155 16,707 有 刑法第215條、第216條行使業務上登載不實文書罪:壬○○、丁○○、林宏達     10308 珀楷塑膠鋼有限公司 BK00000000 164,180 8,209 有        小計 703,500 35,174      ⑵ 10307 皆詮塑膠有限公司 BK00000000 182,275 9,113 有 0     10307 皆詮塑膠有限公司 BK00000000 215,400 10,770 有 刑法第215條、第216條行使業務上登載不實文書罪:壬○○、丁○○、林宏達     10308 皆詮塑膠有限公司 BK00000000 305,418 15,271 有        小計 703,093 35,154      ⑶ 10308 發善塑膠有限公司 BK00000000 24,000 1,200 有 0       小計 24,000 1,200  刑法第215條、第216條行使業務上登載不實文書罪:丁○○、林宏達    ⑷ 10308 福錡電機實業社 BK00000000 1,050,330 52,517 有 0     10308 福錡電機實業社 BK00000000 505,271 25,264 有 刑法第215條、第216條行使業務上登載不實文書罪:丁○○、林宏達     10308 福錡電機實業社 BK00000000 983,500 49,175 有      10308 福錡電機實業社 BK00000000 1,370,430 68,522 有      10308 福錡電機實業社 BK00000000 500,300 25,015 有      10308 福錡電機實業社 BK00000000 642,879 32,144 有        小計 5,052,710 252,637    11 103年9-10月 ⑴ 10309 三雨水電材料有限公司 CE00000000 274,400 13,720 有 0 丁○○共同犯行使業務上登載不實文書罪，處有期徒刑貳月，如易科罰金，以新臺幣壹仟元折算壹日。　    10309 三雨水電材料有限公司 CE00000000 198,500 9,925 有 刑法第215條、第216條行使業務上登載不實文書罪:壬○○、丁○○、林宏達     10309 三雨水電材料有限公司 CE00000000 344,700 17,235 有      10310 三雨水電材料有限公司 CE00000000 208,500 10,425 有      10310 三雨水電材料有限公司 CE00000000 359,290 17,964 有        小計 1,385,390 69,269      ⑵ 10309 三藝塑膠顏料有限公司 CE00000000 545,800 27,290 有 0     10309 三藝塑膠顏料有限公司 CE00000000 469,000 23,450 有 刑法第215條、第216條行使業務上登載不實文書罪:壬○○、丁○○、林宏達     10309 三藝塑膠顏料有限公司 CE00000000 209,500 10,475 有      10309 三藝塑膠顏料有限公司 CE00000000 611,000 30,550 有      10309 三藝塑膠顏料有限公司 CE00000000 485,000 24,250 有      10309 三藝塑膠顏料有限公司 CE00000000 609,700 30,485 有      10310 三藝塑膠顏料有限公司 CE00000000 333,500 16,675 有      10310 三藝塑膠顏料有限公司 CE00000000 499,800 24,990 有      10310 三藝塑膠顏料有限公司 CE00000000 666,700 33,335 有      10310 三藝塑膠顏料有限公司 CE00000000 299,400 14,970 有      10310 三藝塑膠顏料有限公司 CE00000000 774,400 38,720 有      10310 三藝塑膠顏料有限公司 CE00000000 496,200 24,810 有        小計 6,000,000 300,000      ⑶ 10309 同瑋環保股份有限公司 CE00000000 185,000 9,250 有 0     10309 同瑋環保股份有限公司 CE00000000 422,500 21,125 有 刑法第215條、第216條行使業務上登載不實文書罪:壬○○、丁○○、林宏達     10309 同瑋環保股份有限公司 CE00000000 337,000 16,850 有      10309 同瑋環保股份有限公司 CE00000000 245,500 12,275 有      10310 同瑋環保股份有限公司 CE00000000 514,000 25,700 有      10310 同瑋環保股份有限公司 CE00000000 305,000 15,250 有      10310 同瑋環保股份有限公司 CE00000000 441,000 22,050 有        小計 2,450,000 122,500      ⑷ 10309 福錡有限公司 CE00000000 323,000 16,150 有 0     10309 福錡有限公司 CE00000000 539,000 26,950 有 刑法第215條、第216條行使業務上登載不實文書罪:丁○○、林宏達     10309 福錡有限公司 CE00000000 633,000 31,650 有      10310 福錡有限公司 CE00000000 105,700 5,285 有        小計 1,600,700 80,035      ⑸ 10309 福錡電機實業社 CE00000000 673,000 33,650 有 0     10309 福錡電機實業社 CE00000000 450,000 22,500 有 刑法第215條、第216條行使業務上登載不實文書罪:丁○○、林宏達     10310 福錡電機實業社 CE00000000 277,300 13,865 有        小計 1,400,300 70,015    12 103年11-12月 ⑴ 10311 三藝塑膠顏料有限公司 CZ00000000 345,000 17,250 有 0 丁○○共同犯行使業務上登載不實文書罪，處有期徒刑貳月，如易科罰金，以新臺幣壹仟元折算壹日。　    10311 三藝塑膠顏料有限公司 CZ00000000 126,900 6,345 有 刑法第215條、第216條行使業務上登載不實文書罪:壬○○、丁○○、林宏達     10311 三藝塑膠顏料有限公司 CZ00000000 534,800 26,740 有      10311 三藝塑膠顏料有限公司 CZ00000000 304,400 15,220 有      10311 三藝塑膠顏料有限公司 CZ00000000 616,200 30,810 有      10311 三藝塑膠顏料有限公司 CZ00000000 572,700 28,635 有      10312 三藝塑膠顏料有限公司 CZ00000000 370,500 18,525 有      10312 三藝塑膠顏料有限公司 CZ00000000 168,800 8,440 有      10312 三藝塑膠顏料有限公司 CZ00000000 495,000 24,750 有      10312 三藝塑膠顏料有限公司 CZ00000000 509,000 25,450 有      10312 三藝塑膠顏料有限公司 CZ00000000 315,000 15,750 有      10312 三藝塑膠顏料有限公司 CZ00000000 641,700 32,085 有        小計 5,000,000 250,000      ⑵ 10311 同豐科技材料股份有限公司 CZ00000000 600,000 30,000 有 0     10311 同豐科技材料股份有限公司 CZ00000000 800,000 40,000 有 刑法第215條、第216條行使業務上登載不實文書罪:壬○○、丁○○、林宏達     10311 同豐科技材料股份有限公司 CZ00000000 700,000 35,000 有      10312 同豐科技材料股份有限公司 CZ00000000 400,000 20,000 有      10312 同豐科技材料股份有限公司 CZ00000000 500,000 25,000 有        小計 3,000,000 150,000      ⑶ 10311 金陽企業社 CZ00000000 205,500 10,275 有 0     10311 金陽企業社 CZ00000000 514,800 25,740 有 刑法第215條、第216條行使業務上登載不實文書罪:壬○○、丁○○、林宏達     10311 金陽企業社 CZ00000000 464,400 23,220 有      10312 金陽企業社 CZ00000000 369,000 18,450 有      10312 金陽企業社 CZ00000000 248,600 12,430 有      10312 金陽企業社 CZ00000000 497,700 24,885 有        小計 2,300,000 115,000      ⑷ 10311 珀楷塑膠鋼有限公司 CZ00000000 241,000 12,050 有 0     10311 珀楷塑膠鋼有限公司 CZ00000000 343,400 17,170 有 刑法第215條、第216條行使業務上登載不實文書罪:壬○○、丁○○、林宏達     10312 珀楷塑膠鋼有限公司 CZ00000000 482,000 24,100 有      10312 珀楷塑膠鋼有限公司 CZ00000000 333,600 16,680 有        小計 1,400,000 70,000      ⑸ 10311 皆詮塑膠有限公司 CZ00000000 407,700 20,385 有 0     10311 皆詮塑膠有限公司 CZ00000000 285,000 14,250 有 刑法第215條、第216條行使業務上登載不實文書罪:壬○○、丁○○、林宏達     10311 皆詮塑膠有限公司 CZ00000000 334,600 16,730 有      10312 皆詮塑膠有限公司 CZ00000000 299,500 14,975 有      10312 皆詮塑膠有限公司 CZ00000000 264,500 13,225 有      10312 皆詮塑膠有限公司 CZ00000000 408,700 20,435 有        小計 2,000,000 100,000      ⑹ 10311 鉅豐塑膠企業有限公司 CZ00000000 184,500 9,225 有 0     10311 鉅豐塑膠企業有限公司 CZ00000000 377,000 18,850 有 刑法第215條、第216條行使業務上登載不實文書罪:丁○○、林宏達     10311 鉅豐塑膠企業有限公司 CZ00000000 276,500 13,825 有      10311 鉅豐塑膠企業有限公司 CZ00000000 205,000 10,250 有      10311 鉅豐塑膠企業有限公司 CZ00000000 685,000 34,250 有      10311 鉅豐塑膠企業有限公司 CZ00000000 633,500 31,675 有      10311 鉅豐塑膠企業有限公司 CZ00000000 402,500 20,125 有      10311 鉅豐塑膠企業有限公司 CZ00000000 157,000 7,850 有      10311 鉅豐塑膠企業有限公司 CZ00000000 403,000 20,150 有      10312 鉅豐塑膠企業有限公司 CZ00000000 375,500 18,775 有      10312 鉅豐塑膠企業有限公司 CZ00000000 316,000 15,800 有      10312 鉅豐塑膠企業有限公司 CZ00000000 229,500 11,475 有      10312 鉅豐塑膠企業有限公司 CZ00000000 596,000 29,800 有      10312 鉅豐塑膠企業有限公司 CZ00000000 485,000 24,250 有      10312 鉅豐塑膠企業有限公司 CZ00000000 585,300 29,265 有      10312 鉅豐塑膠企業有限公司 CZ00000000 125,000 6,250 有      10312 鉅豐塑膠企業有限公司 CZ00000000 664,500 33,225 有      10312 鉅豐塑膠企業有限公司 CZ00000000 314,200 15,710 有        小計 7,015,000 350,750    13 104年1-2月 ⑴ 10401 三藝塑膠顏料有限公司 NN00000000 215,000 10,750 有 0 丁○○共同犯行使業務上登載不實文書罪，處有期徒刑貳月，如易科罰金，以新臺幣壹仟元折算壹日。　    10401 三藝塑膠顏料有限公司 NN00000000 394,500 19,725 有 刑法第215條、第216條行使業務上登載不實文書罪:壬○○、丁○○、林宏達     10401 三藝塑膠顏料有限公司 NN00000000 572,100 28,605 有      10401 三藝塑膠顏料有限公司 NN00000000 389,000 19,450 有      10401 三藝塑膠顏料有限公司 NN00000000 488,000 24,400 有      10401 三藝塑膠顏料有限公司 NN00000000 609,500 30,475 有      10401 三藝塑膠顏料有限公司 NN00000000 437,500 21,875 有      10402 三藝塑膠顏料有限公司 NN00000000 665,220 33,261 有      10402 三藝塑膠顏料有限公司 NN00000000 315,000 15,750 有      10402 三藝塑膠顏料有限公司 NN00000000 590,400 29,520 有      10402 三藝塑膠顏料有限公司 NN00000000 419,000 20,950 有      10402 三藝塑膠顏料有限公司 NN00000000 517,000 25,850 有      10402 三藝塑膠顏料有限公司 NN00000000 397,780 19,889 有        小計 6,010,000 300,500      ⑵ 10401 同豐科技材料股份有限公司 NN00000000 315,800 15,790 有 0     10401 同豐科技材料股份有限公司 NN00000000 244,700 12,235 有 刑法第215條、第216條行使業務上登載不實文書罪:壬○○、丁○○、林宏達     10401 同豐科技材料股份有限公司 NN00000000 409,200 20,460 有      10401 同豐科技材料股份有限公司 NN00000000 530,600 26,530 有      10402 同豐科技材料股份有限公司 NN00000000 222,800 11,140 有      10402 同豐科技材料股份有限公司 NN00000000 384,200 19,210 有      10402 同豐科技材料股份有限公司 NN00000000 504,100 25,205 有      10402 同豐科技材料股份有限公司 NN00000000 398,500 19,925 有        小計 3,009,900 150,495      ⑶ 10401 鉅豐塑膠企業有限公司 NN00000000 443,000 22,150 有 0     10401 鉅豐塑膠企業有限公司 NN00000000 342,100 17,105 有 刑法第215條、第216條行使業務上登載不實文書罪:丁○○、林宏達     10401 鉅豐塑膠企業有限公司 NN00000000 235,500 11,775 有      10401 鉅豐塑膠企業有限公司 NN00000000 366,850 18,343 有      10402 鉅豐塑膠企業有限公司 NN00000000 479,400 23,970 有      10402 鉅豐塑膠企業有限公司 NN00000000 569,800 28,490 有      10402 鉅豐塑膠企業有限公司 NN00000000 217,750 10,888 有      10402 鉅豐塑膠企業有限公司 NN00000000 355,600 17,780 有        小計 3,010,000 150,501      ⑷ 10401 福錡電機實業社 NN00000000 137,700 6,885 有 0     10401 福錡電機實業社 NN00000000 443,800 22,190 有 刑法第215條、第216條行使業務上登載不實文書罪:丁○○、林宏達     10401 福錡電機實業社 NN00000000 482,010 24,101 有      10401 福錡電機實業社 NN00000000 436,490 21,825 有      10401 福錡電機實業社 NN00000000 357,700 17,885 有      10401 福錡電機實業社 NN00000000 469,900 23,495 有      10401 福錡電機實業社 NN00000000 335,750 16,788 有      10402 福錡電機實業社 NN00000000 434,500 21,725 有      10402 福錡電機實業社 NN00000000 357,280 17,864 有      10402 福錡電機實業社 NN00000000 344,800 17,240 有      10402 福錡電機實業社 NN00000000 200,070 10,004 有        小計 4,000,000 200,002    14 104年3-4月 ⑴ 10403 同豐科技材料股份有限公司 PG00000000 340,000 17,000 有 0 丁○○共同犯行使業務上登載不實文書罪，處有期徒刑貳月，如易科罰金，以新臺幣壹仟元折算壹日。　    10403 同豐科技材料股份有限公司 PG00000000 465,000 23,250 有 刑法第215條、第216條行使業務上登載不實文書罪:壬○○、丁○○、林宏達     10403 同豐科技材料股份有限公司 PG00000000 650,000 32,500 有      10403 同豐科技材料股份有限公司 PG00000000 565,000 28,250 有      10403 同豐科技材料股份有限公司 PG00000000 360,000 18,000 有      10404 同豐科技材料股份有限公司 PG00000000 610,000 30,500 有      10404 同豐科技材料股份有限公司 PG00000000 440,000 22,000 有      10404 同豐科技材料股份有限公司 PG00000000 366,000 18,300 有      10404 同豐科技材料股份有限公司 PG00000000 416,000 20,800 有        小計 4,212,000 210,600      ⑵ 10403 鉅豐塑膠企業有限公司 PG00000000 245,580 12,279 有 0     10403 鉅豐塑膠企業有限公司 PG00000000 446,500 22,325 有 刑法第215條、第216條行使業務上登載不實文書罪:丁○○、林宏達     10403 鉅豐塑膠企業有限公司 PG00000000 169,560 8,478 有      10403 鉅豐塑膠企業有限公司 PG00000000 506,690 25,334 有      10404 鉅豐塑膠企業有限公司 PG00000000 399,650 19,983 有      10404 鉅豐塑膠企業有限公司 PG00000000 265,820 13,291 有      10404 鉅豐塑膠企業有限公司 PG00000000 604,450 30,222 有      10404 鉅豐塑膠企業有限公司 PG00000000 363,250 18,163 有        小計 3,001,500 150,075      ⑶ 10403 福錡電機實業社 PG00000000 210,011 10,501 有 0     10403 福錡電機實業社 PG00000000 331,789 16,589 有 刑法第215條、第216條行使業務上登載不實文書罪:丁○○、林宏達     10403 福錡電機實業社 PG00000000 143,050 7,153 有      10403 福錡電機實業社 PG00000000 409,011 20,451 有      10403 福錡電機實業社 PG00000000 289,999 14,500 有      10403 福錡電機實業社 PG00000000 457,323 22,866 有      10404 福錡電機實業社 PG00000000 305,911 15,296 有      10404 福錡電機實業社 PG00000000 209,348 10,467 有      10404 福錡電機實業社 PG00000000 506,093 25,305 有      10404 福錡電機實業社 PG00000000 137,465 6,873 有        小計 3,000,000 150,001    15 104年5-6月  10405 鉅豐塑膠企業有限公司 QA00000000 245,000 12,250 有 0 丁○○共同犯行使業務上登載不實文書罪，處有期徒刑貳月，如易科罰金，以新臺幣壹仟元折算壹日。　    10405 鉅豐塑膠企業有限公司 QA00000000 683,000 34,150 有 刑法第215條、第216條行使業務上登載不實文書罪:丁○○、林宏達     10405 鉅豐塑膠企業有限公司 QA00000000 512,000 25,600 有      10405 鉅豐塑膠企業有限公司 QA00000000 134,000 6,700 有      10405 鉅豐塑膠企業有限公司 QA00000000 493,000 24,650 有      10406 鉅豐塑膠企業有限公司 QA00000000 542,000 27,100 有      10406 鉅豐塑膠企業有限公司 QA00000000 386,000 19,300 有      10406 鉅豐塑膠企業有限公司 QA00000000 215,000 10,750 有      10406 鉅豐塑膠企業有限公司 QA00000000 431,000 21,550 有      10406 鉅豐塑膠企業有限公司 QA00000000 394,000 19,700 有      10406 鉅豐塑膠企業有限公司 QA00000000 113,000 5,650 有        小計 4,148,000 207,400       10405 福錡有限公司 QA00000000 600,000 30,000 有 0     10405 福錡有限公司 QA00000000 530,000 26,500 有 刑法第215條、第216條行使業務上登載不實文書罪:丁○○、林宏達     10405 福錡有限公司 QA00000000 498,000 24,900 有      10406 福錡有限公司 QA00000000 272,000 13,600 有        小計 1,900,000 95,000    16 104年7-8月  10407 金陽交通器材有限公司 QU00000000 224,760 11,238 有 0 丁○○共同犯行使業務上登載不實文書罪，處有期徒刑貳月，如易科罰金，以新臺幣壹仟元折算壹日。　      小計 224,760 11,238  刑法第215條、第216條行使業務上登載不實文書罪:丁○○、林宏達     10407 瑞展國際開發有限公司 QU00000000 309,688 15,484 有 0     10407 瑞展國際開發有限公司 QU00000000 302,000 15,100 有 刑法第215條、第216條行使業務上登載不實文書罪:丁○○、林宏達     10407 瑞展國際開發有限公司 QU00000000 316,410 15,821 有      10407 瑞展國際開發有限公司 QU00000000 335,800 16,790 有      10407 瑞展國際開發有限公司 QU00000000 310,244 15,512 有      10407 瑞展國際開發有限公司 QU00000000 298,556 14,928 有      10407 瑞展國際開發有限公司 QU00000000 276,800 13,840 有      10407 瑞展國際開發有限公司 QU00000000 295,120 14,756 有      10408 瑞展國際開發有限公司 QU00000000 265,500 13,275 有      10408 瑞展國際開發有限公司 QU00000000 250,000 12,500 有      10408 瑞展國際開發有限公司 QU00000000 230,058 11,503 有      10408 瑞展國際開發有限公司 QU00000000 310,000 15,500 有        小計 3,500,176 175,009    17 104年9-10月 ⑴ 10409 立新開發科技有限公司 RN00000000 508,425 25,421 有 0 丁○○共同犯行使業務上登載不實文書罪，處有期徒刑貳月，如易科罰金，以新臺幣壹仟元折算壹日。　    10409 立新開發科技有限公司 RN00000000 487,569 24,378 有 刑法第215條、第216條行使業務上登載不實文書罪:壬○○、丁○○、林宏達     10409 立新開發科技有限公司 RN00000000 506,235 25,312 有      10409 立新開發科技有限公司 RN00000000 497,856 24,893 有      10410 立新開發科技有限公司 RN00000000 385,968 19,298 有      10410 立新開發科技有限公司 RN00000000 305,698 15,285 有      10410 立新開發科技有限公司 RN00000000 405,698 20,285 有      10410 立新開發科技有限公司 RN00000000 250,861 12,543 有      10410 立新開發科技有限公司 RN00000000 385,690 19,285 有      10410 立新開發科技有限公司 RN00000000 266,087 13,304 有        小計 4,000,087 200,004      ⑵ 10409 金陽交通器材有限公司 RN00000000 486 24 有 0       小計 486 24  刑法第215條、第216條行使業務上登載不實文書罪:丁○○、林宏達    ⑶ 10409 鉅豐塑膠企業有限公司 RN00000000 250,000 12,500 有 0     10409 鉅豐塑膠企業有限公司 RN00000000 242,150 12,108 有 刑法第215條、第216條行使業務上登載不實文書罪:丁○○、林宏達     10409 鉅豐塑膠企業有限公司 RN00000000 200,000 10,000 有      10409 鉅豐塑膠企業有限公司 RN00000000 230,090 11,505 有      10409 鉅豐塑膠企業有限公司 RN00000000 247,010 12,351 有      10410 鉅豐塑膠企業有限公司 RN00000000 210,130 10,507 有      10410 鉅豐塑膠企業有限公司 RN00000000 203,620 10,181 有      10410 鉅豐塑膠企業有限公司 RN00000000 203,620 10,181 有      10410 鉅豐塑膠企業有限公司 RN00000000 216,380 10,819 有        小計 2,003,000 100,152      ⑷ 10410 錦揚塑膠企業社 RN00000000 112,698 5,635 有 0     10410 錦揚塑膠企業社 RN00000000 300,265 15,014 有 刑法第215條、第216條行使業務上登載不實文書罪:丁○○、林宏達     10410 錦揚塑膠企業社 RN00000000 432,562 21,628 有      10410 錦揚塑膠企業社 RN00000000 368,989 18,450 有      10410 錦揚塑膠企業社 RN00000000 349,665 17,483 有      10410 錦揚塑膠企業社 RN00000000 412,366 20,619 有      10410 錦揚塑膠企業社 RN00000000 389,656 19,483 有      10410 錦揚塑膠企業社 RN00000000 326,563 16,328 有      10410 錦揚塑膠企業社 RN00000000 461,223 23,061 有      10410 錦揚塑膠企業社 RN00000000 225,339 11,267 有      10410 錦揚塑膠企業社 RN00000000 400,159 20,008 有      10410 錦揚塑膠企業社 RN00000000 222,365 11,118 有        小計 4,001,850 200,094    18 104年11-12月 ⑴ 10411 坤霖塑膠有限公司 SG00000000 211,637 10,582 有 0 丁○○共同犯行使業務上登載不實文書罪，處有期徒刑貳月，如易科罰金，以新臺幣壹仟元折算壹日。　    10411 坤霖塑膠有限公司 SG00000000 191,380 9,569 有 刑法第215條、第216條行使業務上登載不實文書罪:壬○○、丁○○、林宏達     10411 坤霖塑膠有限公司 SG00000000 263,110 13,156 有      10411 坤霖塑膠有限公司 SG00000000 189,300 9,465 有      10411 坤霖塑膠有限公司 SG00000000 248,935 12,447 有      10411 坤霖塑膠有限公司 SG00000000 179,000 8,950 有      10411 坤霖塑膠有限公司 SG00000000 197,800 9,890 有      10411 坤霖塑膠有限公司 SG00000000 200,260 10,013 有      10411 坤霖塑膠有限公司 SG00000000 208,157 10,408 有      10412 坤霖塑膠有限公司 SG00000000 262,673 13,134 有      10412 坤霖塑膠有限公司 SG00000000 259,220 12,961 有      10412 坤霖塑膠有限公司 SG00000000 226,930 11,347 有      10412 坤霖塑膠有限公司 SG00000000 235,700 11,785 有      10412 坤霖塑膠有限公司 SG00000000 300,000 15,000 有      10412 坤霖塑膠有限公司 SG00000000 240,514 12,026 有      10412 坤霖塑膠有限公司 SG00000000 229,830 11,492 有      10412 坤霖塑膠有限公司 SG00000000 210,484 10,524 有      10412 坤霖塑膠有限公司 SG00000000 153,265 7,663 有        小計 4,008,195 200,412      ⑵ 10411 鉅豐塑膠企業有限公司 SG00000000 223,659 11,183 有 0     10411 鉅豐塑膠企業有限公司 SG00000000 311,258 15,563 有 刑法第215條、第216條行使業務上登載不實文書罪:丁○○、林宏達     10411 鉅豐塑膠企業有限公司 SG00000000 110,326 5,516 有      10411 鉅豐塑膠企業有限公司 SG00000000 264,480 13,224 有      10411 鉅豐塑膠企業有限公司 SG00000000 15,900 795 有      10412 鉅豐塑膠企業有限公司 SG00000000 301,225 15,061 有      10412 鉅豐塑膠企業有限公司 SG00000000 229,781 11,489 有      10412 鉅豐塑膠企業有限公司 SG00000000 274,661 13,733 有      10412 鉅豐塑膠企業有限公司 SG00000000 288,110 14,406 有        小計 2,019,400 100,970      ⑶ 10411 錦揚塑膠企業社 SG00000000 223,564 11,178 有 0     10411 錦揚塑膠企業社 SG00000000 223,598 11,180 有 刑法第215條、第216條行使業務上登載不實文書罪:丁○○、林宏達     10411 錦揚塑膠企業社 SG00000000 112,356 5,618 有      10411 錦揚塑膠企業社 SG00000000 332,568 16,629 有      10411 錦揚塑膠企業社 SG00000000 195,684 9,784 有      10411 錦揚塑膠企業社 SG00000000 113,567 5,679 有      10411 錦揚塑膠企業社 SG00000000 289,562 14,478 有      10411 錦揚塑膠企業社 SG00000000 184,124 9,206 有      10412 錦揚塑膠企業社 SG00000000 112,035 5,602 有      10412 錦揚塑膠企業社 SG00000000 223,568 11,178 有      10412 錦揚塑膠企業社 SG00000000 300,411 15,021 有      10412 錦揚塑膠企業社 SG00000000 275,468 13,773 有      10412 錦揚塑膠企業社 SG00000000 174,803 8,740 有      10412 錦揚塑膠企業社 SG00000000 238,695 11,935 有        小計 3,000,003 150,001    19 105年1-2月 ⑴ 10501 金陽交通器材有限公司 AU00000000 1,750 88 有 0 丁○○共同犯行使業務上登載不實文書罪，處有期徒刑貳月，如易科罰金，以新臺幣壹仟元折算壹日。　    10501 金陽交通器材有限公司 AU00000000 700 35 有 刑法第215條、第216條行使業務上登載不實文書罪:丁○○、林宏達     10501 金陽交通器材有限公司 AU00000000 600 30 有        小計 3,050 153      ⑵ 10501 易聖股份有限公司 AU00000000 268,454 13,423 有 0     10501 易聖股份有限公司 AU00000000 456,780 22,839 有 刑法第215條、第216條行使業務上登載不實文書罪:壬○○、丁○○、林宏達     10501 易聖股份有限公司 AU00000000 365,410 18,271 有      10501 易聖股份有限公司 AU00000000 124,450 6,223 有      10501 易聖股份有限公司 AU00000000 231,500 11,575 有      10502 易聖股份有限公司 AU00000000 376,540 18,827 有      10502 易聖股份有限公司 AU00000000 254,600 12,730 有      10502 易聖股份有限公司 AU00000000 145,980 7,299 有      10502 易聖股份有限公司 AU00000000 436,540 21,827 有      10502 易聖股份有限公司 AU00000000 266,420 13,321 有      10502 易聖股份有限公司 AU00000000 456,848 22,842 有      10502 易聖股份有限公司 AU00000000 245,125 12,256 有      10502 易聖股份有限公司 AU00000000 124,325 6,216 有      10502 易聖股份有限公司 AU00000000 253,028 12,651 有        小計 4,006,000 200,300      ⑶ 10501 瑞展國際開發有限公司 AU00000000 377,000 18,850 有 0     10501 瑞展國際開發有限公司 AU00000000 285,000 14,250 有 刑法第215條、第216條行使業務上登載不實文書罪:丁○○、林宏達     10501 瑞展國際開發有限公司 AU00000000 398,585 19,929 有      10501 瑞展國際開發有限公司 AU00000000 355,552 17,778 有      10501 瑞展國際開發有限公司 AU00000000 330,000 16,500 有      10501 瑞展國際開發有限公司 AU00000000 406,800 20,340 有      10501 瑞展國際開發有限公司 AU00000000 320,056 16,003 有      10502 瑞展國際開發有限公司 AU00000000 382,000 19,100 有      10502 瑞展國際開發有限公司 AU00000000 165,007 8,250 有        小計 3,020,000 151,000    20 105年3-4月 ⑴ 10503 易聖股份有限公司 BM00000000 250,000 12,500 有 0 丁○○共同犯行使業務上登載不實文書罪，處有期徒刑貳月，如易科罰金，以新臺幣壹仟元折算壹日。　    10503 易聖股份有限公司 BM00000000 154,000 7,700 有 刑法第215條、第216條行使業務上登載不實文書罪:壬○○、丁○○、林宏達     10503 易聖股份有限公司 BM00000000 230,500 11,525 有      10503 易聖股份有限公司 BM00000000 440,000 22,000 有      10503 易聖股份有限公司 BM00000000 378,300 18,915 有      10503 易聖股份有限公司 BM00000000 280,540 14,027 有      10504 易聖股份有限公司 BM00000000 340,600 17,030 有      10504 易聖股份有限公司 BM00000000 278,550 13,928 有      10504 易聖股份有限公司 BM00000000 105,000 5,250 有      10504 易聖股份有限公司 BM00000000 240,560 12,028 有      10504 易聖股份有限公司 BM00000000 180,450 9,023 有      10504 易聖股份有限公司 BM00000000 215,000 10,750 有      10504 易聖股份有限公司 BM00000000 216,350 10,818 有      10504 易聖股份有限公司 BM00000000 210,550 10,527 有      10504 易聖股份有限公司 BM00000000 354,550 17,727 有      10504 易聖股份有限公司 BM00000000 132,050 6,602 有        小計 4,007,000 200,350      ⑵ 10503 錦揚塑膠企業社 BM00000000 329,426 16,471 有 0     10503 錦揚塑膠企業社 BM00000000 335,112 16,755 有 刑法第215條、第216條行使業務上登載不實文書罪:丁○○、林宏達     10503 錦揚塑膠企業社 BM00000000 222,331 11,116 有      10503 錦揚塑膠企業社 BM00000000 301,995 15,100 有      10503 錦揚塑膠企業社 BM00000000 223,958 11,198 有      10504 錦揚塑膠企業社 BM00000000 281,332 14,067 有      10504 錦揚塑膠企業社 BM00000000 371,220 18,561 有      10504 錦揚塑膠企業社 BM00000000 387,112 19,356 有        小計 2,452,486 122,624    21 105年5-6月 ⑴ 10505 易聖股份有限公司 CD00000000 325,640 16,282 有 0 丁○○共同犯行使業務上登載不實文書罪，處有期徒刑貳月，如易科罰金，以新臺幣壹仟元折算壹日。　    10505 易聖股份有限公司 CD00000000 458,630 22,932 有 刑法第215條、第216條行使業務上登載不實文書罪:壬○○、丁○○、林宏達     10505 易聖股份有限公司 CD00000000 398,660 19,933 有      10505 易聖股份有限公司 CD00000000 286,425 14,321 有      10505 易聖股份有限公司 CD00000000 354,662 17,733 有      10506 易聖股份有限公司 CD00000000 384,653 19,233 有      10506 易聖股份有限公司 CD00000000 478,966 23,948 有      10506 易聖股份有限公司 CD00000000 368,949 18,447 有      10506 易聖股份有限公司 CD00000000 385,142 19,257 有      10506 易聖股份有限公司 CD00000000 560,273 28,014 有      10506 易聖股份有限公司 CD00000000 1,000 50 有        小計 4,003,000 200,150      ⑵ 10505 錦揚塑膠企業社 CD00000000 254,545 12,727 有 0     10505 錦揚塑膠企業社 CD00000000 203,364 10,168 有 刑法第215條、第216條行使業務上登載不實文書罪:丁○○、林宏達     10505 錦揚塑膠企業社 CD00000000 165,799 8,290 有      10505 錦揚塑膠企業社 CD00000000 244,636 12,232 有      10505 錦揚塑膠企業社 CD00000000 212,546 10,627 有      10505 錦揚塑膠企業社 CD00000000 213,546 10,677 有      10505 錦揚塑膠企業社 CD00000000 280,365 14,018 有      10505 錦揚塑膠企業社 CD00000000 201,969 10,099 有      10506 錦揚塑膠企業社 CD00000000 232,656 11,633 有      10506 錦揚塑膠企業社 CD00000000 256,487 12,824 有      10506 錦揚塑膠企業社 CD00000000 235,358 11,768 有        小計 2,501,271 125,063    22 105年7-8月 ⑴ 10507 金陽交通器材有限公司 CV00000000 123,380 6,169 有 0 丁○○共同犯行使業務上登載不實文書罪，處有期徒刑貳月，如易科罰金，以新臺幣壹仟元折算壹日。　    10507 金陽交通器材有限公司 CV00000000 176,954 8,848 有 ㈠105年7月:刑法第215條、第216條行使業務上登載不實文書罪：丁○○、林宏達 ㈡105年8月：刑法第215條、第216條行使業務上登載不實文書罪：壬○○、丁○○、林宏達     10507 金陽交通器材有限公司 CV00000000 122,456 6,123 有      10507 金陽交通器材有限公司 CV00000000 193,510 9,676 有      10507 金陽交通器材有限公司 CV00000000 110,154 5,508 有      10507 金陽交通器材有限公司 CV00000000 279,274 13,964 有      10507 金陽交通器材有限公司 CV00000000 333,478 16,674 有      10507 金陽交通器材有限公司 CV00000000 102,784 5,139 有      10507 金陽交通器材有限公司 CV00000000 23,333 1,167 有      10507 金陽交通器材有限公司 CV00000000 149,434 7,472 有      10507 金陽交通器材有限公司 CV00000000 133,522 6,676 有      10507 金陽交通器材有限公司 CV00000000 112,189 5,609 有      10507 金陽交通器材有限公司 CV00000000 112,346 5,617 有      10507 金陽交通器材有限公司 CV00000000 198,345 9,917 有      10507 金陽交通器材有限公司 CV00000000 103,870 5,194 有     ⑵ 10507 金陽交通器材有限公司 CV00000000 275,000 13,750 有      10508 金陽交通器材有限公司 CV00000000 134,684 6,734 有      10508 金陽交通器材有限公司 CV00000000 119,483 5,974 有      10508 金陽交通器材有限公司 CV00000000 298,187 14,909 有      10508 金陽交通器材有限公司 CV00000000 94,789 4,739 有      10508 金陽交通器材有限公司 CV00000000 208,754 10,438 有      10508 金陽交通器材有限公司 CV00000000 145,789 7,289 有      10508 金陽交通器材有限公司 CV00000000 275,237 13,762 有      10508 金陽交通器材有限公司 CV00000000 180,548 9,027 有        小計 4,007,500 200,375      ⑶ 10507 易聖股份有限公司 CV00000000 305,145 15,257 有 0     10507 易聖股份有限公司 CV00000000 568,450 28,422 有 刑法第215條、第216條行使業務上登載不實文書罪:壬○○、丁○○、林宏達     10507 易聖股份有限公司 CV00000000 112,541 5,627 有      10508 易聖股份有限公司 CV00000000 455,231 22,762 有      10508 易聖股份有限公司 CV00000000 558,633 27,932 有        小計 2,000,000 100,000    23 105年9-10月  10509 易聖股份有限公司 DM00000000 563,500 28,175 有 0 丁○○共同犯行使業務上登載不實文書罪，處有期徒刑貳月，如易科罰金，以新臺幣壹仟元折算壹日。　    10509 易聖股份有限公司 DM00000000 452,300 22,615 有 刑法第215條、第216條行使業務上登載不實文書罪:壬○○、丁○○、林宏達     10510 易聖股份有限公司 DM00000000 352,400 17,620 有      10510 易聖股份有限公司 DM00000000 452,300 22,615 有      10510 易聖股份有限公司 DM00000000 182,000 9,100 有        小計 2,002,500 100,125       10509 洋驛實業有限公司 DM00000000 400,100 20,005 有 0     10509 洋驛實業有限公司 DM00000000 399,000 19,950 有 刑法第215條、第216條行使業務上登載不實文書罪:壬○○、丁○○、林宏達     10509 洋驛實業有限公司 DM00000000 400,300 20,015 有      10510 洋驛實業有限公司 DM00000000 390,600 19,530 有      10510 洋驛實業有限公司 DM00000000 410,100 20,505 有        小計 2,000,100 100,005       10510 金陽交通器材有限公司 DM00000000 512,500 25,625 有 0     10510 金陽交通器材有限公司 DM00000000 486,900 24,345 有 刑法第215條、第216條行使業務上登載不實文書罪:壬○○、丁○○、林宏達       小計 999,400 49,970    24 105年11-12月 ⑴ 10511 易聖股份有限公司 ED00000000 489,508 24,475 有 0 丁○○共同犯行使業務上登載不實文書罪，處有期徒刑貳月，如易科罰金，以新臺幣壹仟元折算壹日。　    10511 易聖股份有限公司 ED00000000 525,616 26,281 有 刑法第215條、第216條行使業務上登載不實文書罪:壬○○、丁○○、林宏達     10511 易聖股份有限公司 ED00000000 465,215 23,261 有      10512 易聖股份有限公司 ED00000000 485,965 24,298 有      10512 易聖股份有限公司 ED00000000 498,556 24,928 有      10512 易聖股份有限公司 ED00000000 539,140 26,957 有        小計 3,004,000 150,200      ⑵ 10511 鉅豐塑膠企業有限公司 ED00000000 248,000 12,400 有 0     10511 鉅豐塑膠企業有限公司 ED00000000 251,000 12,550 有 刑法第215條、第216條行使業務上登載不實文書罪:丁○○、林宏達     10512 鉅豐塑膠企業有限公司 ED00000000 252,000 12,600 有      10512 鉅豐塑膠企業有限公司 ED00000000 249,000 12,450 有        小計 1,000,000 50,000      ⑶ 10511 錦揚塑膠企業社 ED00000000 597,496 29,875 有 0     10512 錦揚塑膠企業社 ED00000000 621,371 31,069 有 刑法第215條、第216條行使業務上登載不實文書罪:丁○○、林宏達       小計 1,218,867 60,944    25 106年1-2月 ⑴ 10601 金陽交通器材有限公司 MP00000000 548,000 27,400 有 0 丁○○共同犯行使業務上登載不實文書罪，處有期徒刑貳月，如易科罰金，以新臺幣壹仟元折算壹日。　    10601 金陽交通器材有限公司 MP00000000 395,800 19,790 有 刑法第215條、第216條行使業務上登載不實文書罪:壬○○、丁○○、林宏達     10601 金陽交通器材有限公司 MP00000000 215,840 10,792 有      10601 金陽交通器材有限公司 MP00000000 160,160 8,008 有      10601 金陽交通器材有限公司 MP00000000 195,800 9,790 有      10601 金陽交通器材有限公司 MP00000000 485,400 24,270 有        小計 2,001,000 100,050      ⑵ 10601 捷瑋國際有限公司 MP00000000 413,510 20,675 有 0     10601 捷瑋國際有限公司 MP00000000 351,750 17,588 有 刑法第215條、第216條行使業務上登載不實文書罪:壬○○、丁○○、林宏達     10601 捷瑋國際有限公司 MP00000000 450,100 22,505 有      10601 捷瑋國際有限公司 MP00000000 400,200 20,010 有      10601 捷瑋國際有限公司 MP00000000 280,000 14,000 有      10602 捷瑋國際有限公司 MP00000000 270,180 13,509 有      10602 捷瑋國際有限公司 MP00000000 412,380 20,619 有      10602 捷瑋國際有限公司 MP00000000 425,880 21,294 有        小計 3,004,000 150,200      ⑶ 10601 錦揚塑膠企業社 MP00000000 493,988 24,699 有 0     10601 錦揚塑膠企業社 MP00000000 248,700 12,435 有 刑法第215條、第216條行使業務上登載不實文書罪:丁○○、林宏達     10601 錦揚塑膠企業社 MP00000000 254,830 12,742 有      10601 錦揚塑膠企業社 MP00000000 278,000 13,900 有      10601 錦揚塑膠企業社 MP00000000 315,000 15,750 有      10601 錦揚塑膠企業社 MP00000000 375,800 18,790 有      10601 錦揚塑膠企業社 MP00000000 305,000 15,250 有      10602 錦揚塑膠企業社 MP00000000 281,500 14,075 有      10602 錦揚塑膠企業社 MP00000000 310,600 15,530 有      10602 錦揚塑膠企業社 MP00000000 334,500 16,725 有        小計 3,197,918 159,896    26 106年3-4月 ⑴ 10603 金陽交通器材有限公司 NE00000000 321,500 16,075 有 0 丁○○共同犯行使業務上登載不實文書罪，處有期徒刑貳月，如易科罰金，以新臺幣壹仟元折算壹日。　    10603 金陽交通器材有限公司 NE00000000 302,420 15,121 有 刑法第215條、第216條行使業務上登載不實文書罪:壬○○、丁○○、林宏達     10604 金陽交通器材有限公司 NE00000000 376,500 18,825 有        小計 1,000,420 50,021      ⑵ 10603 易聖股份有限公司 NE00000000 526,412 26,321 有 0     10603 易聖股份有限公司 NE00000000 486,213 24,311 有 刑法第215條、第216條行使業務上登載不實文書罪:壬○○、丁○○、林宏達     10604 易聖股份有限公司 NE00000000 425,132 21,257 有      10604 易聖股份有限公司 NE00000000 412,531 20,626 有      10604 易聖股份有限公司 NE00000000 151,212 7,560 有        小計 2,001,500 100,075      ⑶ 10603 捷瑋國際有限公司 NE00000000 250,040 12,502 有 0     10603 捷瑋國際有限公司 NE00000000 210,000 10,500 有 刑法第215條、第216條行使業務上登載不實文書罪:壬○○、丁○○、林宏達     10603 捷瑋國際有限公司 NE00000000 180,000 9,000 有      10604 捷瑋國際有限公司 NE00000000 200,040 10,002 有      10604 捷瑋國際有限公司 NE00000000 160,000 8,000 有        小計 1,000,080 50,004      ⑷ 10603 錦揚塑膠企業社 NE00000000 1,119,588 55,979 有 0       小計 1,119,588 55,979  刑法第215條、第216條行使業務上登載不實文書罪:丁○○、林宏達  27 106年5-6月 ⑴ 10605 捷瑋國際有限公司 NV00000000 413,520 20,675 有 0 丁○○共同犯行使業務上登載不實文書罪，處有期徒刑貳月，如易科罰金，以新臺幣壹仟元折算壹日。　    10605 捷瑋國際有限公司 NV00000000 351,750 17,588 有 刑法第215條、第216條行使業務上登載不實文書罪:壬○○、丁○○、林宏達     10605 捷瑋國際有限公司 NV00000000 450,100 22,505 有      10605 捷瑋國際有限公司 NV00000000 376,900 18,845 有      10605 捷瑋國際有限公司 NV00000000 400,200 20,010 有      10605 捷瑋國際有限公司 NV00000000 410,950 20,548 有      10606 捷瑋國際有限公司 NV00000000 377,100 18,855 有      10606 捷瑋國際有限公司 NV00000000 416,000 20,800 有      10606 捷瑋國際有限公司 NV00000000 305,480 15,274 有        小計 3,502,000 175,100      ⑵ 10605 瑞展國際開發有限公司 NV00000000 517,830 25,892 有 0       小計 517,830 25,892  刑法第215條、第216條行使業務上登載不實文書罪:丁○○、林宏達  28 106年7-8月 ⑴ 10607 易聖股份有限公司 PL00000000 465,990 23,300 有 0 丁○○共同犯行使業務上登載不實文書罪，處有期徒刑貳月，如易科罰金，以新臺幣壹仟元折算壹日。　    10607 易聖股份有限公司 PL00000000 354,260 17,713 有 刑法第215條、第216條行使業務上登載不實文書罪:壬○○、丁○○、林宏達     10607 易聖股份有限公司 PL00000000 564,205 28,210 有      10607 易聖股份有限公司 PL00000000 352,940 17,647 有      10608 易聖股份有限公司 PL00000000 265,105 13,255 有        小計 2,002,500 100,125      ⑵ 10608 金陽交通器材有限公司 PL00000000 24,586 1,229 有 0       小計 24,586 1,229  刑法第215條、第216條行使業務上登載不實文書罪:壬○○、丁○○、林宏達    ⑶ 10607 錦揚塑膠企業社 PL00000000 583,699 29,184 有 0     10607 錦揚塑膠企業社 PL00000000 1,106,396 55,319 有 刑法第215條、第216條行使業務上登載不實文書罪:丁○○、林宏達     10607 錦揚塑膠企業社 PL00000000 260,150 13,008 有      10607 錦揚塑膠企業社 PL00000000 342,440 17,122 有      10607 錦揚塑膠企業社 PL00000000 298,547 14,927 有      10607 錦揚塑膠企業社 PL00000000 375,457 18,773 有      10607 錦揚塑膠企業社 PL00000000 387,546 19,376 有      10608 錦揚塑膠企業社 PL00000000 254,280 12,714 有      10608 錦揚塑膠企業社 PL00000000 210,500 10,525 有      10608 錦揚塑膠企業社 PL00000000 364,950 18,248 有      10608 錦揚塑膠企業社 PL00000000 228,000 11,400 有      10608 錦揚塑膠企業社 PL00000000 279,430 13,972 有        小計 4,691,395 234,568    29 106年9-10月 ⑴ 10609 金陽交通器材有限公司 QB00000000 22,208 1,110 有 0 丁○○共同犯行使業務上登載不實文書罪，處有期徒刑貳月，如易科罰金，以新臺幣壹仟元折算壹日。　    10610 金陽交通器材有限公司 QB00000000 3,600 180 有 刑法第215條、第216條行使業務上登載不實文書罪:壬○○、丁○○、林宏達       小計 25,808 1,290      ⑵ 10610 永鋐機械有限公司 QB00000000 1,498,150 74,908 有 0       小計 1,498,150 74,908  刑法第215條、第216條行使業務上登載不實文書罪:丁○○、林宏達  30 106年11-12月 ⑴ 10611 金陽交通器材有限公司 QS00000000 20,718 1,036 有 0 丁○○共同犯行使業務上登載不實文書罪，處有期徒刑貳月，如易科罰金，以新臺幣壹仟元折算壹日。　    10612 金陽交通器材有限公司 QS00000000 5,760 288 有 刑法第215條、第216條行使業務上登載不實文書罪:壬○○、丁○○、林宏達       小計 26,478 1,324      ⑵ 10611 錦揚塑膠企業社 QS00000000 608,719 30,435 有 0       小計 608,719 30,435  刑法第215條、第216條行使業務上登載不實文書罪:丁○○、林宏達    ⑶ 10612 永鋐機械有限公司 QS00000000 759,000 37,950 有 0     10612 永鋐機械有限公司 QS00000000 856,500 42,825 有 刑法第215條、第216條行使業務上登載不實文書罪:丁○○、林宏達     10612 永鋐機械有限公司 QS00000000 877,500 43,875 有      10612 永鋐機械有限公司 QS00000000 1,007,300 50,365 有        小計 3,500,300 175,015    31 107年1-2月 ⑴ 10701 金陽交通器材有限公司 YR00000000 24,120 1,206 有 0 丁○○共同犯行使業務上登載不實文書罪，處有期徒刑貳月，如易科罰金，以新臺幣壹仟元折算壹日。　    10702 金陽交通器材有限公司 YR00000000 17,127 856 有 刑法第215條、第216條行使業務上登載不實文書罪:壬○○、丁○○、林宏達       小計 41,247 2,062      ⑵ 10701 瑞展國際開發有限公司 YR00000000 496,209 24,810 有 0       小計 496,209 24,810  刑法第215條、第216條行使業務上登載不實文書罪:丁○○、林宏達    ⑶ 10702 錦揚塑膠企業社 YR00000000 627,916 31,396 有 0     10701 錦揚塑膠企業社 YR00000000 447,986 22,399 有 刑法第215條、第216條行使業務上登載不實文書罪:丁○○、林宏達       小計 1,075,902 53,795      ⑷ 10702 永鋐機械有限公司 YR00000000 451,660 22,583 有 0     10702 永鋐機械有限公司 YR00000000 501,350 25,068 有 刑法第215條、第216條行使業務上登載不實文書罪:丁○○、林宏達     10702 永鋐機械有限公司 YR00000000 451,660 22,583 有      10702 永鋐機械有限公司 YR00000000 351,680 17,584 有      10702 永鋐機械有限公司 YR00000000 344,500 17,225 有        小計 2,100,850 105,043    32 107年3-4月 ⑴ 10703 金陽交通器材有限公司 AN00000000 32,508 1,625 有 0 丁○○共同犯行使業務上登載不實文書罪，處有期徒刑貳月，如易科罰金，以新臺幣壹仟元折算壹日。　    10704 金陽交通器材有限公司 AN00000000 23,400 1,170 有 刑法第215條、第216條行使業務上登載不實文書罪:壬○○、丁○○、林宏達       小計 55,908 2,795      ⑵ 10703 錦揚塑膠企業社 AN00000000 596,141 29,808 有 0     10704 錦揚塑膠企業社 AN00000000 498,519 24,926 有 刑法第215條、第216條行使業務上登載不實文書罪:丁○○、林宏達       小計 1,094,660 54,734    

附表七、證據
供述證據     非供述證據    ⒈被告(維銘公司登記負責人)丁○○於警詢、偵查、國稅局談話紀錄及本院中之供述（[追7]偵二卷P225-237、P271-283；[追7]偵九卷P7-17、P453-455；[追7]偵十卷P223-226(同[追7]偵十八卷P197-201、P203-206；[追7]偵二十二卷P19-23、P25-31；[追7]偵二十四卷P575-579、P581-584；[追7]偵二十五卷P295-299、P291-294[追7]偵三十三卷P331-341、P357-366、P369-371)；[追7]本院卷一P476-480；[追7]本院卷二P335-348、P357） ⒉證人即同案被告壬○○於偵查及本院中之供述（[追7]偵三卷P227-245；[追7]偵九卷P222-230；[追7]偵十三卷P233-236；[追7]偵二十二卷P373-382；[追7]偵三十卷P87-96；[追7]偵三十三卷P109-112；[追7]本院卷一P396-439；[追7]本院卷二P92、P82-89、P156-180、P194-235、P276-297、P321-348、P512-527(同[追7]偵二十二卷P623-632；[追7]偵三十五卷P47-50；[追7]偵三十七卷P79-88、P93-96、P103-106；[追7]偵三十八卷P91-100；[追7]偵三十九卷P83-92、P97-100；[追7]偵四十卷P83-92、P95-98)；[追7]偵四十二卷P245-254；[追7]偵四十五卷P89-92)） ⒊證人即同案被告戊○○於偵查、國稅局談話紀錄及本院中之供述（[追7]偵十卷P121-123；[追7]偵十四卷P553-556；[追7]偵三十三卷P129-134；[追7]偵四十七卷P99-104；[追7]本院卷一P596-598[追7]本院卷二P277-282、P299(同[追7]偵十四卷P545-547；[追7]偵二十一卷P37-39；[追7]偵二十四卷P295-297；[追7]偵二十六卷P7-9、P23-26；[追7]偵三十三卷P43-46；[追7]偵三十五卷P53-58)） ⒋證人即同案被告(發善公司、弘曜公司負責人)癸○○於偵查、國稅局談話紀錄及本院中之供述（[追7]偵二卷P5-13、P105、P111-115；[追7]偵五卷P397-402、P447-453；[追7]偵十卷P139-142、P143-145；[追7]偵三十三卷P187-190；[追7]偵四十五卷P113-117；[追7]本院卷一P476-480；[追7]本院卷二P156-165、P185）(同[追7]偵十八卷P105-108、P125-127；[追7]偵二十卷P239-242、P259-261；[追7]偵二十四卷P201-203；[追7]偵二十六卷P173-175、P219-222、P357-365、P367-372、P373-377、P349-354；[追7]偵二十七卷P515-517；[追7]偵二十八卷P53-58、P61-69、P71-76、P77-80；[追7]偵三十三卷P385-390；[追7]偵四十五卷P103-106) ⒌證人邱名顯於警詢、偵查中之證述（[追7]偵一卷P649-651；[追7]偵三卷P187-202、P219-224、P333-334；[追7]偵十三卷P233-236） ⒍證人(立新開發科技有限公司代表人)丙○○於偵查及國稅局談話紀錄中之證述（[追7]偵一卷P233-236、P541-542、P545；[追7]偵九卷P59-62P68、P70、P72-73、P224-230；[追7]偵二十卷P489-492、P439-442、P471-473(同[追7]偵二十四卷P387-390、P407-409；[追7]偵四十二卷P231-234、P237-243、P245-254、P259-262)) ⒎證人(立新公司、光星公司之會計)郭又甄於偵查中之證述（[追7]偵一卷P234、P541-542、P543；[追7]偵九卷P59、P61-62、P267-271(同[追7]偵九卷P259-262)）) ⒏證人(聖釭公司負責人)邱建中於警詢、偵查中之證述（[追7]偵一卷P661-663；[追7]偵四卷P13-15、P17、P19-25、P27、P29、P150-152(同[追7]偵四十二卷P409-413、P415-418、P419-423、P433-437) ⒐證人(正洲公司負責人)蔡博全於警詢、偵查中之證述（[追7]偵一卷P669-671、P497-503；[追7]偵二卷P173-180、P183-189；[追7]偵四卷P507、P509-513(同[追7]偵三十三卷P379-383、P393-397、P417-421；[追7]偵四十二卷P445-449、P451-455、P475-479) ⒑證人(同豐公司負責人)張育新於警詢、偵查中之證述（[追7]偵一卷P653-655；[追7]偵二卷P141-142、P143-149；[追7]偵四卷P167-177、P315、P321-323(同[追7]偵六卷P565-574；[追7]偵十三卷P171-175、P187-195；[追7]偵四十二卷P323-333、P351-358)) ⒒證人(瑞展公司負責人)郭成峻於警詢、偵查及國稅局談話紀錄中之證述（[追7]偵一卷P665-667；[追7]偵二卷P287-291、P295-303、P305-307；[追7]偵五卷P103-104、P106-111；[追7]偵二十一卷P171-174(同[追7]偵三十三卷P425-431、P433-435、P459-465；[追7]偵四十二卷P361-367、P369-371、P395-401)） ⒓證人(聖釭公司會計)施家惠於警詢、偵查中之證述（[追7]偵二卷P151-159、P169-172；[追7]偵四卷P129-132、P150-155） ⒔證人(正州公司會計)楊幸妤於偵查中之證述（[追7]偵二卷P191-194、P219-223；[追7]偵四卷P407-411、P507-511、P515(同[追7]偵三十三卷P401-404、P405-408、P411-415、P417-421；[追7]偵四十二卷P459-462、P463-466、P469-473、P475-479)） ⒕證人(同豐公司會計)鄭雅心於警詢、偵查中之證述（[追7]偵二卷P119-122、P129-137；[追7]偵四卷P235-249、P315-322、P325；[追7]偵十三卷P209-214(同[追7]偵六卷P565-574；[追7]偵十三卷P177-184、P187-194、196；[追7]偵四十二卷P335-349、P351-358)） ⒖證人(瑞展公司會計)子○○及於警詢、偵查、國稅局談話紀錄及本院中之證述（[追7]偵二卷P323-327、P333-343、P345-347；[追7]偵五卷P7-12、P103-106、P108-109、P113；[追7]偵二十一卷P175-177、P179-181；[追7]本院卷二P165-180、P181(同[追7]偵三十三卷P437-444、P447-449、P451-456、P459-465；[追7]偵四十二卷P373-380、P383-385、P387-392、P395-401)） ⒗證人吳于姍於偵查中之證述（[追7]偵三卷P139-141 [追7]偵二十二卷P383-387 (同[追7]偵二十四卷P633-638)） ⒘證人(名曜會計師事務所副理)楊幸璉於警詢及國稅局談話紀錄中之證述（[追7]偵三卷P107-116 [追7]偵二十一卷P221-222 [追7]偵十四卷P654-655） ⒙證人(名曜會計師事務所記帳員)朱怡潔於偵查中之證述（[追7]偵三卷P11-15） ⒚證人(名曜會計師事務所記帳員)黃于慈於警詢、偵查中之證述（[追7]偵三卷P47-54[追7]偵三卷P57-65(P60起具結證述)） ⒛證人(名曜會計師事務所記帳員)蔡玟琪於警詢、偵查中之證述（[追7]偵三卷P69-75、P83-91；[追7]偵六卷P593-607、P643-649；[追7]偵四十二卷P553-557(同[追7]偵四十二卷P511-526、P527-532)） 證人(名曜會計師事務所組長)黃靜怡於偵查及國稅局談話紀錄中之證述（[追7]偵三卷P147-154、P173-177、P179-185；[追7]偵十四卷P676-677、P670-671(同[追7]偵二十四卷P489-490、P493-494)） 證人(名曜會計師事務所組長、沈紘慶之委任代理人)王素蘭於警詢、偵查及國稅局談話紀錄中之證述（[追7]偵三卷P19-27、P41-45；[追7]偵六卷P653-666、P709-713；[追7]偵十四卷P257-258(同[追7]偵二十一卷P9-10)） 證人(名曜會計師事務所員工)蘇榆婷於偵查中之證述（[追7]偵三卷P5-9） 證人(名曜會計師事務所員工)謝馨儀於警詢中之證述（[追7]偵三卷P93-103） 證人(名曜會計師事務所員工)盧映蓉於警詢、偵查及國稅局談話紀錄中之證述（[追7]偵三卷P121-129、P133-138；[追7]偵六卷P719-727、P731-739；[追7]偵二十一卷P597-598(同[追7]偵二十九卷P489-490)） 證人(名曜會計師事務所前記帳員)吳靜怡於警詢、偵查中之證述（[追7]偵四卷P337-346、P395-401；[追7]偵四十二卷P553-557(同[追7]偵四十二卷P535-544、P545-550) ） 證人(名曜會計師事務所記帳員)陳琬祺於警詢、偵查中之證述（[追7]偵六卷P475-486、P557-563、P583-589(同[追7]偵四十二卷P483-494、P495-500、P503-507)） 證人(名曜會計師事務所記帳員)陳翊慧於警詢及偵查中之證述（[追7]偵六卷P287-299、P321-327、 P331-333）證人(名曜會計師事務所記帳員)薛立琪於警詢及偵查中之證述（[追7]偵六卷P337-347 、P371-377） 證人(名曜會計師事務所記帳員)陳宥儀於警詢、偵查中之證述（[追7]偵六卷P379-389、P395-404、P405-407)） 證人(名曜會計師事務所記帳員)賴姿含於警詢、偵查中之證述（[追7]偵六卷P411-425、P461-464、P467-471） 證人(名曜會計師事務所組長)施惠真於警詢及偵查中之證述（[追7]偵六卷P743-758 、P797-805 ） 證人(捷瑋公司負責人)李暐震於偵查中之證述（[追7]偵六卷P9-14、P87-92、P95(同[追7]偵七卷P399-404、P477-482、P485；[追7]偵四十二卷P265-270、P271-276)） 證人(金陽企業社負責人)李子龍於警詢、偵查及國稅局談話紀錄中之證述（[追7]偵六卷P99-116、P177-183；[追7]偵二十卷P527-530；[追7]偵四十二卷P305-307 (同[追7]偵二十四卷P419-422；[追7]偵四十二卷P279-296、P297-302)） 證人(維銘公司會計)黃淑樺於偵查及國稅局談話紀錄中之證述（[追7]偵八卷P119-125、P265-271；[追7]偵十卷P231-233(同[追7]偵二十二卷P37-39；[追7]偵二十四卷P611-613；[追7]偵三十三卷P343-349、P351-355)） 證人(名曜會計師事務所記帳員)鄭惠心於警詢、偵查中之證述（[追7]偵九卷P173-183、P191-20） 證人(名曜會計師事務所記帳員)陳俐蓉於警詢、偵查中之證述（[追7]偵九卷P121-129、P139-145） 證人(名曜會計師事務所記帳員)楊昇樺於警詢、偵查中之證述（[追7]偵九卷P147-156、P157-165、P167-169） 證人(名曜組長)林湘婷於警詢、偵查中之證述（[追7]偵九卷P83-90、P93-98；[追7]偵十四卷P654-655；[追7]偵二十一卷P221-222） 證人(鎛遠公司負責人)黃敏嶂於偵查及國稅局談話紀錄中之證述（[追7]偵九卷P495-496；[追7]偵二十一卷P371-373） 證人(錦陽、鉅豐公司負責人)辛○○於偵查、國稅局談話紀錄、本院中之證述（[追7] 偵九卷P499-501；[追7]偵二十卷P277-280、P349-352、P375-377、P291-293；[追7]偵二十一卷P375-377；[追7]偵二十三卷P111-115、P117；[追7]本院卷二P94-98(同[追7]偵二十四卷P215-221、P239-245、P257-259、P229-231)） 證人(昇泰公司代表人)蔡廖素滿於國稅局談話紀錄及偵查中之證述（[追7]偵十卷P109-111；[追7]偵三十四卷P597-613；[追7]偵三十三卷P129-134；[追7]偵四十七卷P85-86、P99-104(同[追7]偵十四卷P511-513；[追7]偵二十一卷 P25-27；[追7]偵二十四卷 P283-285；[追7]偵三十四卷 P625-627；[追7]偵三十五卷P53-58)） 證人(坤霖公司負責人、三藝公司實際負責人)吳宗龍於國稅局談話記錄及偵查中之證述（[追7]偵十卷P155-158；[追7]偵十四卷P469-471；[追7]偵二十卷P573-575、P567-572 (同[追7]偵十四卷P479-482；[追7]偵二十卷P649-653；[追7]偵二十三卷P131-133；[追7]偵二十四卷P447-450；[追7]偵三十二卷P429-433)） 證人(太玄公司、太權公司代表人)庚○○於偵查、國稅局談話紀錄及本院中之證述（[追7]偵十卷P211-214；[追7]偵四十二卷P179-185；[追7]偵四十四卷P31-42；[追7]偵四十五卷P129-135；[追7]本院卷二P213-221、P237(同[追7]偵二十一卷P233-236、P269-272；[追7]偵二十四卷P347-350；[追7]偵二十五卷P419-422；[追7]偵二十七卷P343-346；[追7]偵三十二卷P325-328；[追7]偵三十三卷P195-200；[追7]偵三十四卷P529-532；[追7]偵四十五卷P71-83)） 證人(洋驛實業有限公司負責人)沈紘慶於國稅局談話紀錄中之證述（[追7]偵十四卷P253-256(同[追7]偵二十一卷P17-20)） 證人(皆詮、珀楷公司實際負責人)己○○於偵查、國稅局談話紀錄及本院中之證述（[追7]偵十四卷P281-283、P317-323、P331-333；[追7]偵十七卷P59-68、P107-110、115；[追7]本院卷二P323-335、P355(同[追7]偵十六卷P191-193；[追7]偵十八卷P337-339；[追7]偵十九卷P55-60、P61-64、68；[追7]偵二十卷P397-399、P389-391；[追7]偵二十五卷P581-583、P611-617、P607-609)） 證人(皆詮、珀楷公司代表人)莊盈強於偵查及國稅局談話紀錄中之證述（[追7]偵十四卷P287-293；[追7]偵十七卷P107-110、113(同[追7]偵十九卷P61-64、67；[追7]偵二十卷P307-313、[追7]偵二十五卷P587-593)） 證人(易聖公司代表人)黃蘇美玲於國稅局談話紀錄中之證述（[追7]偵十四卷P423-425；[追7]偵二十卷P593-595(同[追7]偵二十卷P599-601)） 證人(三藝公司負責人)吳宗勳於國稅局談話紀錄中之證述（[追7]偵十四卷P475-476 (同[追7]偵二十卷P641-642；[追7]偵三十二卷P435-436)） 證人(珀楷公司登記負責人)葉馨慧於偵查中之證述（[追7]偵十七卷P107-110、117(同[追7]偵十九卷P61-64、69)） 證人(立新公司代表人)陳昭宏於國稅局談話紀錄中之證述（[追7]偵二十卷P517-519） 證人(金陽公司會計)郭宛綺於國稅局談話紀錄中之證述（[追7]偵二十卷P531-533） 證人(福錡電機實業社、福錡有限公司代表人)乙○○於偵查及國稅局談話紀錄中之證述（[追7]偵二十一卷P105-108；[追7]偵二十六卷P293-297；[追7]偵四十五卷P129-135(同[追7]偵二十一卷P125-128；[追7]偵二十四卷P307-310、531-534；[追7]偵二十五卷P329-332；[追7]偵二十七卷P257-260；[追7]偵二十八卷P19-23；[追7]偵三十二卷P299-302；[追7]偵三十三卷P209-213；[追7]偵三十四卷P259-262)） 證人(三雨水電材料有限公司代表人)史麗姣於國稅局談話紀錄中之證述（[追7]偵二十一卷P227-228） 證人(太玄企業有限公司代表人)劉志清於偵查及國稅局談話紀錄中之證述（[追7]偵二十一卷P237-239；[追7]偵四十四卷P31-42(同[追7]偵二十一卷P273-276；[追7]偵二十四卷P353-356；[追7]偵二十五卷P357-360)；[追7]偵二十七卷P281-284；[追7]偵三十二卷P329-332；[追7]偵三十四卷P533-536)；[追7]偵四十五卷P71-82)） 證人(永鋐機械有限公司代表人)王承義(原名:王永鋐)於偵查及國稅局談話紀錄中之證述（[追7]偵二十一卷P293-296、P297-298；[追7]偵四十二卷P315-317、P309-314） 證人(兆陽塑膠有限公司代表人)許炳忠於偵查及國稅局談話紀錄中之證述（[追7]偵二十一卷P403-404；[追7]偵二十六卷P383-387(同[追7]偵二十六卷P51-52、P323-327；[追7]偵二十八卷P37-40、P85-89)） 證人(泰暉企業有限公司代表人)曾振郎於偵查及國稅局談話紀錄中之證述（[追7]偵二十一卷P591-595、P663-664、P667-668；[追7]偵二十三卷P145-146(同[追7]偵二十九卷P483-487)） 證人(名曜會計事務所組長)許萍萍於國稅局談話紀錄中之證述（[追7]偵二十一卷P663-664、P667-668） 證人(名曜會計事務所副理)吳亞嫚於偵查中之證述（[追7]偵二十二卷P389-395 (同[追7]偵二十四卷P639-645)） 證人(國貫機電科技有限公司採購副理)鄭蘭於偵查及國稅局談話紀錄中之證述（[追7]偵二十四卷P519-520、P513-515；[追7]偵四十一卷P117-123） 證人(國貫機電科技有限公司負責人)王慶宗於偵查中之證述（[追7]偵四十一卷P117-123） 證人(國貫機電公司出納至103年年9、10月)黃靖雅於偵查中之證述（[追7]偵四十一卷P129-131） 證人(光佃公司名義負責人)林純秀於偵查中之證述（[追7]偵四十二卷P309-314） 證人蔡欣如於偵查中之證述（[追7]偵四十二卷P000-000(P315起具結供述)） 證人(聖釭公司記帳)施家惠於偵查中之證述（[追7]偵四十二卷P405-408、P425-428、P433-437）     ⒈財政部南區國稅局查緝案件分析報告-聖釭有限公司([追7]調查卷P11-19) ⒉財政部南區國稅局查緝案件分析報告-正州實業股份有限公司([追7]調查卷P21-30) ⒊財政部南區國稅局查緝案件分析報告-同豐科技材料股份有限公司9[追7]調查卷P37-43) ⒋財政部南區國稅局查緝案件分析報告-同瑋環保股份有限公司([追7]調查卷P45-53(同[追7]偵十三卷P100-108、[追7]偵十六卷P125-133、[追7]偵十八卷P247-255)) ⒌財政部南區國稅局查緝案件分析報告-瑞展國際開發有限公司([追7]調查卷P59-65) ⒍瑞展公司異常進項來源、銷項去路分析表([追7]調查卷P66-80) ⒎財政部南區國稅局查緝案件分析報告-鴻江國際開發有限公司([追7]調查卷P81-85) ⒏鴻江公司異常進項來源、銷項去路分析表([追7]調查卷P86-95(同[追7]偵二十四卷P553-563、[追7]偵二十六卷P113-123)) ⒐財政部南區國稅局查緝案件分析報告-維銘工業有限公司([追7]調查卷P97-106) ⒑財政部南區國稅局查緝案件分析報告-維銘新技有限公司([追7]調查卷P107-113(同[追7]偵十卷P23-29)) ⒒財政部南區國稅局查緝案件分析報告-貿德工業有限公司([追7]調查卷P115-122(同[追7]偵二十四卷P25-32)) ⒓財政部南區國稅局查緝案件分析報告-捷瑋國際有限公司([追7]調查卷P137-140(同[追7]偵二十卷P231-234)) ⒔財政部南區國稅局查緝案件分析報告-金陽企業社([追7]調查卷P141-149) ⒕財政部南區國稅局查緝案件分析報告-發善塑膠有限公司([追7]調查卷P151-163) ⒖經濟部商工登記公示資料公司基本資料查詢結果-聖釭、正州、同豐、同瑋、瑞展、鴻江、維銘、維銘新技、貿德、捷瑋、金陽、發善公司([追7]調查卷P179-215(同[追7]偵一卷P547-563)) ⒗告訴人立新公司之發票明細表([追7]偵一卷P15-27)  ⒘營業稅年度資料(營業稅申報期別查詢)銷項去路明細-立新開發科技有限公司([追7]偵一卷P239-243) ⒙國稅局提供之調檔統一發票查核名冊影本-立新開發科技有限公司涉嫌開立不實統一發票營業人取具(開立)不實統一發票明細表([追7]偵一卷P245-253(同[追7]偵一卷P349-355)) ⒚營業稅年度資料(營業稅申報期別查詢)銷項去路明細-光星興業有限公司([追7]偵一卷P255-263) ⒛國稅局提供之調檔統一發票查核名冊影本-光星興業有限公司涉嫌開立不實統一發票營業人取具(開立)不實統一發票明細表([追7]偵一卷P265-269(同[追7]偵一卷P343-347)) 108年1月31日電子郵件([追7]偵一卷P335-337) 告訴人於108年3月7日提出之刑事陳報狀暨追加被告狀暨檢附之證物([追7]偵一卷P359-489) 財政部南區國稅局進項憑證-發善塑膠有限公司([追7]偵二卷P33-37、P53-54、P57-58、P61-64) 財政部南區國稅局銷項憑證-發善塑膠有限公司([追7]偵二卷P39、P55-56、P59、P65) 國稅局提供之調檔統一發票查核名冊影本-立新開發科技有限公司開立統一發票及營業人取具統一發票明細表([追7]偵二卷P125、P241、P451) 國稅局提供之調檔統一發票查核名冊影本-光星興業有限公司開立統一發票及營業人取具統一發票明細表([追7]偵二卷P161-163、P293、P399-400(同[追7]偵二卷P329)) 扣押物編號1-3-6:壬○○IPHONE手機LINE截圖1份([追7]偵二卷P243(同[追7]偵三卷P246)) 扣押物編號8-1:維銘公司發票明細資料1袋([追7]偵二卷P245-246) 扣押物編號8-3:維銘公司支票明細資料([追7]偵二卷P265-266) 扣押物編號8-4:維銘公司發票1袋([追7]偵二卷P267-268) 扣押物編號8-5:維銘公司與國稅局公文資料1袋([追7]偵二卷P269-270) 買受人為正洲實業股份有限公司發票一張([追7]偵三卷P67) 國稅局提供之調檔統一發票查核名冊影本-同豐科技材料股份有限公司開立統一發票明細表([追7]偵四卷P181-183(同[追7]偵四卷P303-305；[追7]偵六卷P489-495、P575-576)) 國稅局提供之調檔統一發票查核名冊影本-同瑋環保股份有限公司涉嫌開立之統一發票及營業人取具(開立)不實統一發票明細表([追7]偵四卷P185-188(同[追7]偵四卷P307-310；[追7]偵六卷P497-501)) 財政部南區國稅局營業人進銷項交易對象彙加明細表(進項來源)-正州實業股份有限公司([追7]偵四卷P413-442) 正州公司(統一編號00000000)000年至107年取具不實發票彙總表([追7]偵四卷P517-518(同[追7]偵四卷P519-520)) 扣押物編號5-1-5:瑞展公司交易往來客戶名單([追7]偵五卷P15-45) 瑞展公司轉帳傳票、廠商對帳單、支出證明單及發票乙份([追7]偵五卷P71-79；[追7]偵七卷P119-151、P161-165、P175-317(同[追7]偵二卷P317-321、P349-353；[追7]偵五卷P55-69；[追7]偵七卷P81-91、P115、P159、P161-165、P197-213；[追7]偵二十二卷P283、[追7]偵二十四卷P617-621)) 財政部南區國稅局營業人進銷項交易對象彙加明細表(進項來源)-瑞展國際開發有限公司([追7]偵五卷P115-132) 財政部南區國稅局營業人進銷項交易對象彙加明細表(銷項去路)-瑞展國際開發有限公司([追7]偵五卷P133-141) 財政部南區國稅局營業人進銷項交易對象彙加明細表(進項來源)-鴻江國際開發有限公司([追7]偵五卷P143-144) 財政部南區國稅局營業人進銷項交易對象彙加明細表(進項來源)-發善塑膠有限公司([追7]偵五卷P455-458(同[追7]偵十八卷P109-112；[追7]偵二十卷P243-246；[追7]偵二十六卷P223-226)) 財政部南區國稅局營業人進銷項交易對象彙加明細表(銷項去路)-發善塑膠有限公司([追7]偵五卷P459-470(同[追7]偵十八卷P113-124；[追7]偵二十卷P247-258；[追7]偵二十六卷P227-238)) 國稅局提供之調檔統一發票查核名冊影本-捷瑋國際有限公司涉嫌開立之統一發票及營業人取具(開立)不實統一發票明細表([追7]偵六卷P31-33、P45、P55(同[追7]偵六卷P43-45、P355-357、P427-430、P437-439、P445、P670-672、P681、P685-688；[追7]偵七卷P11、P421-423、P433-435、P445)) 捷瑋國際有限公司(統一編號00000000)000年9月至107年7月開立不實發票彙總表([追7]偵六卷P35(同[追7]偵六卷P93、P431-432、P683-684；[追7]偵七卷P425、P483)) 營業人銷售額與稅額申報書(401)-捷瑋國際有限公司(106年12月)([追7]偵六卷P41(同[追7]偵六卷P47、P353、P435、P669；[追7]偵七卷P431、P437)) 營業人銷售額與稅額申報書(401)-金陽企業社([追7]偵六卷P133) 財政部南區國稅局進項憑證-金陽企業社([追7]偵六卷P137) 國稅局提供之調檔統一發票查核名冊影本-金陽交通器材有限公司涉嫌開立之統一發票及營業人取具(開立)不實統一發票明細表([追7]偵六卷P139-152、157-169(同[追7]偵六卷P609-621、P625-638、P691-692、P693-705)) 金陽交通器材有限公司(統一編號00000000)000年1月至107年10月開立不實發票彙總表([追7]偵六卷P153-155(同[追7]偵六卷P173-175、P623-624、P639-641)) 金陽交通器材有限公司(統一編號00000000)000年1月至107年10月取具不實發票彙總表([追7]偵六卷P171-172) 財政部南區國稅局營業人進銷項交易對象彙加明細表(銷項去路)-金陽企業社([追7]偵六卷P191-194) 同瑋環保股份有限公司及同豐科技材料股份有限公司開立之發票乙份([追7]偵六卷P549-556) 同瑋環保股份有限公司涉嫌開立之統一發票及營業人開立不實統一發票明細表([追7]偵六卷P579-580) 瑞展公司102年12月10日廠商對帳單及發票乙份([追7]偵七卷P153-157) 扣押物編號5-1-12:瑞展國際開發有限公司103年2月1日至103年2月31日轉帳傳票、廠商對帳單及發票乙份([追7]偵七卷P167-172) 台新國際商業銀行108年7月22日台新作文字第10818458號函暨檢附之帳號開戶基本資料及交易明細([追7]偵八卷P15-112) 專案申請調檔統一發票查核名冊-維銘工業有限公司([追7]偵八卷P127-168) 有限公司設立登記表、變更登記表-貿德工業有限公司([追7]偵八卷P181-199) 貿德工業有限公司股東同意書([追7]偵八卷P209-213) 有限公司變更登記表-維銘工業有限公司9[追7]偵八卷P219-247(同[追7]偵四十二卷P191-192、195-196、199-200、203-205、209-210、213-214、217-218)) 維銘工業有限公司股東同意書([追7]偵八卷P253-263(同[追7]偵四十二卷P193、201、207、211、215、219)) 營業稅額稅籍資料查詢作業列印-維銘工業有限公司([追7]偵八卷P277-279) 財政部南區國稅局營業人進銷項交易對象彙加明細表(進項來源)-維銘工業有限公司([追7]偵八卷P281-288(同[追7]偵九卷P19-28)) 財政部南區國稅局營業人進銷項交易對象彙加明細表(銷項去路)-維銘工業有限公司([追7]偵八卷P289-296(同[追7]偵九卷P29-50)) 營業稅稅籍資料查詢作業列印-維銘新技有限公司([追7]偵九卷P51(同[追7]偵十卷57、65)；[追7]偵十卷P47；[追7]偵二十四卷P265；[追7]偵二十五卷P305；[追7]偵三十四卷P317) 財政部南區國稅局營業人進銷項交易對象彙加明細表(進項來源)-維銘新技有限公司([追7]偵九卷P53) 財政部南區國稅局營業人進銷項交易對象彙加明細表(銷項去路)-維銘新技有限公司([追7]偵九卷P55) 營業稅稅籍資料查詢作業列印-鎛遠貿易企業有限公司([追7]偵九卷P471(同[追7]偵二十一卷P369)) 營業稅稅籍資料查詢作業列印-錦揚塑膠企業社([追7]偵九卷P475(同[追7]偵二十卷P347)) 經濟部101年6月4日經授中字第10132084500號函暨維銘新技有限公司設定登記表1份([追7]偵十卷P49-51) 維銘新技有限公司章程暨股東同意書([追7]偵十卷P53-55、63) 臺南市政府中華民國103年10月21日府經工商字第10308699530號函暨維銘新技有限公司變更登記表1份([追7]偵十卷P59-61) 財政部南區國稅局欠稅查詢情形表-維銘新技有限公司([追7]偵十卷P69) 維銘新技有限公司涉案期間申報資料([追7]偵十卷P73-86) 專案申請調檔查核清單-維銘新技有限公司([追7]偵十卷P89-90、P131-134) 營業稅稅籍資料查詢作業列印-貿德工業有限公司([追7]偵十卷P93(同[追7]偵二十五卷P321)) 營業稅年度資料查詢進項來源、銷項去路明細-維銘新技有限公司([追7]偵十卷P95-103) 營業稅稅籍資料查詢作業列印-昇泰塑膠股份有限公司([追7]偵十卷P107(同[追7]偵二十一卷P23)) 營業稅稅籍資料查詢作業列印-群泰塑膠有限公司([追7]偵十卷P119(同[追7]偵十四卷P543、[追7]偵二十一卷P35)) 營業稅稅籍資料查詢作業列印-發善塑膠有限公司([追7]偵十卷P137(同[追7]偵二十卷P237、[追7]偵二十四卷P199)) 專案申請調檔查核清單-發善塑膠有限公司([追7]偵十卷P149) 財政部南區國稅局營業人進銷項交易對象彙加明細表(銷項去路)-三藝塑膠顏料有限公司([追7]偵十卷P161-165(同[追7]偵二十卷P655-659、[追7]偵二十四卷P453-457)) 財政部南區國稅局營業人進銷項交易對象彙加明細表(進項來源)-三藝塑膠顏料有限公司([追7]偵十卷P167-180(同[追7]偵二十卷P661-674、[追7]偵二十四卷P459-472)) 說明書1份([追7]偵十卷P181(同[追7]偵二十卷P675、[追7]偵二十四卷P473)) 三藝塑膠顏料有限公司102年3月1日至102年6月21日開立予維銘新技有限公司之發票14張([追7]偵十卷P183-189) 營業稅稅籍資料查詢作業列印-國貫機電有限公司([追7]偵十卷P193(同[追7]偵二十四卷P511)) 營業稅年度資料查詢(營業稅申報期別查詢)進項來源明細-國貫機電有限公司([追7]偵十卷P195-204) 營業稅稅籍資料查詢作業列印-太玄企業有限公司([追7]偵十卷P209(同[追7]偵二十七卷P279、[追7]偵三十二卷P323)) 法務部調查局臺南市調查處109年度南大贓字第101號扣押物品清單([追7]偵十二卷P321-337) 財政部南區國稅局新化稽徵所108年6月17日南區國稅新化銷售二字第1080545247號函暨虛進開立發票之相關資料([追7]偵十三卷P69-93、(同P252)) 財政部南區國稅局查緝案件分析報告-同瑋環保股份有限公司([追7]偵十三卷P100-108(同[追7]偵十八卷P247-255、[追7]偵二十一卷P91-99)) 維銘工業有限公司銷項去路異常分析([追7]偵十四卷P371-376(同[追7]偵三十二卷P261-266、[追7]偵三十四卷P221-226)) 財政部南區國稅局查緝案件分析報告-金陽交通器材有限公司([追7]偵十四卷P399-405) 金陽交通器材有限公司進項來源異常分析([追7]偵十四卷P407-411) 金陽交通器材有限公司銷項去路異常分析([追7]偵十四卷P413-418) 營業稅稅籍資料查詢作業列印-易聖股份有限公司([追7]偵十四卷P421) 貿德工業有限公司進項來源異常分析([追7]偵十四卷P453-459(同[追7]偵二十四卷P33-39、[追7]偵三十二卷P283-289、[追7]偵三十四卷P243-249)) 貿德工業有限公司銷項去路異常分析([追7]偵十四卷P461-464(同[追7]偵二十四卷P41-44、[追7]偵三十二卷P291-294、[追7]偵三十四卷P251-254)) 營業稅稅籍資料查詢作業列印-金陽企業社([追7]偵十四卷P562(同[追7]偵二十一卷P47)) 101.財政部南區國稅局查緝案件分析報告-金陽企業社([追7]偵十四卷P568-576(同[追7]偵二十一卷P00-00)) 000.營業稅稅籍資料查詢作業列印-瑞展國際開發有限公司([追7]偵十六卷P159(同[追7]偵十八卷P305、[追7]偵三十三卷P7)) 103.財政部南區國稅局查緝案件分析報告-瑞展國際開發有限公司(更正)([追7]偵十六卷P165-171(同[追7]偵十八卷P311-317、[追7]偵二十一卷P151-157、[追7]偵二十九卷P343-349、[追7]偵三十三卷P13-19、[追7]偵三十四卷P000-000)) 000.維銘工業有限公司及珀楷塑膠鋼有限公司間虛開之交易明細表([追7]偵十六卷P201、207(同[追7]偵二十卷P415)) 105.財政部南區國稅局查緝案件分析報告-珀楷塑膠鋼有限公司([追7]偵十七卷P5-9) 106.珀楷塑膠鋼有限公司進項來源異常分析([追7]偵十七卷P11) 107.珀楷塑膠鋼有限公司銷項去路異常分析([追7]偵十七卷P13) 108.珀楷塑膠鋼有限公司變更登記表([追7]偵十七卷P00-00) 000.經濟部商工登記公示資料公司基本資料查詢結果-珀楷塑膠鋼有限公司([追7]偵十七卷P100(同P119、[追7]偵二十六卷P463)) 110.皆詮塑膠有限公司設立及變更基本資料([追7]偵十八卷P9-50(同[追7]偵十四卷P279、[追7]偵二十卷P305)) 111.皆詮塑膠有限公司涉案期間申報資料([追7]偵十八卷P00-00) 000.專案申請調檔統一發票查核名冊-皆詮塑膠有限公司([追7]偵十八卷P00-00) 000.專案申請調檔查核清單-皆詮塑膠有限公司([追7]偵十八卷P00-00) 000.財政部南區國稅局查緝案件分析報告-皆詮塑膠有限公司([追7]偵十九卷P5-9) 115.皆詮塑膠有限公司進項來源異常分析([追7]偵十九卷P00-00) 000.皆詮塑膠有限公司銷項去路異常分析([追7]偵十九卷P00-00) 000.經濟部商工登記公示資料公司基本資料查詢結果-皆詮塑膠有限公司([追7]偵十九卷P71) 118.維銘工業有限公司進項來源異常分析([追7]偵二十卷P00-00) 000.維銘工業有限公司銷項去路異常分析([追7]偵二十卷P00-00) 000.維銘工業有限公司設立及變更基本資料([追7]偵二十卷P49-95(同[追7]偵十八卷P195)、[追7]偵十四卷P337、[追7]偵十六卷P101)) 121.財政部南區國稅局欠稅查詢情形表-維銘工業有限公司([追7]偵二十卷P99) 122.維銘工業有限公司涉案期間申報資料([追7]偵二十卷P000-000) 000.專案申請調檔統一發票查核名冊-維銘工業有限公司([追7]偵二十卷P000-000) 000.專案申請調檔查核清單-維銘工業有限公司([追7]偵二十卷P000-000) 000.營業稅稅籍資料查詢作業列印-捷瑋國際有限公司([追7]偵二十卷P227) 126.財政部南區國稅局營業人進銷項交易對象彙加明細表(進項來源)-鉅豐塑膠企業有限公司([追7]偵二十卷P000-000) 000.專案申請調檔查核清單-鉅豐塑膠企業有限公司([追7]偵二十卷P295-299、301、[追7]偵二十四卷P000-000)) 000.財政部南區國稅局營業人進銷項交易對象彙加明細表(銷項去路)-錦陽塑膠企業社([追7]偵二十卷P355-360(同[追7]偵二十四卷P000-000)) 000.財政部南區國稅局營業人進銷項交易對象彙加明細表(進項來源)-錦陽塑膠企業社([追7]偵二十卷P361-366(同[追7]偵二十四卷P255)) 130.維銘工業有限公司104年7月2日至104年8月22日開立予錦陽塑膠企業社之發票1份([追7]偵二十卷P000-000) 000.專案申請調檔查核清單-錦揚塑膠企業社([追7]偵二十卷P000-000) 000.財政部南區國稅局營業人進銷項交易對象彙加明細表(銷項去路)-珀楷塑膠鋼有限公司([追7]偵二十卷P405-406(同[追7]偵二十五卷P000-000)) 000.財政部南區國稅局營業人進銷項交易對象彙加明細表(進項來源)-珀楷塑膠鋼有限公司([追7]偵二十卷P407(同[追7]偵二十五卷P623)) 134.買受人為珀楷塑膠鋼有限公司之發票4張([追7]偵二十卷P000-000) 000.光星興業有限公司進項來源異常分析([追7]偵二十卷P433(同[追7]偵二十五卷P637)) 136.光星興業有限公司異常銷項去路分析([追7]偵二十卷P435-438(同[追7]偵二十五卷P000-000)) 000.說明書暨維銘工業有限公司進銷項之發票1份([追7]偵二十卷P000-000) 000.立新公司異常銷項去路分析表(追7]偵二十卷P000-000) 000.營業稅稅籍資料查詢作業列印-金陽交通器材有限公司([追7]偵二十卷P525) 140.財政部南區國稅局營業人進銷項交易對象彙加明細表-金陽交通器材有限公司([追7]偵二十卷P000-000) 000.營業稅稅籍資料查詢作業列印-坤霖塑膠有限公司([追7]偵二十卷P565) 142.坤霖塑膠有限公司開立給維銘工業有限公司之發票乙份(104年9月至104年12月)([追7]偵二十卷P000-000) 000.財政部南區國稅局進銷項憑證明細資料表-易聖股份有限公司([追7]偵二十卷P602) 144.易聖股份有限公司開立給維銘工業有限公司之發票([追7]偵二十卷P000-000) 000.說明書暨三藝塑膠顏料有限公司開立予維銘工業有限公司之發票37張([追7]偵二十卷P000-000) 000.維銘工業有限公司開立予三藝塑膠顏料有限公司之發票15張([追7]偵二十卷P000-000) 000.買受人為三藝塑膠顏料有限公司之發票19張([追7]偵二十卷P000-000) 000.財政部南區國稅局查緝案件分析報告-同豐科技材料股份有限公司([追7]偵二十一卷P00-00) 000.營業稅稅籍資料查詢作業列印-同瑋環保股份有限公司([追7]偵二十一卷P85) 150.營業稅稅籍資料查詢作業列印-福錡電機實業社([追7]偵二十一卷P103(同[追7]偵二十四卷P529)) 151.專案申請調檔查核清單-福錡電機實業社([追7]偵二十一卷P113-118(同[追7]偵二十一卷P133-138、[追7]偵二十五卷P337-344、[追7]偵二十七卷P265-272、[追7]偵三十二卷P307-、[追7]偵三十四卷P000-000) 000.營業稅稅籍資料查詢作業列印-福錡有限公司([追7]偵二十一卷P123(同[追7]偵二十五卷P351)) 153.瑞展國際開發有限公司開立給維銘工業有限公司之發票2張([追7]偵二十一卷P000-000) 000.買受人為瑞展國際開發有限公司之發票27張([追7]偵二十一卷P000-000) 000.專案申請調檔查核清單-太玄企業有限公司([追7]偵二十一卷P243-246、偵二十四卷P000-000) 000.太玄企業有限公司開立給維銘工業有限公司之發票9張([追7]偵二十一卷P000-000) 000.維銘工業有限公司開立予太玄企業有限公司之發票15張([追7]偵二十一卷P000-000) 000.營業稅稅籍資料查詢作業列印-太權塑膠有限公司([追7]偵二十一卷P267(同[追7]偵二十六卷P129)) 159.專案申請調檔查核清單-太權塑膠實業公司([追7]偵二十一卷P279、[追7]偵二十六卷P131-166(同[追7]偵二十七卷P000-000)) 000.太權企業有限公司開立給維銘工業有限公司之發票6張([追7]偵二十一卷P000-000) 000.營業稅稅籍資料查詢作業列印-永鋐機械有限公司([追7]偵二十一卷P291) 162.專案申請調檔查核清單-永鋐機械有限公司([追7]偵二十一卷P000-000) 000.永鋐機械有限公司開立予維銘工業有限公司之發票12張([追7]偵二十一卷P000-000) 000.專案申請調檔統一發票查核名冊-維銘工業有限公司([追7]偵二十一卷P000-000) 000.專案申請調檔查核清單-維銘工業有限公司([追7]偵二十一卷P321-366(同[追7]偵二十一卷P000-000)) 000.專案申請調檔查核清單-鎛遠貿易企業有限公司([追7]偵二十一卷P379) 167.營業稅稅籍資料查詢作業列印-聖釭有限公司([追7]偵二十一卷P383) 168.財政部南區國稅局查緝案件分析報告-聖釭工業有限公司([追7]偵二十一卷P000-000) 000.營業稅稅籍資料查詢作業列印-兆陽塑膠有限公司([追7]偵二十一卷P401(同[追7]偵二十六卷P49)) 170.買受人為兆陽塑膠有限公司之發票4張([追7]偵二十一卷P000-000) 000.營業稅稅籍資料查詢作業列印-正州實業股份有限公司([追7]偵二十一卷P441(同[追7]偵三十二卷P471)) 172.維銘工業有限公司開立給正州實業股份有限公司之發票([追7]偵二十一卷P000-000) 000.維銘工業有限公司開立給正州實業股份有限公司之發票([追7]偵二十一卷P000-000) 000.營業稅稅籍資料查詢作業列印-泰暉企業有限公司([追7]偵二十一卷P589) 175.維銘工業有限公司開立給泰暉企業有限公司之發票([追7]偵二十一卷P601、606、615) 176.賣方維銘公司、買受人為泰暉企業有限公司之發票明細([追7]偵二十一卷P602、605) 177.營業稅稅籍資料查詢作業列印-鴻江國際開發有限公司([追7]偵二十一卷P619、[追7]偵二十六卷P103) 178.財政部南區國稅局查緝案件分析報告-鴻江國際開發有限公司([追7]偵二十一卷P623-627(同[追7]偵二十四卷P547-551、[追7]偵二十六卷P000-000)) 000.維銘工業有限公司開立開立給鴻江國際開發有限公司之發票([追7]偵二十一卷P635-657、[追7]偵二十四卷P565) 180.營業稅稅籍資料查詢作業列印-弘安盛光電科技有限公司([追7]偵二十一卷P661) 181.維銘工業有限公司開立開立給弘安盛光電科技有限公司之發票20張([追7]偵二十一卷P000-000) 000.經濟部商工登記公示資料公司基本資料查詢結果-鉅豐塑膠企業有限公司([追7]偵二十三卷P103) 183.經濟部商工登記公示資料公司基本資料查詢結果-鎛遠貿易企業有限公司([追7]偵二十三卷P107) 184.經濟部商工登記公示資料公司基本資料查詢結果-坤霖塑膠有限公司([追7]偵二十三卷P125) 185.經濟部商工登記公示資料公司基本資料查詢結果-三藝塑膠顏料有限公司([追7]偵二十三卷P127) 186.經濟部商工登記公示資料公司基本資料查詢結果-泰暉企業有限公司([追7]偵二十三卷P139) 187.貿德工業有限公司設立及變更基本資料([追7]偵二十四卷P00-000) 000.財政部南區國稅局欠稅查詢情形表-貿德工業有限公司([追7]偵二十四卷P000-000) 000.貿德工業有限公司涉案期間申報資料([追7]偵二十四卷P000-000) 000.專案申請調檔統一發票查核名冊-貿德工業有限公司([追7]偵二十四卷P171-180(同[追7]偵二十四卷P000-000)) 000.專案申請調檔查核清單-貿德工業有限公司([追7]偵二十四卷P181-195(同[追7]偵二十四卷P000-000)) 000.營業稅稅籍資料查詢作業列印-昇泰塑膠股份有限公司([追7]偵二十四卷P281) 193.營業稅稅籍資料查詢作業列印-群泰塑膠有限公司([追7]偵二十四卷P293) 194.營業稅稅籍資料查詢作業列印-福錡有限公司([追7]偵二十四卷P305) 195.瑞展國際開發有限公司進項交易分析([追7]偵二十四卷P000-000) 000.貿德工業有限公司開立給瑞展國際開發有限公司發票7張([追7]偵二十四卷P000-000) 000.營業稅稅籍資料查詢作業列印-太玄企業有限公司([追7]偵二十四卷P345) 198.太玄企業有限公司開立給貿德工業有限公司之發票44張([追7]偵二十四卷P000-000) 000.貿德工業有限公司開立給太玄企業有限公司之發票12張([追7]偵二十四卷P000-000) 000.貿德工業有限公司開立給三藝塑膠顏料有限公司之發票6張([追7]偵二十四卷P000-000) 000.貿德工業有限公開立予見盈交通工業有限公司之發票10張([追7]偵二十四卷P000-000) 000.貿德工業有限公司103、104年度綜合所得稅BAN給付清單([追7]偵二十四卷P000-000) 000.財政部南區國稅局查緝案件分析報告-發善塑膠有限公司([追7]偵二十五卷P00-00) 000.發善塑膠有限公司設立及變更基本資料([追7]偵二十五卷P00-000) 000.財政部南區國稅局欠稅查詢情形表-發善塑膠有限公司([追7]偵二十五卷P117) 206.發善塑膠有限公司涉案期間申報資料([追7]偵二十五卷P000-000) 000.專案申請調檔統一發票查核名冊-發善塑膠有限公司([追7]偵二十五卷P000-000) 000.專案申請調檔查核清單-太玄企業有限公司([追7]偵二十五卷P361-418(同[追7]偵二十七卷P285-342、369-395、[追7]偵三十二卷P333-390、[追7]偵三十四卷P000-000) 000.財政部南區國稅局營業人進銷項交易對象彙加明細表(進項來源)-太玄企業有限公司([追7]偵二十五卷P425-432(同[追7]偵二十五卷P000-000)) 000.財政部南區國稅局營業人進銷項交易對象彙加明細表(銷項去路)-太玄企業有限公司([追7]偵二十五卷P000-000) 000.專案申請調檔查核清單-太玄企業有限公司([追7]偵二十五卷P000-000) 000.財政部南區國稅局營業人進銷項交易對象彙加明細表(進項來源)-太權塑膠有限公司([追7]偵二十五卷P000-000) 000.財政部南區國稅局營業人進銷項交易對象彙加明細表(銷項去路)-太權塑膠有限公司([追7]偵二十五卷P000-000) 000.專案申請調檔查核清單-太權塑膠有限公司([追7]偵二十五卷P000-000) 000.專案申請調檔統一發票查核名冊-維銘工業有限公司([追7]偵二十五卷P000-000) 000.財政部南區國稅局營業人進銷項交易對象彙加明細表(進項來源)-群泰塑膠有限公司([追7]偵二十六卷P00-00) 000.財政部南區國稅局營業人進銷項交易對象彙加明細表(銷項去路)-群泰塑膠有限公司([追7]偵二十六卷P00-00) 000.經濟部商工登記公示資料公司基本資料查詢結果-福錡有限公司([追7]偵二十六卷P287(同[追7]偵二十八卷P16)) 219.財政部南區國稅局查緝案件分析報告-發善塑膠有限公司(更正)([追7]偵二十六卷P000-000) 000.發善塑膠有限公司開立不實統一發票明細表([追7]偵二十六卷P000-000) 000.發善塑膠有限公司逐期計算虛進虛銷（含冒退稅額)應補徵稅額及漏稅額計算表([追7]偵二十六卷P000-000) 000.經濟部商工登記公示資料公司基本資料查詢結果-太玄企業有限公司([追7]偵二十六卷P481) 223.發善塑膠有限公司取具不實統一發票明細表([追7]偵二十六卷P000-000) 000.財政部南區國稅局查緝案件分析報告-群泰塑膠有限公司([追7]偵三十二卷P5-8) 225.群泰公司異常進項來源分析表([追7]偵三十二卷P9-12) 226.群泰公司異常銷項去路分析表([追7]偵三十二卷P00-00) 000.財政部南區國稅局欠稅查詢情形表-群泰塑膠有限公司([追7]偵三十二卷P29) 228.群泰塑膠有限公司設立及變更基本資料([追7]偵三十二卷P00-000) 000.群泰塑膠有限公司涉案期間申報資料([追7]偵三十二卷P000-000) 000.專案申請調檔統一發票查核名冊-群泰塑膠有限公司([追7]偵三十二卷P000-000) 000.專案申請調檔查核清單-群泰塑膠有限公司([追7]偵三十二卷P000-000) 000.群泰塑膠有限公司銷項憑證([追7]偵三十二卷P000-000) 000.財政部南區國稅局查緝案件分析報告-昇泰塑膠有限公司([追7]偵三十四卷P5-8) 234.昇泰公司異常進項來源分析([追7]偵三十四卷P9-11) 235.昇泰公司異常銷項去路分析([追7]偵三十四卷P00-00) 000.財政部南區國稅局欠稅查詢情形表-昇泰塑膠股份有限公司([追7]偵三十四卷P29) 237.昇泰塑膠股份有限公司設立及變更基本資料([追7]偵三十四卷P00-00) 000.昇泰塑膠股份有限公司涉案期間申報資料([追7]偵三十四卷P00-00) 000.專案申請調檔統一發票查核名冊-昇泰塑膠有限公司([追7]偵三十四卷P00-00) 000.專案申請調檔查核清單-昇泰塑膠有限公司([追7]偵三十四卷P00-000) 000.營業稅年度資料查詢(營業稅申報期別查詢)進項來源明細-昇泰塑膠股份有限公司([追7]偵三十四卷P000-000) 000.營業稅年度資料查詢(營業稅申報期別查詢)銷項去路明細-昇泰塑膠股份有限公司([追7]偵三十四卷P000-000) 000.財政部南區國稅局110年04月12日南區國稅審四字第1100002804號函暨所附「昇泰塑膠股份有限公司開立不實統一發票幫助逃漏稅金額」及「逐期計算虛進虛銷（含冒退稅額)應補徵稅額反漏稅額計算表」([追7]偵三十五卷P00-00) 000.財政部南區國稅局110年4月23日南區國稅審四字第1101003035號函暨所附「維銘新技有限公司開立不實統一發票幫助逃漏稅金額」及「逐期計算虛進虛銷（含冒退稅額)應補徵稅額及漏稅額計算表」([追7]偵三十六卷P00-00) 000.財政部南區國稅局110年4月22日南區國稅審四字第1101003032號函暨所附「珀楷塑膠鋼有限公司開立不實統一發票幫助逃漏稅金額」及「逐期計算虛進虛銷（含冒退稅額)應補徵稅額及漏稅額計算表」([追7]偵三十九卷P000-000) 000.財政部南區國稅局110年4月23日南區國稅審四字第1101003031號函暨所附「皆詮塑膠有限公司開立不實統一發票幫助逃漏稅金額」及「逐期計算虛進虛銷（含冒退稅額)應補徵稅額及漏稅額計算表」([追7]偵四十卷P000-000) 000.財政部南區國稅局110年4月23日南區國稅審四字第1101003029號函暨所附「貿德工業有限公司開立不實統一發票幫助逃漏稅金額」及「逐期計算虛進虛銷（含冒退稅額)應補徵稅額及漏稅額計算表」([追7]偵四十一卷P000-000) 000.財政部南區國稅局110年4月23日南區國稅審四字第1101003030號函暨所附「維銘工業有限公司開立不實統一發票幫助逃漏稅金額」及「逐期計算虛進虛銷（含冒退稅額)應補徵稅額及漏稅額計算表」([追7]偵四十二卷P000-000) 000.財政部南區國稅局110年4月23日南區國稅審四字第1101003029號函暨檢附之貿德工業有限公司開立不實統一發票幫助逃漏稅金額計算表([追7]本院卷一P541、P000-000) 000.財政部南區國稅局110年4月23日南區國稅審四字第1101003030號函暨檢附之「維銘工業有限公司開立不實統一發票幫助逃漏稅金額計算表([追7]本院卷一P543、P000-000) 000.瑞展國際開發有限公司102年12月10日廠商對帳單暨檢附之瑞展國際開發有限公司102年11-12月開立維銘工業有限公司取具不實發票影本一份([追7]本院卷二P57-61)    

附表八、追加起訴書附表二之二編號3
編號 稅期 發票 年月 開立發票之營業人 發票號碼 銷售額 (元) 稅額(元) 有無申報扣抵 逃漏稅額 (元) 1 102年1-2月 10201 昇泰塑膠股份有限公司 KN00000000 0 0 有 0     小計 0 0   

附表九、無罪
㈠貿德開立
編號 稅期 發票 年月 取具發票之營業人 發票號碼 銷售額 (元) 稅額 (元) 有無申報扣抵 主文 1 103年9-10月 10310 發善塑膠有限公司 CE00000000 508,350 25,418 有 丁○○無罪。     折讓或退回 -2,535 -127       小計 2,067,817 103,391   

㈡貿德取具
編號 稅期 發票 年月 開立發票之營業人 發票字軌 銷售額 (元) 稅額 (元) 有無申報扣抵 主文 1 102年8-9月 10208 昇泰塑膠股份有限公司 NG00000000 53,904 2,695 有 丁○○無罪。    折讓或退回 NG00000000 -8,007 -400 有      小計 45,897 2,295   

附表十、罪數
編號 被告 條文 刑度 罪數 1 丁○○ [維銘新技、維銘工業] 登記負責人、會計 [貿德] 會計 共同犯填製不實會計憑證罪 3月 (得易科罰金) 116   行使業務上登載不實文書罪 2月 (得易科罰金) 47   共同犯幫助他人逃漏稅捐罪 2月 (得易科罰金) 2 

附表十一、卷目對照表
1.[追7]調查卷-法務部調查局臺南市調處南市機法一字第10966533170號卷(影卷)(同[併1]、[併2]、[追2]、[追4]調查卷) 2.[追7]偵一卷-臺灣臺南地方檢察署107年度他字第4396號偵查卷宗(卷一)(影卷)(同偵一卷) 3.[追7]偵二卷-臺灣臺南地方檢察署107年度他字第4396號偵查卷宗(卷二)(影卷)(同偵二卷) 4.[追7]偵三卷-臺灣臺南地方檢察署107年度他字第4396號偵查卷宗(卷三)(影卷)(同偵三卷) 5.[追7]偵四卷-臺灣臺南地方檢察署107年度他字第4396號偵查卷宗(卷四)(影卷)(同偵四卷) 6.[追7]偵五卷-臺灣臺南地方檢察署107年度他字第4396號偵查卷宗(卷五)(影卷)(同偵五卷 7.[追7]偵六卷-臺灣臺南地方檢察署107年度他字第4396號偵查卷宗(卷六)(影卷)(同偵六卷) 8.[追7]偵七卷-臺灣臺南地方檢察署107年度他字第4396號偵查卷宗(卷七)(影卷)(同偵七卷) 9.[追7]偵八卷-臺灣臺南地方檢察署107年度他字第4396號偵查卷宗(卷八)(影卷)(同偵八卷) 10.[追7]偵九卷-臺灣臺南地方檢察署107年度他字第4396號偵查卷宗(卷九)(影卷)(同偵九卷) 11.[追7]偵十卷-臺灣臺南地方檢察署108年度他字第6379號偵查卷宗 12.[追7]偵十一卷-臺灣臺南地方檢察署109年度偵字第1416號偵查卷宗(影卷) 13.[追7]偵十二卷-臺灣臺南地方檢察署109年度偵字第8433號偵查卷宗(影卷)(同[併2]偵五卷、[追4]偵十二卷) 14.[追7]偵十三卷-臺灣臺南地方檢察署109年度他字第1041號偵查卷宗 15.[追7]偵十四卷-臺灣臺南地方檢察署109年度他字第2398號偵查卷宗(卷一) 16.[追7]偵十五卷-臺灣臺南地方檢察署109年度他字第2398號偵查卷宗(卷二) 17.[追7]偵十六卷-臺灣臺南地方檢察署109年度他字第2465號偵查卷宗(卷一) 18.[追7]偵十七卷-臺灣臺南地方檢察署109年度他字第2465號偵查卷宗(卷二) 19.[追7]偵十八卷-臺灣臺南地方檢察署109年度他字第2466號偵查卷宗(卷一) 20.[追7]偵十九卷-臺灣臺南地方檢察署109年度他字第2466號偵查卷宗(卷二) 21.[追7]偵二十卷-臺灣臺南地方檢察署109年度他字第1430號偵查卷宗(卷一)(同[併3]偵一卷) 22.[追7]偵二十一卷-臺灣臺南地方檢察署109年度他字第1430號偵查卷宗(卷二)(同[併3]偵二卷) 23.[追7]偵二十二卷-臺灣臺南地方檢察署109年度他字第1430號偵查卷宗(卷三)(同[併3]偵三卷) 24.[追7]偵二十三卷-臺灣臺南地方檢察署109年度他字第1430號偵查卷宗(卷四)(同[併3]偵四卷) 25.[追7]偵二十四卷-臺灣臺南地方檢察署109年度他字第1495號偵查卷宗 26.[追7]偵二十五卷-臺灣臺南地方檢察署109年度他字第1496號偵查卷宗(卷一)(同[併3]偵五卷) 27.[追7]偵二十六卷-臺灣臺南地方檢察署109年度他字第1496號偵查卷宗(卷二)(同[併3]偵六卷) 28.[追7]偵二十七卷-臺灣臺南地方檢察署109年度他字第1876號偵查卷宗(卷一) 29.[追7]偵二十八卷-臺灣臺南地方檢察署109年度他字第1876號偵查卷宗(卷二) 30.[追7]偵二十九卷-臺灣臺南地方檢察署109年度他字第2155號偵查卷宗(卷一) 31.[追7]偵三十卷-臺灣臺南地方檢察署109年度他字第2155號偵查卷宗(卷二) 32.[追7]偵三十一卷-臺灣臺南地方檢察署109年度他字第3263號偵查卷宗 33.[追7]偵三十二卷-臺灣臺南地方檢察署110年度他字第1713號偵查卷宗(卷一) 34.[追7]偵三十三卷-臺灣臺南地方檢察署110年度他字第1713號偵查卷宗(卷二) 35.[追7]偵三十四卷-臺灣臺南地方檢察署110年度他字第1714號偵查卷宗(卷一) 36.[追7]偵三十五卷-臺灣臺南地方檢察署110年度他字第1714號偵查卷宗(卷二) 37.[追7]偵三十六卷-臺灣臺南地方檢察署109年度偵字第2440號偵查卷宗 38.[追7]偵三十七卷-臺灣臺南地方檢察署109年度偵字第13989號偵查卷宗 39.[追7]偵三十八卷-臺灣臺南地方檢察署109年度偵字第13990號偵查卷宗 40.[追7]偵三十九卷-臺灣臺南地方檢察署109年度偵字第16802號偵查卷宗 41.[追7]偵四十卷-臺灣臺南地方檢察署109年度偵字第16803號偵查卷宗 42.[追7]偵四十一卷-臺灣臺南地方檢察署109年度偵字第19285號偵查卷宗 43.[追7]偵四十二卷-臺灣臺南地方檢察署109年度偵字第19286號偵查卷宗(卷一)(同[併3]偵七卷) 44.[追7]偵四十三卷-臺灣臺南地方檢察署109年度偵字第19286號偵查卷宗(卷二)(同[併3]偵八卷) 45.[追7]偵四十四卷-臺灣臺南地方檢察署110年度偵字第7186號偵查卷宗 46.[追7]偵四十五卷-臺灣臺南地方檢察署110年度偵字第7187號偵查卷宗(同[併3]偵九卷) 47.[追7]偵四十六卷-臺灣臺南地方檢察署110年度偵字第9529號偵查卷宗 48.[追7]偵四十七卷-臺灣臺南地方檢察署110年度偵字第15113號偵查卷宗 49.[追7]偵四十八卷-臺灣臺南地方檢察署110年度偵字第15114號偵查卷宗 50.[追7]偵四十九卷-臺灣臺南地方檢察署110年度偵字第17133號偵查卷宗 51.[追7]偵五十卷-臺灣臺南地方檢察署110年度偵字第17134號偵查卷宗 52.[追7]本院卷一-臺灣臺南地方法院110年度訴字第858號刑事卷宗(卷一) 53.[追7]本院卷二-臺灣臺南地方法院110年度訴字第858號刑事卷宗(卷二) 54.[追7]本院卷三-臺灣臺南地方法院110年度訴字第858號刑事卷宗(卷三)